---
title: "2018201743-张嘉辰-第四次作业代码"
author: "张嘉辰"
date: "2020年11月22日"
output: 
  html_document:
    toc: true 
    toc_depth: 4
    toc_float: true
    number_sections: false
    theme: lumen

---
<style type="text/css">
body{
    margin: 0 auto;
    font-family: "Microsoft YaHei", arial,sans-serif;
    color: #444444;
    line-height: 1;
    padding: 30px;
}
@media screen and (min-width: 768px) {
    body {
        width: 748px;
        margin: 10px auto;
    }
}
h1, h2, h3, h4 {
    color: #111111;
    font-weight: 400;
    margin-top: 1em;
}

h1, h2, h3, h4, h5 {
	font-family: Georgia, Palatino, serif;
}
h1, h2, h3, h4, h5, p , dl{
    margin-bottom: 16px;
    padding: 0;
}
h1 {
    font-size: 48px;
    line-height: 54px;
}
h2 {
    font-size: 36px;
    line-height: 42px;
}
h1, h2 {
    border-bottom: 1px solid #EFEAEA;
    padding-bottom: 10px;
}
h3 {
    font-size: 24px;
    line-height: 30px;
}
h4 {
    font-size: 21px;
    line-height: 26px;
}
h5 {
    font-size: 18px;
    list-style: 23px;
}
a {
    color: #0099ff;
    margin: 0;
    padding: 0;
    vertical-align: baseline;
}
a:hover {
    text-decoration: none;
    color: #ff6600;
}
a:visited {
    /*color: purple;*/
}
ul, ol {
    padding: 0;
    padding-left: 24px;
    margin: 0;
}
li {
    line-height: 24px;
}
p, ul, ol {
    font-size: 16px;
    line-height: 24px;
}

ol ol, ul ol {
    list-style-type: lower-roman;
}

/*pre {
    padding: 0px 24px;
    max-width: 800px;
    white-space: pre-wrap;
}
code {
    font-family: Consolas, Monaco, Andale Mono, monospace;
    line-height: 1.5;
    font-size: 13px;
}*/

code, pre {
    border-radius: 3px;
    background-color:#f7f7f7;
    color: inherit;
}

code {
    font-family: Consolas, Monaco, Andale Mono, monospace;
    margin: 0 2px;
}

pre {
    line-height: 1.7em;
    overflow: auto;
    padding: 6px 10px;
    border-left: 4px solid #6CE26C;
}

pre > code {
    border: 0;
    display: inline;
    max-width: initial;
    padding: 0;
    margin: 0;
    overflow: initial;
    line-height: inherit;
    font-size: .85em;
    white-space: pre;
    background: 0 0;

}

code {
    color: #666555;
}


/** markdown preview plus 对于代码块的处理有些问题, 所以使用统一的颜色 */
/*code .keyword {
  color: #8959a8;
}

code .number {
  color: #f5871f;
}

code .comment {
  color: #998
}*/

aside {
    display: block;
    float: right;
    width: 390px;
}
blockquote {
    border-left:.5em solid #eee;
    padding: 0 0 0 2em;
    margin-left:0;
}
blockquote  cite {
    font-size:14px;
    line-height:20px;
    color:#bfbfbf;
}
blockquote cite:before {
    content: '\2014 \00A0';
}

blockquote p {
    color: #666;
}

pre, code, tt {

  font-size: 16px;

  font-family: Consolas, "Liberation Mono", Courier, monospace;

}

 

code, tt {

  margin: 0 0px;

  padding: 0px 0px;

  white-space: nowrap;

  border: 1px solid #eaeaea;

  background-color: #f8f8f8;

  border-radius: 3px;

}

 

pre>code {

  margin: 0;

  padding: 0;

  white-space: pre;

  color: #338000;

  border: none;

  background: transparent;

 

}

 

pre {

  background-color: #f8f8f8;

  border: 1px solid #ccc;

  font-size: 16px;

  line-height: 19px;

  overflow: auto;

  padding: 6px 10px;

  border-radius: 3px;

}

 

pre code, pre tt {

  background-color: transparent;

  border: none;

}

/* QUOTES

=============================================================================*/

 

blockquote {

  border-left: 4px solid #DDD;

  padding: 0 15px;

  color: #777;

}

 

blockquote>:first-child {

  margin-top: 0px;

}

 

blockquote>:last-child {

  margin-bottom: 0px;

}

 

/* HORIZONTAL RULES

=============================================================================*/

 

hr {

  clear: both;

  margin: 15px 0;

  height: 0px;

  overflow: hidden;

  border: none;

  background: transparent;

  border-bottom: 4px solid #ddd;

  padding: 0;

}

 


hr {
    text-align: left;
    color: #999;
    height: 2px;
    padding: 0;
    margin: 16px 0;
    background-color: #e7e7e7;
    border: 0 none;
}

dl {
    padding: 0;
}

dl dt {
    padding: 10px 0;
    margin-top: 16px;
    font-size: 1em;
    font-style: italic;
    font-weight: bold;
}

dl dd {
    padding: 0 16px;
    margin-bottom: 16px;
}

dd {
    margin-left: 0;
}

/* Code below this line is copyright Twitter Inc. */

button,
input,
select,
textarea {
    font-size: 100%;
    margin: 0;
    vertical-align: baseline;
    *vertical-align: middle;
}
button, input {
    line-height: normal;
    *overflow: visible;
}
button::-moz-focus-inner, input::-moz-focus-inner {
    border: 0;
    padding: 0;
}
button,
input[type="button"],
input[type="reset"],
input[type="submit"] {
    cursor: pointer;
    -webkit-appearance: button;
}
input[type=checkbox], input[type=radio] {
    cursor: pointer;
}
/* override default chrome & firefox settings */
input:not([type="image"]), textarea {
    -webkit-box-sizing: content-box;
    -moz-box-sizing: content-box;
    box-sizing: content-box;
}

input[type="search"] {
    -webkit-appearance: textfield;
    -webkit-box-sizing: content-box;
    -moz-box-sizing: content-box;
    box-sizing: content-box;
}
input[type="search"]::-webkit-search-decoration {
    -webkit-appearance: none;
}
label,
input,
select,
textarea {
    font-family: "Helvetica Neue", Helvetica, Arial, sans-serif;
    font-size: 13px;
    font-weight: normal;
    line-height: normal;
    margin-bottom: 18px;
}
input[type=checkbox], input[type=radio] {
    cursor: pointer;
    margin-bottom: 0;
}
input[type=text],
input[type=password],
textarea,
select {
    display: inline-block;
    width: 210px;
    padding: 4px;
    font-size: 13px;
    font-weight: normal;
    line-height: 18px;
    height: 18px;
    color: #808080;
    border: 1px solid #ccc;
    -webkit-border-radius: 3px;
    -moz-border-radius: 3px;
    border-radius: 3px;
}
select, input[type=file] {
    height: 27px;
    line-height: 27px;
}
textarea {
    height: auto;
}
/* grey out placeholders */
:-moz-placeholder {
    color: #bfbfbf;
}
::-webkit-input-placeholder {
    color: #bfbfbf;
}
input[type=text],
input[type=password],
select,
textarea {
    -webkit-transition: border linear 0.2s, box-shadow linear 0.2s;
    -moz-transition: border linear 0.2s, box-shadow linear 0.2s;
    transition: border linear 0.2s, box-shadow linear 0.2s;
    -webkit-box-shadow: inset 0 1px 3px rgba(0, 0, 0, 0.1);
    -moz-box-shadow: inset 0 1px 3px rgba(0, 0, 0, 0.1);
    box-shadow: inset 0 1px 3px rgba(0, 0, 0, 0.1);
}
input[type=text]:focus, input[type=password]:focus, textarea:focus {
    outline: none;
    border-color: rgba(82, 168, 236, 0.8);
    -webkit-box-shadow: inset 0 1px 3px rgba(0, 0, 0, 0.1), 0 0 8px rgba(82, 168, 236, 0.6);
    -moz-box-shadow: inset 0 1px 3px rgba(0, 0, 0, 0.1), 0 0 8px rgba(82, 168, 236, 0.6);
    box-shadow: inset 0 1px 3px rgba(0, 0, 0, 0.1), 0 0 8px rgba(82, 168, 236, 0.6);
}
/* buttons */
button {
    display: inline-block;
    padding: 4px 14px;
    font-family: "Helvetica Neue", Helvetica, Arial, sans-serif;
    font-size: 13px;
    line-height: 18px;
    -webkit-border-radius: 4px;
    -moz-border-radius: 4px;
    border-radius: 4px;
    -webkit-box-shadow: inset 0 1px 0 rgba(255, 255, 255, 0.2), 0 1px 2px rgba(0, 0, 0, 0.05);
    -moz-box-shadow: inset 0 1px 0 rgba(255, 255, 255, 0.2), 0 1px 2px rgba(0, 0, 0, 0.05);
    box-shadow: inset 0 1px 0 rgba(255, 255, 255, 0.2), 0 1px 2px rgba(0, 0, 0, 0.05);
    background-color: #0064cd;
    background-repeat: repeat-x;
    background-image: -khtml-gradient(linear, left top, left bottom, from(#049cdb), to(#0064cd));
    background-image: -moz-linear-gradient(top, #049cdb, #0064cd);
    background-image: -ms-linear-gradient(top, #049cdb, #0064cd);
    background-image: -webkit-gradient(linear, left top, left bottom, color-stop(0%, #049cdb), color-stop(100%, #0064cd));
    background-image: -webkit-linear-gradient(top, #049cdb, #0064cd);
    background-image: -o-linear-gradient(top, #049cdb, #0064cd);
    background-image: linear-gradient(top, #049cdb, #0064cd);
    color: #fff;
    text-shadow: 0 -1px 0 rgba(0, 0, 0, 0.25);
    border: 1px solid #004b9a;
    border-bottom-color: #003f81;
    -webkit-transition: 0.1s linear all;
    -moz-transition: 0.1s linear all;
    transition: 0.1s linear all;
    border-color: #0064cd #0064cd #003f81;
    border-color: rgba(0, 0, 0, 0.1) rgba(0, 0, 0, 0.1) rgba(0, 0, 0, 0.25);
}
button:hover {
    color: #fff;
    background-position: 0 -15px;
    text-decoration: none;
}
button:active {
    -webkit-box-shadow: inset 0 3px 7px rgba(0, 0, 0, 0.15), 0 1px 2px rgba(0, 0, 0, 0.05);
    -moz-box-shadow: inset 0 3px 7px rgba(0, 0, 0, 0.15), 0 1px 2px rgba(0, 0, 0, 0.05);
    box-shadow: inset 0 3px 7px rgba(0, 0, 0, 0.15), 0 1px 2px rgba(0, 0, 0, 0.05);
}
button::-moz-focus-inner {
    padding: 0;
    border: 0;
}
table {
    *border-collapse: collapse; /* IE7 and lower */
    border-spacing: 0;
    width: 100%;
}
table {
    border: solid #ccc 1px;
    -moz-border-radius: 6px;
    -webkit-border-radius: 6px;
    border-radius: 6px;
    /*-webkit-box-shadow: 0 1px 1px #ccc;
    -moz-box-shadow: 0 1px 1px #ccc;
    box-shadow: 0 1px 1px #ccc;   */
}
table tr:hover {
    background: #fbf8e9;
    -o-transition: all 0.1s ease-in-out;
    -webkit-transition: all 0.1s ease-in-out;
    -moz-transition: all 0.1s ease-in-out;
    -ms-transition: all 0.1s ease-in-out;
    transition: all 0.1s ease-in-out;
}
table td, .table th {
    border-left: 1px solid #ccc;
    border-top: 1px solid #ccc;
    padding: 8px;
    text-align: left;
}

table th {
    background-color: #dce9f9;
    background-image: -webkit-gradient(linear, left top, left bottom, from(#ebf3fc), to(#dce9f9));
    background-image: -webkit-linear-gradient(top, #ebf3fc, #dce9f9);
    background-image:    -moz-linear-gradient(top, #ebf3fc, #dce9f9);
    background-image:     -ms-linear-gradient(top, #ebf3fc, #dce9f9);
    background-image:      -o-linear-gradient(top, #ebf3fc, #dce9f9);
    background-image:         linear-gradient(top, #ebf3fc, #dce9f9);
    /*-webkit-box-shadow: 0 1px 0 rgba(255,255,255,.8) inset;
    -moz-box-shadow:0 1px 0 rgba(255,255,255,.8) inset;
    box-shadow: 0 1px 0 rgba(255,255,255,.8) inset;*/
    border-top: none;
    text-shadow: 0 1px 0 rgba(255,255,255,.5);
    padding: 5px;
}

table td:first-child, table th:first-child {
    border-left: none;
}

table th:first-child {
    -moz-border-radius: 4px 0 0 0;
    -webkit-border-radius: 4px 0 0 0;
    border-radius: 4px 0 0 0;
}
table th:last-child {
    -moz-border-radius: 0 4px 0 0;
    -webkit-border-radius: 0 4px 0 0;
    border-radius: 0 4px 0 0;
}
table th:only-child{
    -moz-border-radius: 4px 4px 0 0;
    -webkit-border-radius: 4px 4px 0 0;
    border-radius: 4px 4px 0 0;
}
table tr:last-child td:first-child {
    -moz-border-radius: 0 0 0 4px;
    -webkit-border-radius: 0 0 0 4px;
    border-radius: 0 0 0 4px;
}
table tr:last-child td:last-child {
    -moz-border-radius: 0 0 4px 0;
    -webkit-border-radius: 0 0 4px 0;
    border-radius: 0 0 4px 0;
}

#TOC {
  left: 60px;
  margin: 20px 0px 10px 0px;
}

.main-container {
  max-width: 1800px;
  margin-left: -220px;
  margin-right: -205px;
}

options(width = 600px)

</style>

#3

```{r warning=FALSE, message=FALSE}
N <- 400
n <- 4
M <- 10
yi <- c(19,20,16,20)
#均值的估计
y_barbar <- sum(yi)/(n*M)
y_barbar
#总量的估计
y_sum <- N*M*y_barbar
y_sum

yi_bar <- yi/M
sb2 <- sum(M*((yi_bar-y_barbar)^2))/(n-1)
sb2
#均值的估计的方差
var_y_barbar <- (1-(n/N))*sb2/(n*M)
var_y_barbar
#总量的估计的方差
var_y_sum <- var_y_barbar*N*N*M*M
var_y_sum
```

#4

```{r warning=FALSE, message=FALSE}
N <- 10
n <- 4
M <- c(32,45,36,54)
m <- c(4,5,4,6)
y1 <- c(4,2,3,6)
y2 <- c(2,2,4,3,6)
y3 <- c(3,2,5,8)
y4 <- c(4,3,6,2,4,6)
y_mean <- c(mean(y1), mean(y2), mean(y3), mean(y4))
M0 <- 500
#简单估计量
#总量的估计
Y_hat <- (N/n)*sum(M*y_mean)
Y_hat
#均值的估计
Y_barbar_hat <- Y_hat/500
Y_barbar_hat

Yi_hat <- M*y_mean
Y_bar_hat <- mean(Yi_hat)
Y_bar_hat
var_Yi_hat <- var(Yi_hat)
var_Yi_hat
var2i <- c(var(y1), var(y2), var(y3), var(y4))
#第一阶段的抽样比
f1 <- n/N
#总量的估计的方差
var_Y_hat <- N*N*(1-f1)*var_Yi_hat/n+N*(sum(M*M*(1-m/M)*var2i/m))/n
var_Y_hat
#均值的估计的方差
var_Y_barbar_hat <- var_Y_hat/(M0*M0)
var_Y_barbar_hat
#均值的估计的标准差
se_Y_barbar_hat <- sqrt(var_Y_barbar_hat)
se_Y_barbar_hat

#比率估计量
#总量的比率估计
Y_hat_R <- M0*sum(Yi_hat)/sum(M)
Y_hat_R
#均值的比率估计
Y_barbar_hat_R <- Y_hat_R/500
Y_barbar_hat_R
#总量的估计的方差
var_Y_hat_R <- N*N*(1-f1)*sum(M*M*((y_mean-Y_barbar_hat_R)^2))/(n*(n-1))+N*(sum(M*M*(1-m/M)*var2i/m))/n
var_Y_hat_R
#均值的估计的方差
var_Y_barbar_hat_R <- var_Y_hat_R/(M0*M0)
var_Y_barbar_hat_R
#均值的估计的标准差
se_Y_barbar_hat_R <- sqrt(var_Y_barbar_hat_R)
se_Y_barbar_hat_R

```


#案例

##1.读入数据，分群

```{r warning=FALSE, message=FALSE}
#读入数据
data <- read.csv("D:/data/第四次作业案例数据.csv", header = TRUE)
#根据街道乡镇town分群，group是列表类型
group <- split(data, data$town)
#总体群数
N <- length(group)
N
#样本群数
n <- 1000
#每个群的群规模
M <- sapply(group, nrow)
#该省份企业平均经营收入的真实值
Y_barbar <- mean(data$income)
Y_barbar
#抽样比
f <- n/N
f
#总体单位总数
M0 <- sum(M)
M0
```

##2.抽样

进行一阶段等概整群抽样。

```{r warning=FALSE, message=FALSE}
set.seed(1234)
#被抽到的群的群号
id <- sample(c(1:N), n, replace = FALSE)
#被抽到的群，samp是列表类型
samp_all <- group[id]
#samp只包含income和employees两列的样本信息
library(dplyr)
samp <- lapply(samp_all, function(x) x %>% select(income, employees))
#M_samp是被抽到的群的群规模
M_samp <- M[id]
```

##3.相同样本量下简单随机抽样的方差

函数`var_srs()`的功能是计算相同样本量下的简单随机抽样的估计量的方差，以便进行后续的设计效应deff的计算。

输入的参数是一阶段整群抽样的估计，例如加权估计量（无偏估计量）、比率估计的估计值、比估计的估计值；

返回的值为相同样本量下的简单随机抽样的估计量的方差。

```{r warning=FALSE, message=FALSE}
var_srs <- function(y_bb_est){
  s_2 <- (sum(sapply(samp, function(x) sum((x$income-y_bb_est)^2))))/
    (sum(M_samp)-1)
  v_srs <- (1-f)*s_2/(sum(M_samp))
  return(v_srs)
}
```

##4.对该省份企业平均经营收入进行估计
###(1)无偏估计（加权估计）

```{r warning=FALSE, message=FALSE}
#群平均规模
M_bar <- mean(M)
M_bar

#样本中的每个群的个体均值，即yi_bar
y_mean <- sapply(samp, function(x) mean(x$income))
#样本中的每个群的群总值，即yi
y_sum <- sapply(samp, function(x) sum(x$income))

#加权估计量
Y_bb_hat_w <- sum(y_sum)/(n*M_bar)
Y_bb_hat_w

#方差的估计
v_Ybbhat_w <- (N^2)*(1-f)*(var(y_sum))/((M0^2)*n)
v_Ybbhat_w

#标准误
se_Ybbhat_w <- sqrt(v_Ybbhat_w)
se_Ybbhat_w

#相对标准误
rese_Ybbhat_w <- sqrt(v_Ybbhat_w)/Y_barbar
rese_Ybbhat_w

#置信区间
#置信区间下限
l_weig <- Y_bb_hat_w-qnorm(0.975)*se_Ybbhat_w
l_weig
#置信区间上限
u_weig <- Y_bb_hat_w+qnorm(0.975)*se_Ybbhat_w
u_weig

#设计效应
#采用加权估计量时，相同样本量的简单随机抽样的方差
v_srs_weig <- var_srs(y_bb_est = Y_bb_hat_w)
v_srs_weig
#设计效应
deff_weig <- v_Ybbhat_w/v_srs_weig
deff_weig
```

###(2)比率估计

选择群规模$M_i$作为辅助变量。

```{r warning=FALSE, message=FALSE}
#比率估计
Y_bb_hat_b <- (sum(y_sum)/sum(M_samp))
Y_bb_hat_b

#样本的群平均规模
m_bar <- mean(M_samp)
m_bar

#方差的估计
v_Ybbhat_b <- (1-f)*(sum((y_sum-M_samp*Y_bb_hat_b)^2))/((n-1)*n*(m_bar^2))
v_Ybbhat_b

#标准误
se_Ybbhat_b <- sqrt(v_Ybbhat_b)
se_Ybbhat_b

#相对标准误
rese_Ybbhat_b <- sqrt(v_Ybbhat_b)/Y_barbar
rese_Ybbhat_b

#置信区间
#置信区间下限
l_b <- Y_bb_hat_b-qnorm(0.975)*se_Ybbhat_b
l_b
#置信区间上限
u_b <- Y_bb_hat_b+qnorm(0.975)*se_Ybbhat_b
u_b

#设计效应
#采用比率估计时，相同样本量的简单随机抽样的方差
v_srs_b <- var_srs(y_bb_est = Y_bb_hat_b)
v_srs_b
#设计效应
deff_b <- v_Ybbhat_b/v_srs_b
deff_b
```


###(3)比估计(以employees作为辅助变量)

由于给出了企业本年度的平均雇员人数（employees）信息，所以考虑选择employees作为辅助变量，构造比估计。

首先计算income与employees之间的相关系数$\rho$，再与$\frac{1}{2} \frac{C V(X)}{C V(Y)}$进行比较，以确认使用employees作为辅助变量是否合适。


```{r warning=FALSE, message=FALSE}
#income与employees之间的相关系数
corr <- cor(data$income, data$employees)
corr
#计算employees的标准差
Sx <- sd(data$employees)
#计算income的标准差
Sy <- sd(data$income)
#计算CV(x)/2CV(y)
(Sx/mean(data$employees))/(2*Sy/mean(data$income))
```

计算得到，
企业经营收入（成本）（income）与企业本年度的平均雇员人数（employees）之间的相关系数为$\quad \rho=0.3695445$，

而$$\frac{1}{2} \frac{C V(X)}{C V(Y)}=\frac{1}{2} \frac{S_{X} / \overline{\overline{X}}}{S_{Y} / \overline{\overline{Y}}}=0.2167228$$

满足$:\quad \rho>\frac{1}{2} \frac{C V(X)}{C V(Y)}$。

因此，选择企业本年度的平均雇员人数（employees）作为辅助信息，记为变量$X$。


```{r warning=FALSE, message=FALSE}

#企业本年度的平均雇员人数的平均值的真实值
X_barbar <- mean(data$employees)
X_barbar

#样本中的每个群的x变量的个体均值，即xi_bar
x_mean <- sapply(samp, function(x) mean(x$employees))
#样本中的每个群的x变量的群总值，即xi
x_sum <- sapply(samp, function(x) sum(x$employees))

#比估计
Y_bb_hat_r <- X_barbar*(sum(y_sum)/sum(x_sum))
Y_bb_hat_r

#R的估计
r_est <- sum(y_sum)/sum(x_sum)
r_est

#方差的估计
v_Ybbhat_r <- (N^2)*(1-f)*(sum((y_sum-x_sum*r_est)^2))/((n-1)*n*(M0^2))
v_Ybbhat_r

#标准误
se_Ybbhat_r <- sqrt(v_Ybbhat_r)
se_Ybbhat_r

#相对标准误
rese_Ybbhat_r <- sqrt(v_Ybbhat_r)/Y_barbar
rese_Ybbhat_r

#置信区间
#置信区间下限
l_ratio <- Y_bb_hat_r-qnorm(0.975)*se_Ybbhat_r
l_ratio
#置信区间上限
u_ratio <- Y_bb_hat_r+qnorm(0.975)*se_Ybbhat_r
u_ratio

#设计效应
#采用比估计时，相同样本量的简单随机抽样的方差
v_srs_ratio <- var_srs(y_bb_est = Y_bb_hat_r)
v_srs_ratio
#设计效应
deff_ratio <- v_Ybbhat_r/v_srs_ratio
deff_ratio
```

##5.结果展示

```{r warning=FALSE, message=FALSE}
#包括所有估计量的值和标准误的数据框
df_est <- data.frame("无偏估计" = c(Y_bb_hat_w, Y_bb_hat_w-Y_barbar, rese_Ybbhat_w, (Y_bb_hat_w-Y_barbar)^2+v_Ybbhat_w, l_weig, u_weig, deff_weig), 
                     "比率估计" = c(Y_bb_hat_b, Y_bb_hat_b-Y_barbar, rese_Ybbhat_b, (Y_bb_hat_b-Y_barbar)^2+v_Ybbhat_b, l_b, u_b, deff_b), 
                     "比估计" = c(Y_bb_hat_r, Y_bb_hat_r-Y_barbar, rese_Ybbhat_r, (Y_bb_hat_r-Y_barbar)^2+v_Ybbhat_r, l_ratio, u_ratio, deff_ratio))
                     

row.names(df_est) <-
  c("估计值", "与真实值的距离", "相对标准误", "均方误差", "置信区间下限", "置信区间上限", "设计效应")

#该省份企业平均经营收入的真实值
Y_barbar

#使表格中数据不出现科学计数法表示
options(scipen=200)
#保留四位小数
options(digits=4)
knitr::kable(df_est, format = "html")
```

从上表可以看到，比估计与真实值的距离最大，无偏估计和比率估计离真实值较近；

从相对标准误来看，比估计的相对标准误最小，精度最高；无偏估计的标准误最大，比率估计的相对标准误介于无偏估计和比估计之间。

从设计效应来看，无偏估计和比率估计的设计效应均大于1，表明精度低于相同样本量下的简单估计；而比估计的设计效应小于1，表明采用了合适的辅助信息时，比估计的精度比简单随机抽样更高。

