---
title: "2018201743-张嘉辰-第三次作业代码"
author: "张嘉辰"
date: "2020年11月4日"
output: 
  html_document:
    toc: true # table of content true
    toc_depth: 4  # upto three depths of headings (specified by #, ## and ###)
    toc_float: true
    number_sections: false
    theme: lumen
editor_options: 
  chunk_output_type: console
---
<style type="text/css">
body{
    margin: 0 auto;
    font-family: "Microsoft YaHei", arial,sans-serif;
    color: #444444;
    line-height: 1;
    padding: 30px;
}
@media screen and (min-width: 768px) {
    body {
        width: 748px;
        margin: 10px auto;
    }
}
h1, h2, h3, h4 {
    color: #111111;
    font-weight: 400;
    margin-top: 1em;
}

h1, h2, h3, h4, h5 {
	font-family: Georgia, Palatino, serif;
}
h1, h2, h3, h4, h5, p , dl{
    margin-bottom: 16px;
    padding: 0;
}
h1 {
    font-size: 48px;
    line-height: 54px;
}
h2 {
    font-size: 36px;
    line-height: 42px;
}
h1, h2 {
    border-bottom: 1px solid #EFEAEA;
    padding-bottom: 10px;
}
h3 {
    font-size: 24px;
    line-height: 30px;
}
h4 {
    font-size: 21px;
    line-height: 26px;
}
h5 {
    font-size: 18px;
    list-style: 23px;
}
a {
    color: #0099ff;
    margin: 0;
    padding: 0;
    vertical-align: baseline;
}
a:hover {
    text-decoration: none;
    color: #ff6600;
}
a:visited {
    /*color: purple;*/
}
ul, ol {
    padding: 0;
    padding-left: 24px;
    margin: 0;
}
li {
    line-height: 24px;
}
p, ul, ol {
    font-size: 16px;
    line-height: 24px;
}

ol ol, ul ol {
    list-style-type: lower-roman;
}

/*pre {
    padding: 0px 24px;
    max-width: 800px;
    white-space: pre-wrap;
}
code {
    font-family: Consolas, Monaco, Andale Mono, monospace;
    line-height: 1.5;
    font-size: 13px;
}*/

code, pre {
    border-radius: 3px;
    background-color:#f7f7f7;
    color: inherit;
}

code {
    font-family: Consolas, Monaco, Andale Mono, monospace;
    margin: 0 2px;
}

pre {
    line-height: 1.7em;
    overflow: auto;
    padding: 6px 10px;
    border-left: 5px solid #6CE26C;
}

pre > code {
    border: 0;
    display: inline;
    max-width: initial;
    padding: 0;
    margin: 0;
    overflow: initial;
    line-height: inherit;
    font-size: .85em;
    white-space: pre;
    background: 0 0;

}

code {
    color: #666555;
}


/** markdown preview plus 对于代码块的处理有些问题, 所以使用统一的颜色 */
/*code .keyword {
  color: #8959a8;
}

code .number {
  color: #f5871f;
}

code .comment {
  color: #998
}*/

aside {
    display: block;
    float: right;
    width: 390px;
}
blockquote {
    border-left:.5em solid #eee;
    padding: 0 0 0 2em;
    margin-left:0;
}
blockquote  cite {
    font-size:14px;
    line-height:20px;
    color:#bfbfbf;
}
blockquote cite:before {
    content: '\2014 \00A0';
}

blockquote p {
    color: #666;
}

pre, code, tt {

  font-size: 16px;

  font-family: Consolas, "Liberation Mono", Courier, monospace;

}

 

code, tt {

  margin: 0 0px;

  padding: 0px 0px;

  white-space: nowrap;

  border: 1px solid #eaeaea;

  background-color: #f8f8f8;

  border-radius: 3px;

}

 

pre>code {

  margin: 0;

  padding: 0;

  white-space: pre;

  color: #338000;

  border: none;

  background: transparent;

 

}

 

pre {

  background-color: #f8f8f8;

  border: 1px solid #ccc;

  font-size: 16px;

  line-height: 19px;

  overflow: auto;

  padding: 6px 10px;

  border-radius: 3px;

}

 

pre code, pre tt {

  background-color: transparent;

  border: none;

}

/* QUOTES

=============================================================================*/

 

blockquote {

  border-left: 4px solid #DDD;

  padding: 0 15px;

  color: #777;

}

 

blockquote>:first-child {

  margin-top: 0px;

}

 

blockquote>:last-child {

  margin-bottom: 0px;

}

 

/* HORIZONTAL RULES

=============================================================================*/

 

hr {

  clear: both;

  margin: 15px 0;

  height: 0px;

  overflow: hidden;

  border: none;

  background: transparent;

  border-bottom: 4px solid #ddd;

  padding: 0;

}

 


hr {
    text-align: left;
    color: #999;
    height: 2px;
    padding: 0;
    margin: 16px 0;
    background-color: #e7e7e7;
    border: 0 none;
}

dl {
    padding: 0;
}

dl dt {
    padding: 10px 0;
    margin-top: 16px;
    font-size: 1em;
    font-style: italic;
    font-weight: bold;
}

dl dd {
    padding: 0 16px;
    margin-bottom: 16px;
}

dd {
    margin-left: 0;
}

/* Code below this line is copyright Twitter Inc. */

button,
input,
select,
textarea {
    font-size: 100%;
    margin: 0;
    vertical-align: baseline;
    *vertical-align: middle;
}
button, input {
    line-height: normal;
    *overflow: visible;
}
button::-moz-focus-inner, input::-moz-focus-inner {
    border: 0;
    padding: 0;
}
button,
input[type="button"],
input[type="reset"],
input[type="submit"] {
    cursor: pointer;
    -webkit-appearance: button;
}
input[type=checkbox], input[type=radio] {
    cursor: pointer;
}
/* override default chrome & firefox settings */
input:not([type="image"]), textarea {
    -webkit-box-sizing: content-box;
    -moz-box-sizing: content-box;
    box-sizing: content-box;
}

input[type="search"] {
    -webkit-appearance: textfield;
    -webkit-box-sizing: content-box;
    -moz-box-sizing: content-box;
    box-sizing: content-box;
}
input[type="search"]::-webkit-search-decoration {
    -webkit-appearance: none;
}
label,
input,
select,
textarea {
    font-family: "Helvetica Neue", Helvetica, Arial, sans-serif;
    font-size: 13px;
    font-weight: normal;
    line-height: normal;
    margin-bottom: 18px;
}
input[type=checkbox], input[type=radio] {
    cursor: pointer;
    margin-bottom: 0;
}
input[type=text],
input[type=password],
textarea,
select {
    display: inline-block;
    width: 210px;
    padding: 4px;
    font-size: 13px;
    font-weight: normal;
    line-height: 18px;
    height: 18px;
    color: #808080;
    border: 1px solid #ccc;
    -webkit-border-radius: 3px;
    -moz-border-radius: 3px;
    border-radius: 3px;
}
select, input[type=file] {
    height: 27px;
    line-height: 27px;
}
textarea {
    height: auto;
}
/* grey out placeholders */
:-moz-placeholder {
    color: #bfbfbf;
}
::-webkit-input-placeholder {
    color: #bfbfbf;
}
input[type=text],
input[type=password],
select,
textarea {
    -webkit-transition: border linear 0.2s, box-shadow linear 0.2s;
    -moz-transition: border linear 0.2s, box-shadow linear 0.2s;
    transition: border linear 0.2s, box-shadow linear 0.2s;
    -webkit-box-shadow: inset 0 1px 3px rgba(0, 0, 0, 0.1);
    -moz-box-shadow: inset 0 1px 3px rgba(0, 0, 0, 0.1);
    box-shadow: inset 0 1px 3px rgba(0, 0, 0, 0.1);
}
input[type=text]:focus, input[type=password]:focus, textarea:focus {
    outline: none;
    border-color: rgba(82, 168, 236, 0.8);
    -webkit-box-shadow: inset 0 1px 3px rgba(0, 0, 0, 0.1), 0 0 8px rgba(82, 168, 236, 0.6);
    -moz-box-shadow: inset 0 1px 3px rgba(0, 0, 0, 0.1), 0 0 8px rgba(82, 168, 236, 0.6);
    box-shadow: inset 0 1px 3px rgba(0, 0, 0, 0.1), 0 0 8px rgba(82, 168, 236, 0.6);
}
/* buttons */
button {
    display: inline-block;
    padding: 4px 14px;
    font-family: "Helvetica Neue", Helvetica, Arial, sans-serif;
    font-size: 13px;
    line-height: 18px;
    -webkit-border-radius: 4px;
    -moz-border-radius: 4px;
    border-radius: 4px;
    -webkit-box-shadow: inset 0 1px 0 rgba(255, 255, 255, 0.2), 0 1px 2px rgba(0, 0, 0, 0.05);
    -moz-box-shadow: inset 0 1px 0 rgba(255, 255, 255, 0.2), 0 1px 2px rgba(0, 0, 0, 0.05);
    box-shadow: inset 0 1px 0 rgba(255, 255, 255, 0.2), 0 1px 2px rgba(0, 0, 0, 0.05);
    background-color: #0064cd;
    background-repeat: repeat-x;
    background-image: -khtml-gradient(linear, left top, left bottom, from(#049cdb), to(#0064cd));
    background-image: -moz-linear-gradient(top, #049cdb, #0064cd);
    background-image: -ms-linear-gradient(top, #049cdb, #0064cd);
    background-image: -webkit-gradient(linear, left top, left bottom, color-stop(0%, #049cdb), color-stop(100%, #0064cd));
    background-image: -webkit-linear-gradient(top, #049cdb, #0064cd);
    background-image: -o-linear-gradient(top, #049cdb, #0064cd);
    background-image: linear-gradient(top, #049cdb, #0064cd);
    color: #fff;
    text-shadow: 0 -1px 0 rgba(0, 0, 0, 0.25);
    border: 1px solid #004b9a;
    border-bottom-color: #003f81;
    -webkit-transition: 0.1s linear all;
    -moz-transition: 0.1s linear all;
    transition: 0.1s linear all;
    border-color: #0064cd #0064cd #003f81;
    border-color: rgba(0, 0, 0, 0.1) rgba(0, 0, 0, 0.1) rgba(0, 0, 0, 0.25);
}
button:hover {
    color: #fff;
    background-position: 0 -15px;
    text-decoration: none;
}
button:active {
    -webkit-box-shadow: inset 0 3px 7px rgba(0, 0, 0, 0.15), 0 1px 2px rgba(0, 0, 0, 0.05);
    -moz-box-shadow: inset 0 3px 7px rgba(0, 0, 0, 0.15), 0 1px 2px rgba(0, 0, 0, 0.05);
    box-shadow: inset 0 3px 7px rgba(0, 0, 0, 0.15), 0 1px 2px rgba(0, 0, 0, 0.05);
}
button::-moz-focus-inner {
    padding: 0;
    border: 0;
}
table {
    *border-collapse: collapse; /* IE7 and lower */
    border-spacing: 0;
    width: 100%;
}
table {
    border: solid #ccc 1px;
    -moz-border-radius: 6px;
    -webkit-border-radius: 6px;
    border-radius: 6px;
    /*-webkit-box-shadow: 0 1px 1px #ccc;
    -moz-box-shadow: 0 1px 1px #ccc;
    box-shadow: 0 1px 1px #ccc;   */
}
table tr:hover {
    background: #fbf8e9;
    -o-transition: all 0.1s ease-in-out;
    -webkit-transition: all 0.1s ease-in-out;
    -moz-transition: all 0.1s ease-in-out;
    -ms-transition: all 0.1s ease-in-out;
    transition: all 0.1s ease-in-out;
}
table td, .table th {
    border-left: 1px solid #ccc;
    border-top: 1px solid #ccc;
    padding: 10px;
    text-align: left;
}

table th {
    background-color: #dce9f9;
    background-image: -webkit-gradient(linear, left top, left bottom, from(#ebf3fc), to(#dce9f9));
    background-image: -webkit-linear-gradient(top, #ebf3fc, #dce9f9);
    background-image:    -moz-linear-gradient(top, #ebf3fc, #dce9f9);
    background-image:     -ms-linear-gradient(top, #ebf3fc, #dce9f9);
    background-image:      -o-linear-gradient(top, #ebf3fc, #dce9f9);
    background-image:         linear-gradient(top, #ebf3fc, #dce9f9);
    /*-webkit-box-shadow: 0 1px 0 rgba(255,255,255,.8) inset;
    -moz-box-shadow:0 1px 0 rgba(255,255,255,.8) inset;
    box-shadow: 0 1px 0 rgba(255,255,255,.8) inset;*/
    border-top: none;
    text-shadow: 0 1px 0 rgba(255,255,255,.5);
    padding: 5px;
}

table td:first-child, table th:first-child {
    border-left: none;
}

table th:first-child {
    -moz-border-radius: 6px 0 0 0;
    -webkit-border-radius: 6px 0 0 0;
    border-radius: 6px 0 0 0;
}
table th:last-child {
    -moz-border-radius: 0 6px 0 0;
    -webkit-border-radius: 0 6px 0 0;
    border-radius: 0 6px 0 0;
}
table th:only-child{
    -moz-border-radius: 6px 6px 0 0;
    -webkit-border-radius: 6px 6px 0 0;
    border-radius: 6px 6px 0 0;
}
table tr:last-child td:first-child {
    -moz-border-radius: 0 0 0 6px;
    -webkit-border-radius: 0 0 0 6px;
    border-radius: 0 0 0 6px;
}
table tr:last-child td:last-child {
    -moz-border-radius: 0 0 6px 0;
    -webkit-border-radius: 0 0 6px 0;
    border-radius: 0 0 6px 0;
}

#TOC {
  left: 60px;
  margin: 20px 0px 10px 0px;
}

.main-container {
  max-width: 1800px;
  margin-left: -220px;
  margin-right: -205px;
}

options(width = 600px)

</style>

#3.3

##(1)
```{r warning=FALSE, message=FALSE}
#每层的样本量
nh <- c(10,10,10)
#每层的总体单元数
Nh <- c(256,420,168)
n <- sum(nh)
n
N <- sum(Nh)
N
#层权
Wh <- Nh/N
Wh
#每层的抽样比
fh <- nh/Nh
fh
#每一层的样本
yh1 <- c(10,10,2,0,20,10,0,10,30,20)
yh2 <- c(20,35,10,50,0,40,50,10,20,20)
yh3 <- c(0,20,0,30,30,50,40,0,30,0)
#每层的样本均值
yh_bar <- c(mean(yh1), mean(yh2), mean(yh3))
yh_bar
#层权乘各层的样本均值
Wh_yhbar <- Wh*yh_bar
Wh_yhbar
#总体均值的估计值
ybar_st <- sum(Wh_yhbar)
ybar_st
#每一层的样本方差
varh <- c(var(yh1), var(yh2), var(yh3))
varh
#总体均值的估计值的方差的样本估计
var_ybar <- sum((Wh^2)*(1-fh)*varh/nh)
#总体均值的估计值的标准差的样本估计
sd_ybar <- sqrt(var_ybar)
sd_ybar
```

##(2)

```{r warning=FALSE, message=FALSE}
#最大相对误差
r <- 0.1

#按比例分配
#按比例分配时的样本量
n_prop <- (sum(Wh*varh))/(((r*ybar_st/qnorm(0.975))^2)+sum(Wh*varh)/N)
n_prop
#按比例分配时各层的样本量
nh_prop <- n_prop*Wh
nh_prop

#Neyman分配
n_neyman <- ((sum(Wh*sqrt(varh)))^2)/(((r*ybar_st/qnorm(0.975))^2)+sum(Wh*varh)/N)
n_neyman
#Neyman分配的wh
wh_neyman <- (Wh*sqrt(varh))/(sum(Wh*sqrt(varh)))
#Neyman分配时各层的样本量
nh_neyman <- n_neyman*wh_neyman
nh_neyman
```

#3.6


```{r warning=FALSE, message=FALSE}
Wh <- c(0.2,0.3,0.5)
Ph <- c(0.1,0.2,0.4)
P <- sum(Wh*Ph)
n_srs <- 100
#样本量为100的简单随机抽样的估计量的方差
var_srs <- P*(1-P)/n_srs
var_srs

#按比例分配时的样本量
varh <- Ph*(1-Ph)
n_prop <- (sum(Wh*varh))/((var_srs)+sum(Wh*varh)/N)
n_prop

```

#3.9

##(2)

```{r warning=FALSE, message=FALSE}
Yh1 <- c(0,3,6)
Yh2 <- c(6,9,15)
#Y的平均值的真实值
Y_bar <- mean(c(0,3,6,6,9,15))
Y_bar


Xh1 <- c(3,5,10)
Xh2 <- c(8,15,25)
#X的平均值的真实值
X_bar <- mean(c(3,5,10,8,15,25))
X_bar

#各层的X的均值
#第一层的X的均值
X_bar_h1 <- mean(Xh1)
X_bar_h1
#第二层的X的均值
X_bar_h2 <- mean(Xh2)
X_bar_h2

#层权
Wh1 <- 0.5
Wh2 <- 0.5

#可能的样本有9种
#从第一层中随机抽样，可能的样本均值有三种
#y_samp1 <- data.frame(c(0,3),c(0,6),c(3,6))
#x_samp1 <- data.frame(c(3,5),c(3,10),c(5,10))
mean_samp1 <- data.frame(ymean = c(1.5, 3, 4.5), xmean = c(4,6.5,7.5))

#从第二层中随机抽样，可能的样本均值有三种
#y_samp2 <- data.frame(c(6,9),c(6,15),c(9,15))
#x_samp2 <- data.frame(c(8,15),c(8,25),c(15,25))
mean_samp2 <- data.frame(ymean = c(7.5, 10.5, 12), xmean = c(11.5,16.5,20))

#第一层的E(y_bar/x_bar)
mean_yxbar1 <- mean(mean_samp1$ymean/mean_samp1$xmean)
mean_yxbar1
#第二层的E(y_bar/x_bar)
mean_yxbar2 <- mean(mean_samp2$ymean/mean_samp2$xmean)
mean_yxbar2

#分别比估计的均值
E_y_rs <- Wh1*X_bar_h1*mean_yxbar1+Wh2*X_bar_h2*mean_yxbar2
E_y_rs

bias_y_ys <- E_y_rs-Y_bar
bias_y_ys

#第一层的V(y_bar/x_bar)
var_yxbar1 <- var(mean_samp1$ymean/mean_samp1$xmean)
var_yxbar1
#第二层的V(y_bar/x_bar)
var_yxbar2 <- var(mean_samp2$ymean/mean_samp2$xmean)
var_yxbar2

V_y_rs <- (Wh1^2)*(X_bar_h1)^2*var_yxbar1+(Wh2^2)*(X_bar_h2)^2*var_yxbar2
V_y_rs

MSE_y_rs <- (bias_y_ys)^2+V_y_rs
MSE_y_rs

#联合比估计
yx_st <- NULL
for(i in 1:3){
  for(j in 1:3){
    yx_st <- c(yx_st,
            (Wh1*mean_samp1$ymean[i]+Wh2*mean_samp2$ymean[j])/
              (Wh1*mean_samp1$xmean[i]+Wh2*mean_samp2$xmean[j]))
  }
}
mean_yx_st <- mean(yx_st)
mean_yx_st
var_yx_st <- var(yx_st)
var_yx_st
#联合比估计的均值
E_y_rc <- X_bar*mean_yx_st
E_y_rc
#联合比估计的偏差
bias_y_yc <- E_y_rc-Y_bar
bias_y_yc
#联合比估计的方差
V_y_rc <- (X_bar^2)*var(yx_st)
V_y_rc
#联合比估计的均方误差
MSE_y_rc <- (bias_y_yc)^2+V_y_rc
MSE_y_rc
```


#案例
##(1)读入数据

第1095行，湖南省洞口县的记录中，第11列的地方一般财政预算收入多加了双引号",已提前手动修正。

```{r warning=FALSE, message=FALSE}
#空值读入的结果是空字符""
data_origin <- read.csv("D:\\data\\HW2.csv", header = TRUE, stringsAsFactors = FALSE)
#去掉第二行，第二行是各变量的单位
data <- data_origin[2:nrow(data_origin), ]

#地区生产总值
gdp1 <- data[,8]
gdp1 <- as.numeric(gdp1)
#去除空值
gdp <- na.omit(gdp1)
#地方财政一般预算收入变量
income1 <- data[,11]
income1 <- as.numeric(income1)
#去除空值
income <- na.omit(income1)

min_gdp <- min(gdp)
min_gdp

max_gdp <- max(gdp)
max_gdp

```

##(2)分层

使用累积平方根法分层。

###方法一：编写分层函数

```{r warning=FALSE, message=FALSE}
#分层函数
stratify <- function(x, strata, breaks) {
h <- hist(x, plot = FALSE, breaks = breaks)
g <- length(h$counts)
z <- data.frame(
  lower = rep(NA, g),
  upper = rep(NA, g),
  freq = h$counts,
  sqrtf = sqrt(h$counts),
  csqrtf = cumsum(sqrt(h$counts)),
  stratum = NA)
k <- 1:(strata - 1) * max(z$csqrtf)/strata
for (i in 1:g) {
  z$lower[i] <- h$breaks[i]
  z$upper[i] <- h$breaks[i + 1]
}
for (i in 1:(strata - 1)) {
  tmp <- which(abs(z$csqrtf - k[i]) == min(abs(z$csqrtf - k[i])))
  z$stratum[c(1:g) <= tmp & is.na(z$stratum)] <- i
}
z$stratum[is.na(z$stratum)] <- strata
return(list(output = z, cutpoints = k))
}
#分层
stratify(gdp, strata = 6, breaks = 50)
```

###方法二：使用stratification包中的strata.cumrootf()函数进行分层

```{r warning=FALSE, message=FALSE}
library(stratification)
#按比例分配进行分层
pro <- strata.cumrootf(x = as.numeric(sort(gdp)), n=200, Ls=6, alloc=c(0.5,0,0), nclass=50)
pro

#内曼分配进行分层
ney <- strata.cumrootf(x = as.numeric(sort(gdp)), n=200, Ls=6, alloc=c(0.5,0,0.5), nclass=50)
ney

#各层的单元总数
Nh <- pro$Nh
#各层的标准差
Sh <- sqrt(pro$varh)
```

接下来的分层使用`stratification`包中的`strata.cumrootf()`函数进行。

##(3)构建包含辅助变量（地区生产总值）和待预测的变量（地方财政一般预算收入）的数据框

```{r warning=FALSE, message=FALSE}
#构建数据框
df <- data.frame(gdp = gdp, income = income)
#按地区生产总值由低到高进行排序
df <- df[order(df[,1]),]
N <- nrow(df)
X_bar_gdp <- mean(gdp)
```

接下来分别按照按比例分配和内曼分配进行分层和计算。

一共分6层。



##(4)按比例分配

###步骤一：计算各层的样本量

####方法一：根据按比例分配的公式计算样本量

按比例分配下，各层的样本量满足：

$$n_{h}=n \frac{N_{h}}{N}$$

```{r warning=FALSE, message=FALSE}
#分6层
L <- 6
#样本量为n
n <- 200
#总体的单元总数为N=2073
N <- length(income)
#根据公式计算各层的样本量
#原则上样本量应该向上取整，但是这里由于样本量为固定的大小，如果每层的样本量都向上取整则样本总量超过200。
nh_pro <- round(n*Nh/N)
nh_pro
```


####方法二：使用stratification包中的strata.cumrootf()函数进行样本量的分配

```{r warning=FALSE, message=FALSE}
library(plyr)
library(reshape2)
L <- 6
library(stratification)
#按比例分配
pro <- strata.cumrootf(x = as.numeric(sort(gdp)), n=200, Ls=6, alloc=c(0.5,0,0), nclass=50)
#按比例分配下，各层的样本量
pro$nh
```

###步骤二：在各层中抽样，并构建包含各层信息的数据框

数据框说明：

df_pro和df_ney表示添加了每个总体所属的层号信息的总体；

sample_pro和sample_ney表示添加了每个样本所属的层号信息的样本；

strata_pro和strata_ney分别表示分层后的每层的信息。

```{r warning=FALSE, message=FALSE}

#添加表示该样本所属的层号的一列
df_pro <- df
df_pro$strata <- as.numeric(pro$stratumID)

library(plyr)

#每一层的X_bar
mean_gdp_pro <- ddply(df_pro, .(strata), function(x) mean(x$gdp))

#每一层的Y_bar
mean_income_pro <- ddply(df_pro, .(strata), function(x) mean(x$income))

#构建按比例分配的层的信息数据框，包括层权、每层的样本量、每层的总体大小等各层的信息
strata_pro <- data.frame(Wh = pro$Nh/N, Nh = pro$Nh, nh = pro$nh, Xh_bar = pro$meanh, Yh_bar = mean_income_pro[,2])
#每层的抽样比
strata_pro$fh <- strata_pro$nh/strata_pro$Nh

#进行分层抽样
set.seed(12)
#先抽序号
pro_group <- split(df_pro, list(df_pro$strata))

sample_pro_list <- list()
#对每一层分别抽取nh个样本，列表sample_pro_list的每一元素分别为每层的样本
for(i in 1:L){
  sample_pro_list[[i]] <- pro_group[[i]] [sample(1:nrow(pro_group[[i]]), strata_pro$nh[i], replace = FALSE),]
}

#将列表的每个元素合并为数据框，得到样本的数据框
sample_pro <- do.call(rbind, sample_pro_list)

#每一层的y的样本均值
strata_pro$yh_bar <- ddply(sample_pro, .(strata), function(x) mean(x$income))[,2]
#每一层的x的均值
strata_pro$xh_bar <- ddply(sample_pro, .(strata), function(x) mean(x$gdp))[,2]
#每一层的Y的总体方差
strata_pro$Yh_var <- ddply(df_pro, .(strata), function(x) var(x$income))[,2]
#每一层的y的样本方差
strata_pro$yh_var <- ddply(sample_pro, .(strata), function(x) var(x$income))[,2]
#每一层的X的总体方差
strata_pro$Xh_var <- ddply(df_pro, .(strata), function(x) var(x$gdp))[,2]
#每一层的x的样本方差
strata_pro$xh_var <- ddply(sample_pro, .(strata), function(x) var(x$gdp))[,2]
#每一层的Rh的真实值
strata_pro$Rh <- ddply(df_pro, .(strata), function(x) mean(x$income)/mean(x$gdp))[,2]
#每一层的用样本估计的rh
strata_pro$rh <- ddply(sample_pro, .(strata), function(x) mean(x$income)/mean(x$gdp))[,2]
#每一层的Syxh的真实值
strata_pro$Syxh <- ddply(df_pro, .(strata), function(x) sum((x$income-mean(x$income))*(x$gdp-mean(x$gdp))))[,2]/(strata_pro$Nh-1)
#每一层的用样本估计的syxh
strata_pro$syxh <- ddply(sample_pro, .(strata), function(x) sum((x$income-mean(x$income))*(x$gdp-mean(x$gdp))))[,2]/(strata_pro$nh-1)


```

###步骤三：计算估计量

```{r warning=FALSE, message=FALSE}
#简单估计
pro_st_y <- sum(strata_pro$Wh*strata_pro$yh_bar)
pro_st_y

#分别比估计
pro_rs <- sum(strata_pro$Wh*strata_pro$Xh_bar*strata_pro$yh_bar/strata_pro$xh_bar)
pro_rs

#联合比估计
#总体的X_bar
X_bar_gdp <- mean(gdp)
#分层抽样得到x的简单估计
pro_st_x <- sum(strata_pro$Wh*strata_pro$xh_bar)
pro_st_x
#联合比估计
pro_rc <- X_bar_gdp*pro_st_y/pro_st_x
pro_rc

#分别回归估计
#每一层的用样本估计的bh
bh_pro <- sapply(sample_pro_list, function(x) sum((x$income-mean(x$income))*(x$gdp-mean(x$gdp)))/sum((x$gdp-mean(x$gdp))^2))
strata_pro$bh <- bh_pro
#或者
#bh_pro <- ddply(sample_pro, .(strata), function(x) (sum((x$income-mean(x$income))*(x$gdp-mean(x$gdp))))/sum((x$gdp-mean(x$gdp))^2))[,2]
#分别回归估计
pro_lrs <- sum(strata_pro$Wh*(strata_pro$yh_bar+bh_pro*(strata_pro$Xh_bar-strata_pro$xh_bar)))
pro_lrs

#联合回归估计
#每一层的Σ(xi-xbar)(yi-ybar)
Lxy_h_pro <- sapply(sample_pro_list, function(x) sum((x$income-mean(x$income))*(x$gdp-mean(x$gdp))))
#每一层的Σ(xi-xbar)^2
Lxx_h_pro <- sapply(sample_pro_list, function(x) sum((x$gdp-mean(x$gdp))^2))
#联合回归估计的样本估计的b_c
b_pro <- (sum(Lxy_h_pro))/(sum(Lxx_h_pro))
b_pro
#联合回归估计
pro_lrc <- pro_st_y + b_pro*(X_bar_gdp-pro_st_x)
pro_lrc
```


##(5)Neyman分配

###步骤一：计算各层的样本量

####方法一：使用内曼分配的公式计算样本量

内曼最优分配:
$$
n_{h}=n \frac{N_{h} S_{h}}{\sum_{h=1}^{L} N_{h} S_{h}}
$$

```{r warning=FALSE, message=FALSE}
#分6层
L <- 6
#样本量为n
n <- 200
#总体的单元总数为N=2073
N <- length(income)

#根据公式计算各层的样本量
nh_ney <- n*Nh*Sh/sum(Nh*Sh)
nh_ney

#由于第6层的单元总数为N6=56，但是上面计算得到的内曼分配下，第六层的样本量为n6=64，超过了该层的单元总数
#所以，将第六层作为全抽样层，将超过总体单元的部分的样本量重新分配至第1至5层

#第六层中，超过总体单元的部分的样本量
nh6_exceed <- nh_ney[6]-Nh[6]
#将超过总体单元的部分的样本量重新分配至第1至5层
nh_exceed <- nh6_exceed*Nh*Sh/sum(Nh*Sh)
#内曼分配下的样本量
nh_ney <- nh_ney+nh_exceed
#第六层作为全抽样层
nh_ney[6] <- Nh[6]
#对每层的样本量向上取整
nh_ney <- ceiling(nh_ney)
nh_ney
```

####方法二：使用stratification包中的strata.cumrootf()函数进行样本量的分配

```{r warning=FALSE, message=FALSE}
L <- 6
library(stratification)

#Neyman分配
ney <- strata.cumrootf(x = as.numeric(sort(gdp)), n=200, Ls=6, alloc=c(0.5,0,0.5), nclass=50)
#Neyman分配下，各层的样本量
ney$nh
```

###步骤二：在各层中抽样，并构建包含各层信息的数据框

数据框说明：

df_pro和df_ney表示添加了每个总体所属的层号信息的总体；

sample_pro和sample_ney表示添加了每个样本所属的层号信息的样本；

strata_pro和strata_ney分别表示分层后的每层的信息。

```{r warning=FALSE, message=FALSE}
#添加表示该样本所属的层数的一列
df_ney <- df
df_ney$strata <- as.numeric(ney$stratumID)

library(plyr)

#每一层的X_bar
mean_gdp_ney <- ddply(df_ney, .(strata), function(x) mean(x$gdp))
mean_gdp_ney
#每一层的Y_bar
mean_income_ney <- ddply(df_ney, .(strata), function(x) mean(x$income))
mean_income_ney

#构建Neyman分配的层的信息数据框，包括层权、每层的样本量、每层的总体大小等各层的信息
strata_ney <- data.frame(Wh = ney$Nh/N, Nh = ney$Nh, nh = ney$nh, Xh_bar = ney$meanh, Yh_bar = mean_income_ney[,2])
#每层的抽样比
strata_ney$fh <- strata_ney$nh/strata_ney$Nh

#进行分层抽样
set.seed(12)
#先抽序号
ney_group <- split(df_ney, list(df_ney$strata))
#samples_ney <- lapply(ney_group, function(x) x[sample(1:nrow(x), 30, FALSE),])
sample_ney_list <- list()
#对每一层分别抽取nh个样本，列表sample_ney_list的每一元素分别为每层的样本
for(i in 1:L){
  sample_ney_list[[i]] <- ney_group[[i]] [sample(1:nrow(ney_group[[i]]), strata_ney$nh[i], replace = FALSE),]
}
#将列表的每个元素合并为数据框，得到样本的数据框
sample_ney <- do.call(rbind, sample_ney_list)

#每一层的y的样本均值
strata_ney$yh_bar <- ddply(sample_ney, .(strata), function(x) mean(x$income))[,2]
#每一层的x的均值
strata_ney$xh_bar <- ddply(sample_ney, .(strata), function(x) mean(x$gdp))[,2]
#每一层的Y的总体方差
strata_ney$Yh_var <- ddply(df_ney, .(strata), function(x) var(x$income))[,2]
#每一层的y的样本方差
strata_ney$yh_var <- ddply(sample_ney, .(strata), function(x) var(x$income))[,2]
#每一层的X的总体方差
strata_ney$Xh_var <- ddply(df_ney, .(strata), function(x) var(x$gdp))[,2]
#每一层的x的样本方差
strata_ney$xh_var <- ddply(sample_ney, .(strata), function(x) var(x$gdp))[,2]
#每一层的Rh的真实值
strata_ney$Rh <- ddply(df_ney, .(strata), function(x) mean(x$income)/mean(x$gdp))[,2]
#每一层的用样本估计的rh
strata_ney$rh <- ddply(sample_ney, .(strata), function(x) mean(x$income)/mean(x$gdp))[,2]
#每一层的Syxh的真实值
strata_ney$Syxh <- ddply(df_ney, .(strata), function(x) sum((x$income-mean(x$income))*(x$gdp-mean(x$gdp))))[,2]/(strata_ney$Nh-1)
#每一层的用样本估计的syxh
strata_ney$syxh <- ddply(sample_ney, .(strata), function(x) 
sum((x$income-mean(x$income))*(x$gdp-mean(x$gdp))))[,2]/(strata_ney$nh-1)


```

###步骤三：计算估计量

```{r warning=FALSE, message=FALSE}

#简单估计
ney_st_y <- sum(strata_ney$Wh*strata_ney$yh_bar)
ney_st_y

#分别比估计
ney_rs <- sum(strata_ney$Wh*strata_ney$Xh_bar*strata_ney$yh_bar/strata_ney$xh_bar)
ney_rs

#联合比估计
#总体的X_bar
X_bar_gdp <- mean(gdp)
#分层抽样得到x的简单估计
ney_st_x <- sum(strata_ney$Wh*strata_ney$xh_bar)
ney_st_x
#联合比估计
ney_rc <- X_bar_gdp*ney_st_y/ney_st_x
ney_rc

#分别回归估计
#每一层的用样本估计的bh
bh_ney <- sapply(sample_ney_list, function(x) (sum((x$income-mean(x$income))*(x$gdp-mean(x$gdp))))/sum((x$gdp-mean(x$gdp))^2))
strata_ney$bh <- bh_ney
#分别回归估计
ney_lrs <- sum(strata_ney$Wh*(strata_ney$yh_bar+bh_ney*(strata_ney$Xh_bar-strata_ney$xh_bar)))
ney_lrs

#联合回归估计
#每一层的Σ(xi-xbar)(yi-ybar)
Lxy_h_ney <- sapply(sample_ney_list, function(x) sum((x$income-mean(x$income))*(x$gdp-mean(x$gdp))))
#每一层的Σ(xi-xbar)^2
Lxx_h_ney <- sapply(sample_ney_list, function(x) sum((x$gdp-mean(x$gdp))^2))
#联合回归估计的样本估计的b_c
b_ney <- sum((strata_ney$Wh^2)*(1-strata_ney$fh)*(Lxy_h_ney)/(strata_ney$nh*(strata_ney$nh-1)))/sum((strata_ney$Wh^2)*(1-strata_ney$fh)*(Lxx_h_ney)/(strata_ney$nh*(strata_ney$nh-1)))
b_ney
ney_lrc <- ney_st_y + b_ney*(X_bar_gdp-ney_st_x)
ney_lrc
```



##(6)计算两种分配方式下，各估计量的标准误和均方误差

###①按比例分配下，估计量的标准误和均方误差

####计算过程

```{r warning=FALSE, message=FALSE}
#地方财政一般预算收入的均值的真实值
Y_bar_income <- mean(income)
Y_bar_income
#比例分配下五种估计的偏差
bias_pro <- c(pro_st_y-Y_bar_income, pro_rs-Y_bar_income, pro_rc-Y_bar_income, pro_lrs-Y_bar_income, pro_lrc-Y_bar_income)

#以下计算比例分配下五种估计的标准误
#简单估计
bias_y_yc
#已知每层的总体方差时
V_pro_st_y <- sum(((strata_pro$Wh)^2)*(1-strata_pro$fh)* strata_pro$Yh_var/(strata_pro$nh))
SE_pro_st_y <- sqrt(V_pro_st_y)
SE_pro_st_y
#每层的总体方差未知时，用样本方差估计总体方差
v_pro_st_y <- sum(((strata_pro$Wh)^2)*(1-strata_pro$fh)* (strata_pro$yh_var)/(strata_pro$nh))
se_pro_st_y <- sqrt(v_pro_st_y)
se_pro_st_y
#相对标准误
re_se_pro_st_y <- se_pro_st_y/Y_bar_income
re_se_pro_st_y

#分别比估计
#已知每层的总体方差，Rh的真实值时
V_pro_rs <- sum(((strata_pro$Wh)^2)*(1-strata_pro$fh)*(strata_pro$Yh_var+(strata_pro$Rh^2)*strata_pro$Xh_var-2*strata_pro$Rh*strata_pro$Syxh)/(strata_pro$nh))
SE_pro_rs <- sqrt(V_pro_rs)
SE_pro_rs
#每层的总体方差和Rh的真实值未知时，用样本方差估计总体方差，用rh估计Rh
v_pro_rs <- sum(((strata_pro$Wh)^2)*(1-strata_pro$fh)*(strata_pro$yh_var+((strata_pro$rh)^2)*strata_pro$xh_var-2*strata_pro$rh*strata_pro$syxh)/(strata_pro$nh))
se_pro_rs <- sqrt(v_pro_rs)
se_pro_rs
#相对标准误
re_se_pro_rs <- se_pro_rs/Y_bar_income
re_se_pro_rs

#联合比估计
#已知每层的总体方差，R的真实值时
#R的真实值
R_true <- mean(income)/X_bar_gdp
V_pro_rc <- sum(((strata_pro$Wh)^2)*(1-strata_pro$fh)*(strata_pro$Yh_var+((R_true)^2)*strata_pro$Xh_var-2*R_true*strata_pro$Syxh)/(strata_pro$nh))
SE_pro_rc <- sqrt(V_pro_rc)
SE_pro_rc

#每层的总体方差和R的真实值未知时，用样本方差估计总体方差，用r估计R
#r为R的样本估计值
R_est <- pro_st_y/pro_st_x
v_pro_rc <- sum(((strata_pro$Wh)^2)*(1-strata_pro$fh)*(strata_pro$yh_var+((R_est)^2)*strata_pro$xh_var-2*R_est*strata_pro$syxh)/(strata_pro$nh))
se_pro_rc <- sqrt(v_pro_rc)
se_pro_rc
#相对标准误
re_se_pro_rc <- se_pro_rc/Y_bar_income
re_se_pro_rc

#分别回归估计
#用样本方差估计总体方差，每层的bh由样本估计
v_pro_lrs <- sum(((strata_pro$Wh)^2)*(1-strata_pro$fh)*((strata_pro$nh-1)*strata_pro$yh_var*(1-(((strata_pro$bh)^2)*strata_pro$xh_var/strata_pro$yh_var)))/((strata_pro$nh)*(strata_pro$nh-2)))
se_pro_lrs <- sqrt(v_pro_lrs)
se_pro_lrs
#相对标准误
re_se_pro_lrs <- se_pro_lrs/Y_bar_income
re_se_pro_lrs

#联合回归估计
#用样本方差估计总体方差，b_c由样本估计
v_pro_lrc <- sum(((strata_pro$Wh)^2)*(1-strata_pro$fh)*(strata_pro$yh_var+(b_ney^2)*strata_pro$xh_var-2*b_ney*strata_pro$syxh)/(strata_pro$nh))
se_pro_lrc <- sqrt(v_pro_lrc)
se_pro_lrc
#相对标准误
re_se_pro_lrc <- se_pro_lrc/Y_bar_income
re_se_pro_lrc

#比例分配下五种估计的标准误
se_pro <- c(se_pro_st_y, se_pro_rs, se_pro_rc, se_pro_lrs, se_pro_lrc)
#比例分配下五种估计的相对标准误
re_se_pro <- c(re_se_pro_st_y, re_se_pro_rs, re_se_pro_rc, re_se_pro_lrs, re_se_pro_lrc)


#以下计算比例分配下五种估计的均方误差
MSE_pro <- (bias_pro^2)+(se_pro^2)


```

####结果展示

用表格形式展示比例分配下，所有估计量的值、估计值与真实值的距离、估计的标准误、估计的均方误差。

```{r}
Y_bar_income <- mean(income)

#构建比例分配下，包括所有估计量的值和标准误的数据框
df_est_pro <- data.frame("估计值-比例分配" = c(pro_st_y, pro_rs, pro_rc, pro_lrs, pro_lrc),
                     "与真实值的距离-比例分配" = bias_pro,
                     "相对标准误-比例分配" = re_se_pro,
                     "均方误差-比例分配" = MSE_pro)

row.names(df_est_pro) <-
  c("简单估计","分别比估计","联合比估计","分别回归估计","联合回归估计")

#以表格形式显示
knitr::kable(df_est_pro,  format = "html")

```

###②Neyman分配下，各估计量的标准误和均方误差

####计算过程


```{r warning=FALSE, message=FALSE}

#Neyman分配下五种估计的偏差
bias_ney <- c(ney_st_y-Y_bar_income, ney_rs-Y_bar_income, ney_rc-Y_bar_income, ney_lrs-Y_bar_income, ney_lrc-Y_bar_income)

#以下计算Neyman分配下五种估计的标准误
#简单估计
#已知每层的总体方差时
V_ney_st_y <- sum(((strata_ney$Wh)^2)*(1-strata_ney$fh)* strata_ney$Yh_var/(strata_ney$nh))
SE_ney_st_y <- sqrt(V_ney_st_y)
SE_ney_st_y
#每层的总体方差未知时，用样本方差估计总体方差
v_ney_st_y <- sum(((strata_ney$Wh)^2)*(1-strata_ney$fh)* (strata_ney$yh_var)/(strata_ney$nh))
se_ney_st_y <- sqrt(v_ney_st_y)
se_ney_st_y
#相对标准误
re_se_ney_st_y <- se_ney_st_y/Y_bar_income
re_se_ney_st_y

#分别比估计
#已知每层的总体方差，Rh的真实值时
V_ney_rs <- sum(((strata_ney$Wh)^2)*(1-strata_ney$fh)*(strata_ney$Yh_var+((strata_ney$Rh)^2)*strata_ney$Xh_var-2*strata_ney$Rh*strata_ney$Syxh)/(strata_ney$nh))
SE_ney_rs <- sqrt(V_ney_rs)
SE_ney_rs
#每层的总体方差和Rh的真实值未知时，用样本方差估计总体方差，用rh估计Rh
v_ney_rs <- sum(((strata_ney$Wh)^2)*(1-strata_ney$fh)*(strata_ney$yh_var+((strata_ney$rh)^2)*strata_ney$xh_var-2*strata_ney$rh*strata_ney$syxh)/(strata_ney$nh))
se_ney_rs <- sqrt(v_ney_rs)
se_ney_rs
#相对标准误
re_se_ney_rs <- se_ney_rs/Y_bar_income
re_se_ney_rs

#联合比估计
#已知每层的总体方差，R的真实值时
#R的真实值
R_true <- mean(income)/X_bar_gdp
V_ney_rc <- sum(((strata_ney$Wh)^2)*(1-strata_ney$fh)*(strata_ney$Yh_var+((R_true)^2)*strata_ney$Xh_var-2*R_true*strata_ney$Syxh)/(strata_ney$nh))
SE_ney_rc <- sqrt(V_ney_rc)
SE_ney_rc

#每层的总体方差和R的真实值未知时，用样本方差估计总体方差，用r估计R
#r为R的样本估计值
R_est <- ney_st_y/ney_st_x

v_ney_rc <- sum(((strata_ney$Wh)^2)*(1-strata_ney$fh)*(strata_ney$yh_var+((R_est)^2)*strata_ney$xh_var-2*R_est*strata_ney$syxh)/(strata_ney$nh))
se_ney_rc <- sqrt(v_ney_rc)
se_ney_rc
#相对标准误
re_se_ney_rc <- se_ney_rc/Y_bar_income
re_se_ney_rc

#分别回归估计
#用样本方差估计总体方差，每层的bh由样本估计
v_ney_lrs <- sum(((strata_ney$Wh)^2)*(1-strata_ney$fh)*((strata_ney$nh-1)*strata_ney$yh_var*(1-((strata_ney$bh)^2)*strata_ney$xh_var/strata_ney$yh_var))/((strata_ney$nh)*(strata_ney$nh-2)))
se_ney_lrs <- sqrt(v_ney_lrs)
se_ney_lrs
#相对标准误
re_se_ney_lrs <- se_ney_lrs/Y_bar_income
re_se_ney_lrs

#联合回归估计
#用样本方差估计总体方差，b_c由样本估计
v_ney_lrc <- sum(((strata_ney$Wh)^2)*(1-strata_ney$fh)*(strata_ney$yh_var+(b_ney^2)*strata_ney$xh_var-2*b_ney*strata_ney$syxh)/(strata_ney$nh))
se_ney_lrc <- sqrt(v_ney_lrc)
se_ney_lrc
#相对标准误
re_se_ney_lrc <- se_ney_lrc/Y_bar_income
re_se_ney_lrc

#Neyman分配下五种估计的标准误
se_ney <- c(se_ney_st_y, se_ney_rs, se_ney_rc, se_ney_lrs, se_ney_lrc)
#Neyman分配下五种估计的相对标准误
re_se_ney <- c(re_se_ney_st_y, re_se_ney_rs, re_se_ney_rc, re_se_ney_lrs, re_se_ney_lrc)

#以下计算Neyman分配下五种估计的均方误差
MSE_ney <- (bias_ney^2)+(se_ney^2)

```

####结果展示

用表格形式展示内曼分配下，所有估计量的值、估计值与真实值的距离、估计的标准误、估计的均方误差。

```{r}
#构建内曼分配下，包括所有估计量的值和标准误的数据框
df_est_ney <- data.frame("估计值-内曼分配" = c(ney_st_y, ney_rs, ney_rc, ney_lrs, ney_lrc),
                     "与真实值的距离-内曼分配" = bias_ney,
                     "相对标准误-内曼分配计" = re_se_ney,
                     "均方误差-内曼分配" = MSE_ney)

row.names(df_est_ney) <-
  c("简单估计","分别比估计","联合比估计","分别回归估计","联合回归估计")

#以表格形式显示
knitr::kable(df_est_ney,  format = "html")

```


##(7)以表格形式输出所有估计量的值,偏差,相对标准误及均方误差

```{r}
#地方财政一般预算收入的均值的真实值
Y_bar_income <- mean(income)
Y_bar_income

#构建两种分配方式下，包括所有估计量的值和标准误的数据框
df_est <- data.frame("估计值-比例分配" = c(pro_st_y, pro_rs, pro_rc, pro_lrs, pro_lrc), 
                     "与真实值的距离-比例分配" = bias_pro,
                     "相对标准误-比例分配" = se_pro/Y_bar_income,
                     "均方误差-比例分配" = MSE_pro,
                     "估计值-内曼分配" = c(ney_st_y, ney_rs, ney_rc, ney_lrs, ney_lrc),
                     "与真实值的距离-内曼分配" = bias_ney,
                     "相对标准误-内曼分配" = se_ney/Y_bar_income,
                     "均方误差-内曼分配" = MSE_ney)

row.names(df_est) <-
  c("简单估计","分别比估计","联合比估计","分别回归估计","联合回归估计")

#地方财政一般预算收入的均值的真实值
Y_bar_income

#以表格形式显示
knitr::kable(df_est,  format = "html")
```

