---
title: "2018201743-张嘉辰-第十三周作业"
author: "张嘉辰"
date: "2020年12月10日"
output: 
  html_document:
    toc: true 
    toc_depth: 6
    toc_float: true
    number_sections: false
    theme: lumen
editor_options: 
  chunk_output_type: console
---
<style type="text/css">
body{
    margin: 0 auto;
    font-family: "Microsoft YaHei", arial,sans-serif;
    color: #444444;
    line-height: 1;
    padding: 30px;
}
@media screen and (min-width: 768px) {
    body {
        width: 748px;
        margin: 10px auto;
    }
}
h1, h2, h3, h4 {
    color: #111111;
    font-weight: 400;
    margin-top: 1em;
}

h1, h2, h3, h4, h5 {
	font-family: Georgia, Palatino, serif;
}
h1, h2, h3, h4, h5, p , dl{
    margin-bottom: 16px;
    padding: 0;
}
h1 {
    font-size: 48px;
    line-height: 54px;
}
h2 {
    font-size: 36px;
    line-height: 42px;
}
h1, h2 {
    border-bottom: 1px solid #EFEAEA;
    padding-bottom: 10px;
}
h3 {
    font-size: 24px;
    line-height: 30px;
}
h4 {
    font-size: 21px;
    line-height: 26px;
}
h5 {
    font-size: 18px;
    list-style: 23px;
}
a {
    color: #0099ff;
    margin: 0;
    padding: 0;
    vertical-align: baseline;
}
a:hover {
    text-decoration: none;
    color: #ff6600;
}
a:visited {
    /*color: purple;*/
}
ul, ol {
    padding: 0;
    padding-left: 24px;
    margin: 0;
}
li {
    line-height: 24px;
}
p, ul, ol {
    font-size: 16px;
    line-height: 24px;
}

ol ol, ul ol {
    list-style-type: lower-roman;
}

/*pre {
    padding: 0px 24px;
    max-width: 800px;
    white-space: pre-wrap;
}
code {
    font-family: Consolas, Monaco, Andale Mono, monospace;
    line-height: 1.5;
    font-size: 13px;
}*/

code, pre {
    border-radius: 3px;
    background-color:#f7f7f7;
    color: inherit;
}

code {
    font-family: Consolas, Monaco, Andale Mono, monospace;
    margin: 0 2px;
}

pre {
    line-height: 1.7em;
    overflow: auto;
    padding: 6px 10px;
    border-left: 4px solid #6CE26C;
}

pre > code {
    border: 0;
    display: inline;
    max-width: initial;
    padding: 0;
    margin: 0;
    overflow: initial;
    line-height: inherit;
    font-size: .85em;
    white-space: pre;
    background: 0 0;

}

code {
    color: #666555;
}


/** markdown preview plus 对于代码块的处理有些问题, 所以使用统一的颜色 */
/*code .keyword {
  color: #8959a8;
}

code .number {
  color: #f5871f;
}

code .comment {
  color: #998
}*/

aside {
    display: block;
    float: right;
    width: 390px;
}
blockquote {
    border-left:.5em solid #eee;
    padding: 0 0 0 2em;
    margin-left:0;
}
blockquote  cite {
    font-size:14px;
    line-height:20px;
    color:#bfbfbf;
}
blockquote cite:before {
    content: '\2014 \00A0';
}

blockquote p {
    color: #666;
}

pre, code, tt {

  font-size: 16px;

  font-family: Consolas, "Liberation Mono", Courier, monospace;

}

 

code, tt {

  margin: 0 0px;

  padding: 0px 0px;

  white-space: nowrap;

  border: 1px solid #eaeaea;

  background-color: #f8f8f8;

  border-radius: 3px;

}

 

pre>code {

  margin: 0;

  padding: 0;

  white-space: pre;

  color: #338000;

  border: none;

  background: transparent;

 

}

 

pre {

  background-color: #f8f8f8;

  border: 1px solid #ccc;

  font-size: 16px;

  line-height: 19px;

  overflow: auto;

  padding: 6px 10px;

  border-radius: 3px;

}

 

pre code, pre tt {

  background-color: transparent;

  border: none;

}

/* QUOTES

=============================================================================*/

 

blockquote {

  border-left: 4px solid #DDD;

  padding: 0 15px;

  color: #777;

}

 

blockquote>:first-child {

  margin-top: 0px;

}

 

blockquote>:last-child {

  margin-bottom: 0px;

}

 

/* HORIZONTAL RULES

=============================================================================*/

 

hr {

  clear: both;

  margin: 15px 0;

  height: 0px;

  overflow: hidden;

  border: none;

  background: transparent;

  border-bottom: 4px solid #ddd;

  padding: 0;

}

 


hr {
    text-align: left;
    color: #999;
    height: 2px;
    padding: 0;
    margin: 16px 0;
    background-color: #e7e7e7;
    border: 0 none;
}

dl {
    padding: 0;
}

dl dt {
    padding: 10px 0;
    margin-top: 16px;
    font-size: 1em;
    font-style: italic;
    font-weight: bold;
}

dl dd {
    padding: 0 16px;
    margin-bottom: 16px;
}

dd {
    margin-left: 0;
}

/* Code below this line is copyright Twitter Inc. */

button,
input,
select,
textarea {
    font-size: 100%;
    margin: 0;
    vertical-align: baseline;
    *vertical-align: middle;
}
button, input {
    line-height: normal;
    *overflow: visible;
}
button::-moz-focus-inner, input::-moz-focus-inner {
    border: 0;
    padding: 0;
}
button,
input[type="button"],
input[type="reset"],
input[type="submit"] {
    cursor: pointer;
    -webkit-appearance: button;
}
input[type=checkbox], input[type=radio] {
    cursor: pointer;
}
/* override default chrome & firefox settings */
input:not([type="image"]), textarea {
    -webkit-box-sizing: content-box;
    -moz-box-sizing: content-box;
    box-sizing: content-box;
}

input[type="search"] {
    -webkit-appearance: textfield;
    -webkit-box-sizing: content-box;
    -moz-box-sizing: content-box;
    box-sizing: content-box;
}
input[type="search"]::-webkit-search-decoration {
    -webkit-appearance: none;
}
label,
input,
select,
textarea {
    font-family: "Helvetica Neue", Helvetica, Arial, sans-serif;
    font-size: 13px;
    font-weight: normal;
    line-height: normal;
    margin-bottom: 18px;
}
input[type=checkbox], input[type=radio] {
    cursor: pointer;
    margin-bottom: 0;
}
input[type=text],
input[type=password],
textarea,
select {
    display: inline-block;
    width: 210px;
    padding: 4px;
    font-size: 13px;
    font-weight: normal;
    line-height: 18px;
    height: 18px;
    color: #808080;
    border: 1px solid #ccc;
    -webkit-border-radius: 3px;
    -moz-border-radius: 3px;
    border-radius: 3px;
}
select, input[type=file] {
    height: 27px;
    line-height: 27px;
}
textarea {
    height: auto;
}
/* grey out placeholders */
:-moz-placeholder {
    color: #bfbfbf;
}
::-webkit-input-placeholder {
    color: #bfbfbf;
}
input[type=text],
input[type=password],
select,
textarea {
    -webkit-transition: border linear 0.2s, box-shadow linear 0.2s;
    -moz-transition: border linear 0.2s, box-shadow linear 0.2s;
    transition: border linear 0.2s, box-shadow linear 0.2s;
    -webkit-box-shadow: inset 0 1px 3px rgba(0, 0, 0, 0.1);
    -moz-box-shadow: inset 0 1px 3px rgba(0, 0, 0, 0.1);
    box-shadow: inset 0 1px 3px rgba(0, 0, 0, 0.1);
}
input[type=text]:focus, input[type=password]:focus, textarea:focus {
    outline: none;
    border-color: rgba(82, 168, 236, 0.8);
    -webkit-box-shadow: inset 0 1px 3px rgba(0, 0, 0, 0.1), 0 0 8px rgba(82, 168, 236, 0.6);
    -moz-box-shadow: inset 0 1px 3px rgba(0, 0, 0, 0.1), 0 0 8px rgba(82, 168, 236, 0.6);
    box-shadow: inset 0 1px 3px rgba(0, 0, 0, 0.1), 0 0 8px rgba(82, 168, 236, 0.6);
}
/* buttons */
button {
    display: inline-block;
    padding: 4px 14px;
    font-family: "Helvetica Neue", Helvetica, Arial, sans-serif;
    font-size: 13px;
    line-height: 18px;
    -webkit-border-radius: 4px;
    -moz-border-radius: 4px;
    border-radius: 4px;
    -webkit-box-shadow: inset 0 1px 0 rgba(255, 255, 255, 0.2), 0 1px 2px rgba(0, 0, 0, 0.05);
    -moz-box-shadow: inset 0 1px 0 rgba(255, 255, 255, 0.2), 0 1px 2px rgba(0, 0, 0, 0.05);
    box-shadow: inset 0 1px 0 rgba(255, 255, 255, 0.2), 0 1px 2px rgba(0, 0, 0, 0.05);
    background-color: #0064cd;
    background-repeat: repeat-x;
    background-image: -khtml-gradient(linear, left top, left bottom, from(#049cdb), to(#0064cd));
    background-image: -moz-linear-gradient(top, #049cdb, #0064cd);
    background-image: -ms-linear-gradient(top, #049cdb, #0064cd);
    background-image: -webkit-gradient(linear, left top, left bottom, color-stop(0%, #049cdb), color-stop(100%, #0064cd));
    background-image: -webkit-linear-gradient(top, #049cdb, #0064cd);
    background-image: -o-linear-gradient(top, #049cdb, #0064cd);
    background-image: linear-gradient(top, #049cdb, #0064cd);
    color: #fff;
    text-shadow: 0 -1px 0 rgba(0, 0, 0, 0.25);
    border: 1px solid #004b9a;
    border-bottom-color: #003f81;
    -webkit-transition: 0.1s linear all;
    -moz-transition: 0.1s linear all;
    transition: 0.1s linear all;
    border-color: #0064cd #0064cd #003f81;
    border-color: rgba(0, 0, 0, 0.1) rgba(0, 0, 0, 0.1) rgba(0, 0, 0, 0.25);
}
button:hover {
    color: #fff;
    background-position: 0 -15px;
    text-decoration: none;
}
button:active {
    -webkit-box-shadow: inset 0 3px 7px rgba(0, 0, 0, 0.15), 0 1px 2px rgba(0, 0, 0, 0.05);
    -moz-box-shadow: inset 0 3px 7px rgba(0, 0, 0, 0.15), 0 1px 2px rgba(0, 0, 0, 0.05);
    box-shadow: inset 0 3px 7px rgba(0, 0, 0, 0.15), 0 1px 2px rgba(0, 0, 0, 0.05);
}
button::-moz-focus-inner {
    padding: 0;
    border: 0;
}
table {
    *border-collapse: collapse; /* IE7 and lower */
    border-spacing: 0;
    width: 100%;
}
table {
    border: solid #ccc 1px;
    -moz-border-radius: 6px;
    -webkit-border-radius: 6px;
    border-radius: 6px;
    /*-webkit-box-shadow: 0 1px 1px #ccc;
    -moz-box-shadow: 0 1px 1px #ccc;
    box-shadow: 0 1px 1px #ccc;   */
}
table tr:hover {
    background: #fbf8e9;
    -o-transition: all 0.1s ease-in-out;
    -webkit-transition: all 0.1s ease-in-out;
    -moz-transition: all 0.1s ease-in-out;
    -ms-transition: all 0.1s ease-in-out;
    transition: all 0.1s ease-in-out;
}
table td, .table th {
    border-left: 1px solid #ccc;
    border-top: 1px solid #ccc;
    padding: 8px;
    text-align: left;
}

table th {
    background-color: #dce9f9;
    background-image: -webkit-gradient(linear, left top, left bottom, from(#ebf3fc), to(#dce9f9));
    background-image: -webkit-linear-gradient(top, #ebf3fc, #dce9f9);
    background-image:    -moz-linear-gradient(top, #ebf3fc, #dce9f9);
    background-image:     -ms-linear-gradient(top, #ebf3fc, #dce9f9);
    background-image:      -o-linear-gradient(top, #ebf3fc, #dce9f9);
    background-image:         linear-gradient(top, #ebf3fc, #dce9f9);
    /*-webkit-box-shadow: 0 1px 0 rgba(255,255,255,.8) inset;
    -moz-box-shadow:0 1px 0 rgba(255,255,255,.8) inset;
    box-shadow: 0 1px 0 rgba(255,255,255,.8) inset;*/
    border-top: none;
    text-shadow: 0 1px 0 rgba(255,255,255,.5);
    padding: 5px;
}

table td:first-child, table th:first-child {
    border-left: none;
}

table th:first-child {
    -moz-border-radius: 4px 0 0 0;
    -webkit-border-radius: 4px 0 0 0;
    border-radius: 4px 0 0 0;
}
table th:last-child {
    -moz-border-radius: 0 4px 0 0;
    -webkit-border-radius: 0 4px 0 0;
    border-radius: 0 4px 0 0;
}
table th:only-child{
    -moz-border-radius: 4px 4px 0 0;
    -webkit-border-radius: 4px 4px 0 0;
    border-radius: 4px 4px 0 0;
}
table tr:last-child td:first-child {
    -moz-border-radius: 0 0 0 4px;
    -webkit-border-radius: 0 0 0 4px;
    border-radius: 0 0 0 4px;
}
table tr:last-child td:last-child {
    -moz-border-radius: 0 0 4px 0;
    -webkit-border-radius: 0 0 4px 0;
    border-radius: 0 0 4px 0;
}

#TOC {
  left: 60px;
  margin: 20px 0px 10px 0px;
}

.main-container {
  max-width: 1800px;
  margin-left: -220px;
  margin-right: -205px;
}

options(width = 600px)

</style>




#6.1 Pearson,Spearman,Kendall相关系数

$H_0$:文盲率与人均GDP不相关；

$H_1$:文盲率与人均GDP相关。

##1.Pearson相关系数检验

```{r warning=FALSE, message=FALSE}
#文盲率
illit <- c(7.33, 10.80, 15.60, 8.86, 9.70, 18.52, 17.71, 21.24, 23.20, 14.24, 13.82, 17.97, 10.00, 10.15, 17.05, 10.94, 20.97, 16.40, 16.59, 17.40, 14.12, 18.99, 30.18, 28.48, 61.13, 21.00, 32.88, 42.14, 25.02, 14.65)
#人均GDP
gdp <- c(15044, 12270, 5345, 7730, 22275, 8447, 9455, 8136, 6834, 9513, 4081, 5500, 5163, 4220, 4259, 6468, 3881, 3715, 4032, 5122, 4130, 3763, 2093, 3715, 2732, 3313, 2901, 3748, 3731, 5167)
#Pearson
pear <- cor.test(illit, gdp, method = "pearson")
pear
```

Pearson相关系数检验的p-value = 0.01287<0.05, $r$ = -0.4487388<0

##2.Spearman秩相关系数检验

```{r warning=FALSE, message=FALSE}
#Spearman
spear <- cor.test(illit, gdp, method = "spearman")
spear
```

Spearman秩相关系数检验的p-value = 0.0001851<0.05, $\rho$ = -0.6309934<0

##3.Kendall τ相关检验

```{r warning=FALSE, message=FALSE}
#Kendall
kend <- cor.test(illit, gdp, method = "kendall")
kend
```

Kendall $\tau$ 相关检验的p-value = 0.0002725<0.05, $\tau$ = -0.4695055<0

##4.结果对比
```{r warning=FALSE, message=FALSE}
df_cor <- data.frame("p值" = c(pear$p.value, spear$p.value, kend$p.value), 
                     "相关系数统计量" = c(pear$estimate, spear$estimate, kend$estimate))
                     
row.names(df_cor) <- c("Pearson相关系数检验", "Spearman秩相关系数检验", "Kendall τ相关检验")
knitr::kable(df_cor, format = "html")
```

可以看到，Pearson相关系数检验，Spearman秩相关系数检验，Kendall $\tau$相关检验得到的p值都小于0.05，所以三种检验都拒绝原假设，认为文盲率和人均GDP之间是相关的。

同时，Pearson相关系数$r$，Spearman相关系数$\rho$，Kendall $\tau$均小于0，因此认为文盲率和人均GDP之间是负相关的。

#6.2 中位数线性回归直线

##1.Brown-Mood方法

回归直线的斜率$\beta$ 的估计值为
$$
\hat{\beta}_{B M}=\frac{Y_{\operatorname{med}}^{\prime}-Y_{\mathrm{med}}^{\prime \prime}}{X_{\mathrm{med}}^{\prime}-X_{\mathrm{med}}^{\prime \prime}}
$$

回归直线在 $Y$ 轴上的截距 $\alpha$ 的估计值为

$$
\hat{\alpha}_{B M}=\operatorname{median}\left\{Y_{i}-\hat{\beta}_{B M} X_{i}, i=1,2, \cdots, n\right\}
$$

```{r warning=FALSE, message=FALSE}
#人均收入
income <- c(9.1, 8.3, 7.2, 7.5, 6.3, 5.8, 7.6, 8.1, 7.0, 7.3, 6.5, 6.9, 8.2, 6.8, 5.5)
#销售量
sale <- c(8.7, 9.6, 6.1, 8.4, 6.8, 5.5, 7.1, 8.0, 6.6, 7.9, 7.6, 7.8, 9.0, 7.0, 6.3)
#最小二乘估计
cyx <- coef(lm(sale~income))
cyx
md <- median(income)
#将数据分为两组
income1 <- income[income<=md]
income2 <- income[income>md]
sale1 <- sale[income<=md]
sale2 <- sale[income>md]
md1 <- median(income1)
md2 <- median(income2)
mw1 <- median(sale1)
mw2 <- median(sale2)
#β_BM
beta_BM <- (mw2-mw1)/(md2-md1)
beta_BM
#α_BM
alpha_BM <- median(sale-beta_BM*income)
alpha_BM
#画图
plot(income,sale, xlab = "人均收入", ylab = "销售量", main = "中位数线性回归")
#实线为中位数回归直线
abline(alpha_BM, beta_BM)
#虚线为最小二乘估计
abline(c(cyx),lty=2)
#图例位置为右下角
legend("bottomright", legend = c("Brown-Mood方法中位数回归","最小二乘估计"),
              lty=c(1,2))
```

图中实线为Brown-Mood方法得到的中位数回归直线，虚线为最小二乘估计的回归直线。

Brown-Mood方法得到的中位数回归直线为$销售量=-0.6586207 + 1.172414×收入$

最小二乘估计的回归方程为$销售量=0.7995749 + 0.9288286×收入$

从图上看可以看到，最小二乘估计的回归方程的斜率小于中位数回归，偏离了主体数据的走向，原因是受到了直线下方部分异常数据的影响，即最小二乘估计对异常值更敏感。

##2.Theil方法

自变量 $X$ 中没有重复数据时, 任给 $i<j,$ 记 $s_{i j}=\frac{Y_{j}-Y_{i}}{X_{j}-X_{i}},$ 则回归直线的斜率 $\beta$ 的估计为

$$
\tilde{\beta}_{T}=\operatorname{median}\left\{s_{i j}: 1 \leqslant i<j \leqslant n\right\}
$$

回归直线在 $Y$ 轴上的截距 $\alpha$ 的估计值为

$$
\tilde{\alpha}_{T}=\operatorname{median}\left\{Y_{j}-\tilde{\beta}_{T} X_{j}: j=1,2, \cdots, n\right\}
$$


```{r warning=FALSE, message=FALSE}
n <- length(sale)
sij <- NULL
#计算sij
for(i in 1:n-1){
  for(j in (i+1):n){
    sij <- c(sij, (sale[j]-sale[i])/(income[j]-income[i]))
  }
}
#β_T是所有sij的中位数
beta_T <- median(sij)
beta_T
alpha_T <- median(sale - beta_T*income)
alpha_T
#画图
plot(income,sale, xlab = "人均收入", ylab = "销售量", main = "中位数线性回归")
#实线为Brown-Mood方法得到的中位数回归直线
abline(alpha_BM, beta_BM)
#虚线为最小二乘估计
abline(c(cyx),lty=2)
#点虚线为Theil方法得到中位数回归直线
abline(alpha_T, beta_T,lty=3)
#图例位置为右下角
legend("bottomright", legend = c("Brown-Mood方法", "Theil方法", "最小二乘估计"),
              lty=c(1,3,2))
```

Theil方法得到的中位数回归直线为$销售量=0.6909091 + 0.969697×收入$

可以从图中看到Theil方法得到的中位数回归直线位于Brown-Mood方法和最小二乘估计的直线之间。

Theil方法也可以用`RobustLinearReg`包中的`theil_sen_regression()`函数计算，得到的结果相同。

```{r warning=FALSE, message=FALSE}
library(RobustLinearReg)
summary(theil_sen_regression(sale~income))
```


#6.3 多变量Kendall协和系数检验

原假设与备择假设为：

$H_0$:12位裁判的打分不一致(不相关)；

$H_1$:12位裁判的打分一致(相关)；

以下进行多变量Kendall协和系数检验。

##1.根据公式计算

这里的样本中有结，Kendall协和系数为

$$
\begin{aligned}
W_{\mathrm{c}}=& \frac{\sum^{n} R_{i .}^{2}-\left(\sum R_{i}\right)^{2} / n}{\frac{k^{2}\left(n^{3}-n\right)-k \sum T}{12}} \\
&=\frac{12 \sum R_{i .}^{2}-3 k^{2} n(n+1)^{2}}{k^{2}\left(n^{3}-n\right)-k \sum\left(\tau_{i}^{3}-\tau_{i}\right)}
\end{aligned}
$$
式中, $\tau_{i}$ 为结长, $g$ 为结的个数.

```{r warning=FALSE, message=FALSE}
#歌手成绩.csv与题给数据的行和列相同
#即每一列是一个歌手的成绩，共10位歌手；#每一行是一个裁判的打分，共12位裁判
ratings <- read.csv("D:/data/歌手成绩.csv", header = TRUE)
#转置
#转置后，每一列是一个裁判的打分，共12位裁判；每一行是一个歌手的成绩，共10位歌手
ratings <- t(ratings)
#n=10，10个歌手
n <- nrow(ratings)
#k=12，12个裁判
k <- ncol(ratings)
#样本中有结
#秩
ratings.rank <- apply(ratings,2,rank)
#计算T的和
T_sum <- 0
for (i in 1:k) {
	rater <- table(ratings.rank[,i])
	ties <- rater[rater>1]
	l <- as.numeric(ties)
	T_sum <- T_sum + sum(l^3-l)
	}
#根据公式计算样本中有结时的Kendall协和系数Wc
Wc <- (12*var(apply(ratings.rank,1,sum))*(n-1))/(k^2*(n^3-n)-k*T_sum)
#检验统计量
Xvalue <- k*(n-1)*Wc
#自由度
df <- n-1
#p值
p.value <- pchisq(Xvalue, df, lower.tail = FALSE)
p.value
```


##2.使用KendallW()函数和kendall()函数

也可以用`DescTools`包中的`KendallW()`函数，`irr`包中的`kendall()`函数来计算。

由于样本中有结，因此设置`correct=TRUE`；

得到的结果一致。

```{r warning=FALSE, message=FALSE}
DescTools::KendallW(ratings, correct = TRUE, test = TRUE)
irr::kendall(ratings, correct = TRUE)
```

p-value = 0.000123<0.05，拒绝原假设，认为裁判的打分是一致的。

