---
title: "2018201743-张嘉辰-第六周作业"
author: "张嘉辰"
date: "2020年10月22日"
output: 
  html_document:
    toc: true # table of content true
    toc_depth: 2  # upto three depths of headings (specified by #, ## and ###)
    toc_float: true
    number_sections: false
    theme: lumen

---
<style type="text/css">
body{
    margin: 0 auto;
    font-family: "Microsoft YaHei", arial,sans-serif;
    color: #444444;
    line-height: 1;
    padding: 30px;
}
@media screen and (min-width: 768px) {
    body {
        width: 748px;
        margin: 10px auto;
    }
}
h1, h2, h3, h4 {
    color: #111111;
    font-weight: 400;
    margin-top: 1em;
}

h1, h2, h3, h4, h5 {
	font-family: Georgia, Palatino, serif;
}
h1, h2, h3, h4, h5, p , dl{
    margin-bottom: 16px;
    padding: 0;
}
h1 {
    font-size: 48px;
    line-height: 54px;
}
h2 {
    font-size: 36px;
    line-height: 42px;
}
h1, h2 {
    border-bottom: 1px solid #EFEAEA;
    padding-bottom: 10px;
}
h3 {
    font-size: 24px;
    line-height: 30px;
}
h4 {
    font-size: 21px;
    line-height: 26px;
}
h5 {
    font-size: 18px;
    list-style: 23px;
}
a {
    color: #0099ff;
    margin: 0;
    padding: 0;
    vertical-align: baseline;
}
a:hover {
    text-decoration: none;
    color: #ff6600;
}
a:visited {
    /*color: purple;*/
}
ul, ol {
    padding: 0;
    padding-left: 24px;
    margin: 0;
}
li {
    line-height: 24px;
}
p, ul, ol {
    font-size: 16px;
    line-height: 24px;
}

ol ol, ul ol {
    list-style-type: lower-roman;
}

/*pre {
    padding: 0px 24px;
    max-width: 800px;
    white-space: pre-wrap;
}
code {
    font-family: Consolas, Monaco, Andale Mono, monospace;
    line-height: 1.5;
    font-size: 13px;
}*/

code, pre {
    border-radius: 3px;
    background-color:#f7f7f7;
    color: inherit;
}

code {
    font-family: Consolas, Monaco, Andale Mono, monospace;
    margin: 0 2px;
}

pre {
    line-height: 1.7em;
    overflow: auto;
    padding: 6px 10px;
    border-left: 5px solid #6CE26C;
}

pre > code {
    border: 0;
    display: inline;
    max-width: initial;
    padding: 0;
    margin: 0;
    overflow: initial;
    line-height: inherit;
    font-size: .85em;
    white-space: pre;
    background: 0 0;

}

code {
    color: #666555;
}


/** markdown preview plus 对于代码块的处理有些问题, 所以使用统一的颜色 */
/*code .keyword {
  color: #8959a8;
}

code .number {
  color: #f5871f;
}

code .comment {
  color: #998
}*/

aside {
    display: block;
    float: right;
    width: 390px;
}
blockquote {
    border-left:.5em solid #eee;
    padding: 0 0 0 2em;
    margin-left:0;
}
blockquote  cite {
    font-size:14px;
    line-height:20px;
    color:#bfbfbf;
}
blockquote cite:before {
    content: '\2014 \00A0';
}

blockquote p {
    color: #666;
}

pre, code, tt {

  font-size: 16px;

  font-family: Consolas, "Liberation Mono", Courier, monospace;

}

 

code, tt {

  margin: 0 0px;

  padding: 0px 0px;

  white-space: nowrap;

  border: 1px solid #eaeaea;

  background-color: #f8f8f8;

  border-radius: 3px;

}

 

pre>code {

  margin: 0;

  padding: 0;

  white-space: pre;

  color: #338000;

  border: none;

  background: transparent;

 

}

 

pre {

  background-color: #f8f8f8;

  border: 1px solid #ccc;

  font-size: 16px;

  line-height: 19px;

  overflow: auto;

  padding: 6px 10px;

  border-radius: 3px;

}

 

pre code, pre tt {

  background-color: transparent;

  border: none;

}

/* QUOTES

=============================================================================*/

 

blockquote {

  border-left: 4px solid #DDD;

  padding: 0 15px;

  color: #777;

}

 

blockquote>:first-child {

  margin-top: 0px;

}

 

blockquote>:last-child {

  margin-bottom: 0px;

}

 

/* HORIZONTAL RULES

=============================================================================*/

 

hr {

  clear: both;

  margin: 15px 0;

  height: 0px;

  overflow: hidden;

  border: none;

  background: transparent;

  border-bottom: 4px solid #ddd;

  padding: 0;

}

 


hr {
    text-align: left;
    color: #999;
    height: 2px;
    padding: 0;
    margin: 16px 0;
    background-color: #e7e7e7;
    border: 0 none;
}

dl {
    padding: 0;
}

dl dt {
    padding: 10px 0;
    margin-top: 16px;
    font-size: 1em;
    font-style: italic;
    font-weight: bold;
}

dl dd {
    padding: 0 16px;
    margin-bottom: 16px;
}

dd {
    margin-left: 0;
}

/* Code below this line is copyright Twitter Inc. */

button,
input,
select,
textarea {
    font-size: 100%;
    margin: 0;
    vertical-align: baseline;
    *vertical-align: middle;
}
button, input {
    line-height: normal;
    *overflow: visible;
}
button::-moz-focus-inner, input::-moz-focus-inner {
    border: 0;
    padding: 0;
}
button,
input[type="button"],
input[type="reset"],
input[type="submit"] {
    cursor: pointer;
    -webkit-appearance: button;
}
input[type=checkbox], input[type=radio] {
    cursor: pointer;
}
/* override default chrome & firefox settings */
input:not([type="image"]), textarea {
    -webkit-box-sizing: content-box;
    -moz-box-sizing: content-box;
    box-sizing: content-box;
}

input[type="search"] {
    -webkit-appearance: textfield;
    -webkit-box-sizing: content-box;
    -moz-box-sizing: content-box;
    box-sizing: content-box;
}
input[type="search"]::-webkit-search-decoration {
    -webkit-appearance: none;
}
label,
input,
select,
textarea {
    font-family: "Helvetica Neue", Helvetica, Arial, sans-serif;
    font-size: 13px;
    font-weight: normal;
    line-height: normal;
    margin-bottom: 18px;
}
input[type=checkbox], input[type=radio] {
    cursor: pointer;
    margin-bottom: 0;
}
input[type=text],
input[type=password],
textarea,
select {
    display: inline-block;
    width: 210px;
    padding: 4px;
    font-size: 13px;
    font-weight: normal;
    line-height: 18px;
    height: 18px;
    color: #808080;
    border: 1px solid #ccc;
    -webkit-border-radius: 3px;
    -moz-border-radius: 3px;
    border-radius: 3px;
}
select, input[type=file] {
    height: 27px;
    line-height: 27px;
}
textarea {
    height: auto;
}
/* grey out placeholders */
:-moz-placeholder {
    color: #bfbfbf;
}
::-webkit-input-placeholder {
    color: #bfbfbf;
}
input[type=text],
input[type=password],
select,
textarea {
    -webkit-transition: border linear 0.2s, box-shadow linear 0.2s;
    -moz-transition: border linear 0.2s, box-shadow linear 0.2s;
    transition: border linear 0.2s, box-shadow linear 0.2s;
    -webkit-box-shadow: inset 0 1px 3px rgba(0, 0, 0, 0.1);
    -moz-box-shadow: inset 0 1px 3px rgba(0, 0, 0, 0.1);
    box-shadow: inset 0 1px 3px rgba(0, 0, 0, 0.1);
}
input[type=text]:focus, input[type=password]:focus, textarea:focus {
    outline: none;
    border-color: rgba(82, 168, 236, 0.8);
    -webkit-box-shadow: inset 0 1px 3px rgba(0, 0, 0, 0.1), 0 0 8px rgba(82, 168, 236, 0.6);
    -moz-box-shadow: inset 0 1px 3px rgba(0, 0, 0, 0.1), 0 0 8px rgba(82, 168, 236, 0.6);
    box-shadow: inset 0 1px 3px rgba(0, 0, 0, 0.1), 0 0 8px rgba(82, 168, 236, 0.6);
}
/* buttons */
button {
    display: inline-block;
    padding: 4px 14px;
    font-family: "Helvetica Neue", Helvetica, Arial, sans-serif;
    font-size: 13px;
    line-height: 18px;
    -webkit-border-radius: 4px;
    -moz-border-radius: 4px;
    border-radius: 4px;
    -webkit-box-shadow: inset 0 1px 0 rgba(255, 255, 255, 0.2), 0 1px 2px rgba(0, 0, 0, 0.05);
    -moz-box-shadow: inset 0 1px 0 rgba(255, 255, 255, 0.2), 0 1px 2px rgba(0, 0, 0, 0.05);
    box-shadow: inset 0 1px 0 rgba(255, 255, 255, 0.2), 0 1px 2px rgba(0, 0, 0, 0.05);
    background-color: #0064cd;
    background-repeat: repeat-x;
    background-image: -khtml-gradient(linear, left top, left bottom, from(#049cdb), to(#0064cd));
    background-image: -moz-linear-gradient(top, #049cdb, #0064cd);
    background-image: -ms-linear-gradient(top, #049cdb, #0064cd);
    background-image: -webkit-gradient(linear, left top, left bottom, color-stop(0%, #049cdb), color-stop(100%, #0064cd));
    background-image: -webkit-linear-gradient(top, #049cdb, #0064cd);
    background-image: -o-linear-gradient(top, #049cdb, #0064cd);
    background-image: linear-gradient(top, #049cdb, #0064cd);
    color: #fff;
    text-shadow: 0 -1px 0 rgba(0, 0, 0, 0.25);
    border: 1px solid #004b9a;
    border-bottom-color: #003f81;
    -webkit-transition: 0.1s linear all;
    -moz-transition: 0.1s linear all;
    transition: 0.1s linear all;
    border-color: #0064cd #0064cd #003f81;
    border-color: rgba(0, 0, 0, 0.1) rgba(0, 0, 0, 0.1) rgba(0, 0, 0, 0.25);
}
button:hover {
    color: #fff;
    background-position: 0 -15px;
    text-decoration: none;
}
button:active {
    -webkit-box-shadow: inset 0 3px 7px rgba(0, 0, 0, 0.15), 0 1px 2px rgba(0, 0, 0, 0.05);
    -moz-box-shadow: inset 0 3px 7px rgba(0, 0, 0, 0.15), 0 1px 2px rgba(0, 0, 0, 0.05);
    box-shadow: inset 0 3px 7px rgba(0, 0, 0, 0.15), 0 1px 2px rgba(0, 0, 0, 0.05);
}
button::-moz-focus-inner {
    padding: 0;
    border: 0;
}
table {
    *border-collapse: collapse; /* IE7 and lower */
    border-spacing: 0;
    width: 100%;
}
table {
    border: solid #ccc 1px;
    -moz-border-radius: 6px;
    -webkit-border-radius: 6px;
    border-radius: 6px;
    /*-webkit-box-shadow: 0 1px 1px #ccc;
    -moz-box-shadow: 0 1px 1px #ccc;
    box-shadow: 0 1px 1px #ccc;   */
}
table tr:hover {
    background: #fbf8e9;
    -o-transition: all 0.1s ease-in-out;
    -webkit-transition: all 0.1s ease-in-out;
    -moz-transition: all 0.1s ease-in-out;
    -ms-transition: all 0.1s ease-in-out;
    transition: all 0.1s ease-in-out;
}
table td, .table th {
    border-left: 1px solid #ccc;
    border-top: 1px solid #ccc;
    padding: 10px;
    text-align: left;
}

table th {
    background-color: #dce9f9;
    background-image: -webkit-gradient(linear, left top, left bottom, from(#ebf3fc), to(#dce9f9));
    background-image: -webkit-linear-gradient(top, #ebf3fc, #dce9f9);
    background-image:    -moz-linear-gradient(top, #ebf3fc, #dce9f9);
    background-image:     -ms-linear-gradient(top, #ebf3fc, #dce9f9);
    background-image:      -o-linear-gradient(top, #ebf3fc, #dce9f9);
    background-image:         linear-gradient(top, #ebf3fc, #dce9f9);
    /*-webkit-box-shadow: 0 1px 0 rgba(255,255,255,.8) inset;
    -moz-box-shadow:0 1px 0 rgba(255,255,255,.8) inset;
    box-shadow: 0 1px 0 rgba(255,255,255,.8) inset;*/
    border-top: none;
    text-shadow: 0 1px 0 rgba(255,255,255,.5);
    padding: 5px;
}

table td:first-child, table th:first-child {
    border-left: none;
}

table th:first-child {
    -moz-border-radius: 6px 0 0 0;
    -webkit-border-radius: 6px 0 0 0;
    border-radius: 6px 0 0 0;
}
table th:last-child {
    -moz-border-radius: 0 6px 0 0;
    -webkit-border-radius: 0 6px 0 0;
    border-radius: 0 6px 0 0;
}
table th:only-child{
    -moz-border-radius: 6px 6px 0 0;
    -webkit-border-radius: 6px 6px 0 0;
    border-radius: 6px 6px 0 0;
}
table tr:last-child td:first-child {
    -moz-border-radius: 0 0 0 6px;
    -webkit-border-radius: 0 0 0 6px;
    border-radius: 0 0 0 6px;
}
table tr:last-child td:last-child {
    -moz-border-radius: 0 0 6px 0;
    -webkit-border-radius: 0 0 6px 0;
    border-radius: 0 0 6px 0;
}

#TOC {
  left: 60px;
  margin: 20px 0px 10px 0px;
}

.main-container {
  max-width: 1800px;
  margin-left: -220px;
  margin-right: -205px;
}

options(width = 600px)

</style>

#2.4 符号检验和Wilcoxon符号秩检验

要检验的问题是两场联赛三分球得分次数是否存在显著性差异。

进行符号检验和Wilcoxon符号秩检验，原假设和备择假设为：

H0:$P(第一场联赛三分球得分)=P(第一场联赛三分球得分)$，两场联赛三分球得分次数不存在显著性差异

H1:$P(第一场联赛三分球得分)≠P(第二场联赛三分球得分)$，两场联赛三分球得分次数是否存在显著性差异

##(1)符号检验

```{r message=FALSE, warning = FALSE}
goal <- data.frame(L1 = c(91, 46, 108, 99, 110, 105, 191, 57, 34, 81),
                 L2 = c(81, 51, 63, 51, 46, 45, 66, 64, 90, 28))
attach(goal)
#配对样本比较中的符号检验
#第二场联赛的进球次数大于第一场的样本个数记为S1
S1_fun <- function(x1, x2){ifelse(x1<x2, yes = 1, no = 0)}
S1 <- sum(mapply(S1_fun, L1, L2))
#第二场联赛的进球次数小于第一场的样本个数记为S2
S2_fun <- function(x1, x2){ifelse(x1>x2, yes = 1, no = 0)}
S2 <- sum(mapply(S2_fun, L1, L2))
n <- S1 + S2
#进行符号检验，计算p值
p_sign <- 2*dbinom(S1, n, 1/2)
p_sign
#输出符号检验的结果
if(p_sign < 0.05)
{print("符号检验p<0.05，
       拒绝原假设，认为两场联赛三分球得分次数存在显著性差异")}else
       {print("符号检验p≥0.05，没有充足的理由拒绝原假设，不能认为两场联赛三分球得分次数存在显著性差异")}

```

##(2)配对Wilcoxon符号秩检验

```{r message=FALSE, warning = FALSE}
goal <- data.frame(L1 = c(91, 46, 108, 99, 110, 105, 191, 57, 34, 81),
                 L2 = c(81, 51, 63, 51, 46, 45, 66, 64, 90, 28))
attach(goal)
L21 <- L2-L1
#进行配对Wilcoxon符号秩检验
wtest <- wilcox.test(L21, alternative = "two.sided", conf.int = TRUE)
#计算p值
p_wil <- wtest$p.value
p_wil
#输出检验结果
if(p_wil < 0.05)
{print("Wilcoxon符号秩检验p<0.05，拒绝原假设，认为两场联赛三分球得分次数存在显著性差异")}else
       {print("Wilcoxon符号秩检验p≥0.05，没有充足的理由拒绝原假设，不能认为两场联赛三分球得分次数存在显著性差异")}

```

在α=0.05下，尽管符号检验和Wilcoxon符号秩检验都没有充足的理由拒绝原假设，但是符号检验的p值为p_sign=0.234375，Wilcoxon符号秩检验的p值为0.08398438，即Wilcoxon符号秩检验的p值更小。

这表明在对称性的假定下，Wilcoxon符号秩检验采用了比符号检验更多的信息，因此，在假定总体分布的对称性成立的情况下得到更可靠的结论。

但是，如果对称性不成立，则还是符号检验的结果更可靠。


#2.5 随机游程检验

要检验的问题是该信号是否为纯粹随机干扰。

进行随机游程检验，原假设和备择假设为：

H0:0和1出现顺序随机 vs H1:0和1出现顺序不随机

```{r message=FALSE, warning = FALSE}
#输入数据，需要转化为因子类型
signal <- factor(c(0,1,0,1,1,1,0,0,1,1,0,0,0,0,1,1,1,1,1,1,1,1,1,0,1,0,0,1,1,1,0,1,0,1,0,1,0,0,
              0,0,0,0,0,0,1,0,1,1,0,0,1,1,1,0,1,0,1,0,0,0,1,0,0,1,0,1,0,1,0,0,0,0,0,0,0,0))

library(tseries)
#进行随机游程检验
run_test <- runs.test(signal, alternative = "two.sided")
#p值
p_run <- run_test$p.value
p_run
if(p_run < 0.05)
{print("随机游程检验p<0.05，拒绝原假设，认为信号不是纯粹随机干扰")}else
       {print("随机游程检验p≥0.05，没有充足的理由拒绝原假设，认为信号是随机干扰")}

```

#2.14 Wilcoxon秩和检验与随机游程检验

##(1)Wilcoxon秩和检验

要检验的问题是两种生产方法是否有显著差异。

进行不配对的两样本的Wilcoxon检验，即进行Wilcoxon秩和检验。

原假设和备择假设为：

用方法A生产的10人的日产量来自总体A，用方法A生产的10人的日产量来自总体B。

则原假设和备择假设为：

H0:两种生产方法没有显著差异，总体A的中位数等于总体B的中位数

H1:两种生产方法有显著差异，总体A的中位数不等于总体B的中位数

```{r message=FALSE, warning = FALSE}

A <- c(92,69,72,40,90,53,85,87,89,88)
B <- c(78,95,58,65,39,67,64,75,60,80,83,96)
#构建数据框，是长表的形式
#第一类为A或者B，并转化为因子类型；第二列为日产量的值
eff_df <- data.frame(
  method = as.factor(c(rep("A", 10), rep("B", 12))),
  eff = c(
    92,69,72,40,90,53,85,87,89,88,
    78,95,58,65,39,67,64,75,60,80,83,96
  )
)
#画出A和B的分组箱线图，通过分组箱线图可以大概看到A和B两组数据的分布的差异
library(ggplot2)
ggplot(eff_df, aes(x = method, y = eff)) +
  geom_boxplot(fill = "grey") +
  theme_minimal() +
  labs(x = "生产方法", y = "日产量", 
       title = "A,B两种生产方法的效率的箱线图")

#进行Wilcoxon秩和检验
wilcox.test(eff_df$eff~eff_df$method, paired = FALSE)
#提取p值
p <- wilcox.test(eff_df$eff~eff_df$method, paired = FALSE)$p.value
p
#p=0.381>0.05，因此没有充足的理由拒绝原假设，即没有充足的证据认为两种生产方法的生产效率有显著差异

#补充：对于有结数据，wilcox.test()函数将采用正态分布进行近似计算，同时输出警告“无法精确计算带连结的p值”，此时可以用coin包中的wilcox_test()函数进行精确计算。
#此题中的数据没有结，所以两者输出的p值相同。
library(coin)
wilcox_test(eff_df$eff~eff_df$method, distribution = exact())
```

##(2)随机游程检验

将A方法的数据标识为0，将B方法的数据标识为1

将A方法和B方法的数据组合后排序，得到对应的0和1的值，作为随机游程检验的二元序列。

```{r message=FALSE, warning = FALSE}
A <- c(92,69,72,40,90,53,85,87,89,88)
B <- c(78,95,58,65,39,67,64,75,60,80,83,96)
#标识为0的数据个数，即A组数据的个数
n0 <- length(A)
#标识为1的数据个数，即B组数据的个数
n1 <- length(B)
#生成数据框，第一列为0（代表A）或1（代表B），第二列为A和B的日产量，每一行来自同一个样本
AB_df <- data.frame(sequen = c(rep(0, n0), rep(1, n1)), value = c(A, B))
#将数据框按照日产量排序
AB_order <- AB_df[order(AB_df[,2]), ]
#排序后得到对应的0和1的序列，作为随机游程检验的二元序列
#转化为因子类型
seq_AB <- as.factor(AB_order$sequen)
seq_AB
library(tseries)
#进行随机游程检验
run_test_AB <- runs.test(seq_AB, alternative = "two.sided")
#p值
p_run_AB <- run_test_AB$p.value
p_run_AB
#输出检验结果
if(p_run_AB < 0.05)
{print("随机游程检验p<0.05，拒绝原假设，认为A和B两种生产方法有显著差异")}else
       {print("随机游程检验p≥0.05，       没有充足的理由拒绝原假设，       认为A和B两种生产方法没有显著差异")}
```

采用Wilcoxon秩和检验与随机游程检验得到的结论不一致。因为在对称性的假定之下，Wilcoxon秩和检验采用了更多信息。也就是说，在总体分布的对称性假定下，Wilcoxon秩和检验更可靠。

但是，如果A和B所在的总体的对称性不成立，则随机游程检验的结果更可靠。

#2.3.2 势比较实验

由于例题给出了代码，所以以下首先利用例题中的代码计算得到$\theta=2$时Wilcoxon符号秩检验的势和t检验的势。

接下来，对例题代码做出了部分改进，并用改进后的代码再次计算得到$\theta=2$时两种检验的势，结果与例题代码相同(设定相同的随机数种子)。

最后，利用改进后的代码，画出$0≤\theta≤2$时，Wilcoxon符号秩检验和t检验的势的变化曲线，可以看到两种检验的势均随着$\theta$的增大而增大，且Wilcoxon符号秩检验的势始终大于t检验的势。

##(1)例题给出的代码

计算$\theta=2$的情况下，Wilcoxon符号秩检验的势和t检验的势
```{r message=FALSE, warning = FALSE}
set.seed(1234)
#样本量
n <- 30
df <- 2
nsims <- 10000
mu <- 2
collwil <- rep(0,nsims)
collt <- rep(0,nsims)
for(i in 1:nsims){
#从t分布中抽样
  x <- rt(n,df) + mu
#对每组样本进行Wilcoxon符号秩检验
  wil <- wilcox.test(x)
  collwil[i] <- wil$p.value
#对每组样本进行t检验
  ttest <- t.test(x)
  collt[i] <- ttest$p.value
}
powwil <- rep(0,nsims)
#Wilcoxon符号秩检验的势
powwil[collwil <= .05] <- 1
powerwil <- sum(powwil)/nsims
powerwil

powt <- rep(0,nsims)
#t检验的势
powt[collt <= .05] <- 1
powert <- sum(powt)/nsims
powert
```

##(2)代码改进

在例题代码的基础上进行了部分改进。

与例题所给代码的主要区别：

1.将for循环改为apply()函数，降低程序的运行时间

2.由于apply()函数得到的结果为list类型，每个元素为每组样本的检验结果，

  所以运用purrr包中的map()函数提取检验结果中的p值，得到每组样本检验结果的p值构成的列表，
  
  再用unlist()函数转化为向量。

3.用ifelse()函数标出Wilcoxon符号秩检验和于t检验中满足$p≤0.05$的样本


```{r message=FALSE, warning = FALSE}
set.seed(1234)
#每一组的样本量为n
n <- 30
df <- 2
#进行nsims次
nsims <- 10000
theta <- 2
collwil <- rep(0,nsims)
collt <- rep(0,nsims)
#抽nsims组样本，每组样本的样本量均为n
x_rand <- matrix(rt(n*nsims, df), ncol = n, nrow = nsims) + theta
#对每组样本进行Wilcoxon符号秩检验
wil <- apply(x_rand, 1, wilcox.test)
#对每组样本进行t检验
ttest <- apply(x_rand, 1, t.test)
#得到的wil和ttest的类型是列表，列表中的每个元素分别为每一组样本进行Wilcoxon符号秩检验或t检验的结果。
#所以运用purrr包中的map函数，提取列表中的每个元素中的p.value，即提取每组样本进行Wilcoxon符号秩检验和t检验得到的p值
#map()函数输出的结果的类型是列表，所以用unlist()函数转化为向量形式
library(purrr)
collwil <- unlist(map(wil, "p.value"))
collt <- unlist(map(ttest, "p.value"))

#Wilcoxon符号秩检验的势
powwil <- ifelse(collwil<=0.05, 1, 0)
powerwil <- sum(powwil)/nsims
powerwil
#t检验的势
powt <- ifelse(collt<=0.05, 1, 0)
powert <- sum(powt)/nsims
powert
```

##(3)检验的势的曲线图

画出0≤θ≤2时，Wilcoxon符号秩检验和t检验的势的变化曲线。

从图上可以看出，在$0≤\theta≤2$时，Wilcoxon符号秩检验的势均大于t检验的势，而且可以看到势随着$\theta$的变化。

计算势的代码与(2)中改进的代码相同。

```{r message=FALSE, warning = FALSE}
set.seed(1234)


#每一组的样本量为n
n <- 30
df <- 2
#进行nsims次抽样
nsims <- 10000
theta <- seq(from = 0, to = 2, by = 0.01)
collwil <- rep(0,nsims)
collt <- rep(0,nsims)
x_rand <- matrix(rt(n*nsims, df), ncol = n, nrow = nsims)
library(purrr)
#计算势的代码与(2)中改进的代码相同，这里为了画图，改写成函数形式
#计算Wilcoxon符号秩检验的p值的函数
wilpower_fun <- function(theta1){
  x_rand_theta <- x_rand + theta1
  wil <- apply(x_rand_theta, 1, wilcox.test)
  collwil <- unlist(map(wil, "p.value"))
  powwil <- ifelse(collwil<=0.05, 1, 0)
  powerwil <- sum(powwil)/nsims
  return(powerwil)
}
#计算t检验的p值的函数
tpower_fun <- function(theta1){
  x_rand_theta <- x_rand + theta1
  ttest <- apply(x_rand_theta, 1, t.test)
  collt <- unlist(map(ttest, "p.value"))
  powt <- ifelse(collt<=0.05, 1, 0)
  powert <- sum(powt)/nsims
  return(powert)
}
#对数据框的每一行数据（即每一组样本）进行Wilcoxon符号秩检验，得到每一组样本的p值
wil_f <- function(x){
  apply(data.frame(x), 1, wilpower_fun)
}
#对数据框的每一行数据（即每一组样本）进行t检验，得到每一组样本的p值
t_f <- function(x){
  apply(data.frame(x), 1, tpower_fun)
}
#构建数据框，用来画图
plot.range.wil <- data.frame(x=c(0,2), Functions = factor(1))
plot.range.t <- data.frame(x=c(0,2), Functions = factor(2))

library(ggplot2)
library(hrbrthemes)
#画出两种检验的p值的变化曲线
ggplot(NULL, aes(x=x, color = Functions)) +
#画出Wilcoxon符号秩检验的势的变化曲线，颜色为红色
  geom_function(data = plot.range.wil, fun = wil_f)+
#画出t检验的势的变化曲线，颜色为橙色
  geom_function(data = plot.range.t, fun = t_f) +
  scale_colour_manual(values = c("red", "orange"), 
                      labels = c("Wilcoxon符号秩检验", "t检验")) +
  theme_ipsum() +
  theme(legend.position = "bottom") +
  labs(title="Wilcoxon符号秩检验和t检验的势的变化曲线",
       y = "势", x="θ")
```


