---
title: "张嘉辰_2018201743_统计软件第2次作业"
author: "Zhang Jiachen"
date: "2020年9月21日"
output: 
  html_document:
    toc: true # table of content true
    toc_depth: 2  # upto three depths of headings (specified by #, ## and ###)
    toc_float: true
    number_sections: false
    theme: lumen

---
<style type="text/css">
body{
    margin: 0 auto;
    font-family: "Microsoft YaHei", arial,sans-serif;
    color: #444444;
    line-height: 1;
    padding: 30px;
}
@media screen and (min-width: 768px) {
    body {
        width: 748px;
        margin: 10px auto;
    }
}
h1, h2, h3, h4 {
    color: #111111;
    font-weight: 400;
    margin-top: 1em;
}

h1, h2, h3, h4, h5 {
	font-family: Georgia, Palatino, serif;
}
h1, h2, h3, h4, h5, p , dl{
    margin-bottom: 16px;
    padding: 0;
}
h1 {
    font-size: 48px;
    line-height: 54px;
}
h2 {
    font-size: 36px;
    line-height: 42px;
}
h1, h2 {
    border-bottom: 1px solid #EFEAEA;
    padding-bottom: 10px;
}
h3 {
    font-size: 24px;
    line-height: 30px;
}
h4 {
    font-size: 21px;
    line-height: 26px;
}
h5 {
    font-size: 18px;
    list-style: 23px;
}
a {
    color: #0099ff;
    margin: 0;
    padding: 0;
    vertical-align: baseline;
}
a:hover {
    text-decoration: none;
    color: #ff6600;
}
a:visited {
    /*color: purple;*/
}
ul, ol {
    padding: 0;
    padding-left: 24px;
    margin: 0;
}
li {
    line-height: 24px;
}
p, ul, ol {
    font-size: 16px;
    line-height: 24px;
}

ol ol, ul ol {
    list-style-type: lower-roman;
}

/*pre {
    padding: 0px 24px;
    max-width: 800px;
    white-space: pre-wrap;
}
code {
    font-family: Consolas, Monaco, Andale Mono, monospace;
    line-height: 1.5;
    font-size: 13px;
}*/

code, pre {
    border-radius: 3px;
    background-color:#f7f7f7;
    color: inherit;
}

code {
    font-family: Consolas, Monaco, Andale Mono, monospace;
    margin: 0 2px;
}

pre {
    line-height: 1.7em;
    overflow: auto;
    padding: 6px 10px;
    border-left: 5px solid #6CE26C;
}

pre > code {
    border: 0;
    display: inline;
    max-width: initial;
    padding: 0;
    margin: 0;
    overflow: initial;
    line-height: inherit;
    font-size: .85em;
    white-space: pre;
    background: 0 0;

}

code {
    color: #666555;
}


/** markdown preview plus 对于代码块的处理有些问题, 所以使用统一的颜色 */
/*code .keyword {
  color: #8959a8;
}

code .number {
  color: #f5871f;
}

code .comment {
  color: #998
}*/

aside {
    display: block;
    float: right;
    width: 390px;
}
blockquote {
    border-left:.5em solid #eee;
    padding: 0 0 0 2em;
    margin-left:0;
}
blockquote  cite {
    font-size:14px;
    line-height:20px;
    color:#bfbfbf;
}
blockquote cite:before {
    content: '\2014 \00A0';
}

blockquote p {
    color: #666;
}

pre, code, tt {

  font-size: 16px;

  font-family: Consolas, "Liberation Mono", Courier, monospace;

}

 

code, tt {

  margin: 0 0px;

  padding: 0px 0px;

  white-space: nowrap;

  border: 1px solid #eaeaea;

  background-color: #f8f8f8;

  border-radius: 3px;

}

 

pre>code {

  margin: 0;

  padding: 0;

  white-space: pre;

  color: #338000;

  border: none;

  background: transparent;

 

}

 

pre {

  background-color: #f8f8f8;

  border: 1px solid #ccc;

  font-size: 16px;

  line-height: 19px;

  overflow: auto;

  padding: 6px 10px;

  border-radius: 3px;

}

 

pre code, pre tt {

  background-color: transparent;

  border: none;

}

/* QUOTES

=============================================================================*/

 

blockquote {

  border-left: 4px solid #DDD;

  padding: 0 15px;

  color: #777;

}

 

blockquote>:first-child {

  margin-top: 0px;

}

 

blockquote>:last-child {

  margin-bottom: 0px;

}

 

/* HORIZONTAL RULES

=============================================================================*/

 

hr {

  clear: both;

  margin: 15px 0;

  height: 0px;

  overflow: hidden;

  border: none;

  background: transparent;

  border-bottom: 4px solid #ddd;

  padding: 0;

}

 


hr {
    text-align: left;
    color: #999;
    height: 2px;
    padding: 0;
    margin: 16px 0;
    background-color: #e7e7e7;
    border: 0 none;
}

dl {
    padding: 0;
}

dl dt {
    padding: 10px 0;
    margin-top: 16px;
    font-size: 1em;
    font-style: italic;
    font-weight: bold;
}

dl dd {
    padding: 0 16px;
    margin-bottom: 16px;
}

dd {
    margin-left: 0;
}

/* Code below this line is copyright Twitter Inc. */

button,
input,
select,
textarea {
    font-size: 100%;
    margin: 0;
    vertical-align: baseline;
    *vertical-align: middle;
}
button, input {
    line-height: normal;
    *overflow: visible;
}
button::-moz-focus-inner, input::-moz-focus-inner {
    border: 0;
    padding: 0;
}
button,
input[type="button"],
input[type="reset"],
input[type="submit"] {
    cursor: pointer;
    -webkit-appearance: button;
}
input[type=checkbox], input[type=radio] {
    cursor: pointer;
}
/* override default chrome & firefox settings */
input:not([type="image"]), textarea {
    -webkit-box-sizing: content-box;
    -moz-box-sizing: content-box;
    box-sizing: content-box;
}

input[type="search"] {
    -webkit-appearance: textfield;
    -webkit-box-sizing: content-box;
    -moz-box-sizing: content-box;
    box-sizing: content-box;
}
input[type="search"]::-webkit-search-decoration {
    -webkit-appearance: none;
}
label,
input,
select,
textarea {
    font-family: "Helvetica Neue", Helvetica, Arial, sans-serif;
    font-size: 13px;
    font-weight: normal;
    line-height: normal;
    margin-bottom: 18px;
}
input[type=checkbox], input[type=radio] {
    cursor: pointer;
    margin-bottom: 0;
}
input[type=text],
input[type=password],
textarea,
select {
    display: inline-block;
    width: 210px;
    padding: 4px;
    font-size: 13px;
    font-weight: normal;
    line-height: 18px;
    height: 18px;
    color: #808080;
    border: 1px solid #ccc;
    -webkit-border-radius: 3px;
    -moz-border-radius: 3px;
    border-radius: 3px;
}
select, input[type=file] {
    height: 27px;
    line-height: 27px;
}
textarea {
    height: auto;
}
/* grey out placeholders */
:-moz-placeholder {
    color: #bfbfbf;
}
::-webkit-input-placeholder {
    color: #bfbfbf;
}
input[type=text],
input[type=password],
select,
textarea {
    -webkit-transition: border linear 0.2s, box-shadow linear 0.2s;
    -moz-transition: border linear 0.2s, box-shadow linear 0.2s;
    transition: border linear 0.2s, box-shadow linear 0.2s;
    -webkit-box-shadow: inset 0 1px 3px rgba(0, 0, 0, 0.1);
    -moz-box-shadow: inset 0 1px 3px rgba(0, 0, 0, 0.1);
    box-shadow: inset 0 1px 3px rgba(0, 0, 0, 0.1);
}
input[type=text]:focus, input[type=password]:focus, textarea:focus {
    outline: none;
    border-color: rgba(82, 168, 236, 0.8);
    -webkit-box-shadow: inset 0 1px 3px rgba(0, 0, 0, 0.1), 0 0 8px rgba(82, 168, 236, 0.6);
    -moz-box-shadow: inset 0 1px 3px rgba(0, 0, 0, 0.1), 0 0 8px rgba(82, 168, 236, 0.6);
    box-shadow: inset 0 1px 3px rgba(0, 0, 0, 0.1), 0 0 8px rgba(82, 168, 236, 0.6);
}
/* buttons */
button {
    display: inline-block;
    padding: 4px 14px;
    font-family: "Helvetica Neue", Helvetica, Arial, sans-serif;
    font-size: 13px;
    line-height: 18px;
    -webkit-border-radius: 4px;
    -moz-border-radius: 4px;
    border-radius: 4px;
    -webkit-box-shadow: inset 0 1px 0 rgba(255, 255, 255, 0.2), 0 1px 2px rgba(0, 0, 0, 0.05);
    -moz-box-shadow: inset 0 1px 0 rgba(255, 255, 255, 0.2), 0 1px 2px rgba(0, 0, 0, 0.05);
    box-shadow: inset 0 1px 0 rgba(255, 255, 255, 0.2), 0 1px 2px rgba(0, 0, 0, 0.05);
    background-color: #0064cd;
    background-repeat: repeat-x;
    background-image: -khtml-gradient(linear, left top, left bottom, from(#049cdb), to(#0064cd));
    background-image: -moz-linear-gradient(top, #049cdb, #0064cd);
    background-image: -ms-linear-gradient(top, #049cdb, #0064cd);
    background-image: -webkit-gradient(linear, left top, left bottom, color-stop(0%, #049cdb), color-stop(100%, #0064cd));
    background-image: -webkit-linear-gradient(top, #049cdb, #0064cd);
    background-image: -o-linear-gradient(top, #049cdb, #0064cd);
    background-image: linear-gradient(top, #049cdb, #0064cd);
    color: #fff;
    text-shadow: 0 -1px 0 rgba(0, 0, 0, 0.25);
    border: 1px solid #004b9a;
    border-bottom-color: #003f81;
    -webkit-transition: 0.1s linear all;
    -moz-transition: 0.1s linear all;
    transition: 0.1s linear all;
    border-color: #0064cd #0064cd #003f81;
    border-color: rgba(0, 0, 0, 0.1) rgba(0, 0, 0, 0.1) rgba(0, 0, 0, 0.25);
}
button:hover {
    color: #fff;
    background-position: 0 -15px;
    text-decoration: none;
}
button:active {
    -webkit-box-shadow: inset 0 3px 7px rgba(0, 0, 0, 0.15), 0 1px 2px rgba(0, 0, 0, 0.05);
    -moz-box-shadow: inset 0 3px 7px rgba(0, 0, 0, 0.15), 0 1px 2px rgba(0, 0, 0, 0.05);
    box-shadow: inset 0 3px 7px rgba(0, 0, 0, 0.15), 0 1px 2px rgba(0, 0, 0, 0.05);
}
button::-moz-focus-inner {
    padding: 0;
    border: 0;
}
table {
    *border-collapse: collapse; /* IE7 and lower */
    border-spacing: 0;
    width: 100%;
}
table {
    border: solid #ccc 1px;
    -moz-border-radius: 6px;
    -webkit-border-radius: 6px;
    border-radius: 6px;
    /*-webkit-box-shadow: 0 1px 1px #ccc;
    -moz-box-shadow: 0 1px 1px #ccc;
    box-shadow: 0 1px 1px #ccc;   */
}
table tr:hover {
    background: #fbf8e9;
    -o-transition: all 0.1s ease-in-out;
    -webkit-transition: all 0.1s ease-in-out;
    -moz-transition: all 0.1s ease-in-out;
    -ms-transition: all 0.1s ease-in-out;
    transition: all 0.1s ease-in-out;
}
table td, .table th {
    border-left: 1px solid #ccc;
    border-top: 1px solid #ccc;
    padding: 10px;
    text-align: left;
}

table th {
    background-color: #dce9f9;
    background-image: -webkit-gradient(linear, left top, left bottom, from(#ebf3fc), to(#dce9f9));
    background-image: -webkit-linear-gradient(top, #ebf3fc, #dce9f9);
    background-image:    -moz-linear-gradient(top, #ebf3fc, #dce9f9);
    background-image:     -ms-linear-gradient(top, #ebf3fc, #dce9f9);
    background-image:      -o-linear-gradient(top, #ebf3fc, #dce9f9);
    background-image:         linear-gradient(top, #ebf3fc, #dce9f9);
    /*-webkit-box-shadow: 0 1px 0 rgba(255,255,255,.8) inset;
    -moz-box-shadow:0 1px 0 rgba(255,255,255,.8) inset;
    box-shadow: 0 1px 0 rgba(255,255,255,.8) inset;*/
    border-top: none;
    text-shadow: 0 1px 0 rgba(255,255,255,.5);
    padding: 5px;
}

table td:first-child, table th:first-child {
    border-left: none;
}

table th:first-child {
    -moz-border-radius: 6px 0 0 0;
    -webkit-border-radius: 6px 0 0 0;
    border-radius: 6px 0 0 0;
}
table th:last-child {
    -moz-border-radius: 0 6px 0 0;
    -webkit-border-radius: 0 6px 0 0;
    border-radius: 0 6px 0 0;
}
table th:only-child{
    -moz-border-radius: 6px 6px 0 0;
    -webkit-border-radius: 6px 6px 0 0;
    border-radius: 6px 6px 0 0;
}
table tr:last-child td:first-child {
    -moz-border-radius: 0 0 0 6px;
    -webkit-border-radius: 0 0 0 6px;
    border-radius: 0 0 0 6px;
}
table tr:last-child td:last-child {
    -moz-border-radius: 0 0 6px 0;
    -webkit-border-radius: 0 0 6px 0;
    border-radius: 0 0 6px 0;
}

#TOC {
  left: 60px;
  margin: 20px 0px 10px 0px;
}

.main-container {
  max-width: 1800px;
  margin-left: -220px;
  margin-right: -205px;
}

options(width = 600px)

</style>

##任务一 稀疏矩阵

```{r message=FALSE, warning = FALSE}
library(Matrix)
#结点数为1000
n <- 1000
#得到n个服从均值为5的指数分布的整数，作为每一行的和
options(digits=0)
row_sum <- rexp(n, rate = 0.2)
#将元素值为1的列的序号保存在col_notzero中
col_notzero <- c()
for(i in 1:n){
#通过随机抽样，选出第i行中，值为1的元素所在的列
#由于对角线上元素为0，所以避免抽到第i列
  col_notzero <- c(col_notzero, sample(c(1:(i-1), (i+1):n), row_sum[i], replace = FALSE))
}
#将元素值为1的行的序号保存在row_notzero中
row_notzero <- c()
for(i in 1:n){
#每一行都有row_sum[i]个元素值为1
  row_notzero <- c(row_notzero, rep(i, row_sum[i]))
}
#构建稀疏矩阵，类型为dgTMatrix
spM <- sparseMatrix(i = row_notzero, j = col_notzero, x = rep(1, length(row_notzero)), dims = c(n, n), giveCsparse=FALSE)
#由于使用head()函数的输出结果不理想，此处使用summary()函数
options(max.print= 18)
summary(spM)

#直方图
#列和，即入度
sum_c <- colSums(spM)

#行和，即出度
sum_r <- rowSums(spM)

par(mfcol=c(1,2))
#增加标题，去掉x轴的标签
hist(sum_r, main = "出度分布直方图", xlab = "")
hist(sum_c, main = "入度分布直方图", xlab = "")
```

##任务二 批量读取数据

```{r message=FALSE, warning = FALSE}
#读取同一目录下的所有文件
#文件目录
path <- "D:/data/chuzu" 
#获取该路径下的文件名
fileNames <- dir(path)
#生成读取文件路径
filePath <- sapply(fileNames, function(x){paste(path,x,sep='/')}) 
#读取数据，结果为list
data_list <- lapply(filePath, function(x){read.table(x, header=FALSE, sep=",")})
#将data_list的所有元素合并在为一个数据框
data_df <- do.call(rbind,data_list)
colnames(data_df) <- c("序号","时间","经度","纬度")
#显示合并后的数据框的行数、列数
dim(data_df)
```

##任务三 读入、合并和展示数据

```{r message=FALSE, warning = FALSE}

#读入csv数据
#用col.names()对列名进行重命名
a <- read.csv("D:/data/课程列表.csv", header = TRUE, col.names = c("s.ctg", "b.ctg", "page.num", "url", "course.name", "teacher", "size", "real.price", "orig.price", "revenue"), stringsAsFactors = FALSE)
b <- read.csv("D:/data/课程信息.csv", header = TRUE, col.names = c("url", "score", "people", "intro", "detail"), stringsAsFactors = FALSE)

#去除重复值
a <- a[!duplicated(a$url),]
b <- b[!duplicated(b$url),]
#按照"课程网址"将a和b进行合并
dat <- merge(a,b,by = c("url"))
#还原options()中max.print的默认值，使summary(dat)结果完整输出
options(max.print=99999) 
#展示数据
summary(dat)
```

##任务四 按照类别分别统计

```{r message=FALSE, warning = FALSE}
#恢复初始设置
library(settings)
reset(options)
#还原options()中digits的默认值
options(digits = 7)
#按照与任务三相同的方法得到数据框dat
a <- read.csv("D:/data/课程列表.csv", header = TRUE, col.names = c("s.ctg", "b.ctg", "page.num", "url", "course.name", "teacher", "size", "real.price", "orig.price", "revenue"), stringsAsFactors = FALSE)
b <- read.csv("D:/data/课程信息.csv", header = TRUE, col.names = c("url", "score", "people", "intro", "detail"), stringsAsFactors = FALSE)
a <- a[!duplicated(a$url),]
b <- b[!duplicated(b$url),]
dat <- merge(a,b,by = c("url"))

library(plyr)
#使用ddply()函数进行分组统计
#得到的N, Mean, Min, Max, Sum都是dataframe类型
N <- ddply(dat, .(b.ctg), nrow)
Mean <- ddply(dat, .(b.ctg), function(x){mean(x$size)})
Min <- ddply(dat, .(b.ctg), function(x){min(x$real.price)})
Max <- ddply(dat, .(b.ctg), function(x){max(x$real.price)})
Sum <- ddply(dat, .(b.ctg), function(x){sum(x$revenue)})
library(tidyverse)
#使用tidyverse包中的reduce函数，将N,Mean,Min,Max,Sum这5个数据框按照共同的列"b.ctg"进行合并，得到dat_dsp
dat_dsp <- list(N, Mean, Min, Max, Sum) %>% reduce(left_join, by = "b.ctg")
#重新指定数据框dat_dsp的列名
colnames(dat_dsp) <- c("b.ctg", "N", "Mean", "Min", "Max", "Sum")
#取消最后一列的科学计数法表示
options(scipen = 200)
#还原options()中max.print的默认值
options(max.print=99999) 
head(dat_dsp)
#以表格形式输出dat_dsp的前6行
knitr::kable(head(dat_dsp), format = "html")
```

##任务五 构建iftopteach变量

```{r message=FALSE, warning = FALSE}
#按照与任务三相同的方法得到数据框dat
a <- read.csv("D:/data/课程列表.csv", header = TRUE, col.names = c("s.ctg", "b.ctg", "page.num", "url", "course.name", "teacher", "size", "real.price", "orig.price", "revenue"), stringsAsFactors = FALSE)
b <- read.csv("D:/data/课程信息.csv", header = TRUE, col.names = c("url", "score", "people", "intro", "detail"), stringsAsFactors = FALSE)
a <- a[!duplicated(a$url),]
b <- b[!duplicated(b$url),]
dat <- merge(a,b,by = c("url"))
#使用ddply()函数统计每位老师（或机构）的开课的数量，储存于N_teacher中
library(plyr)
N_teacher <- ddply(dat, .(teacher), nrow)
#按照开课数量由大到小进行排序
N_teacher_ordered <- N_teacher[order(N_teacher[,2], decreasing = TRUE), ]
#选出开课数最多的10为老师，赋值为top_teacher
top_teacher <- N_teacher_ordered[1:10,1]
#输出开课数最多的10为老师
top_teacher
#初始化iftopteach变量
iftopteach <- rep(0, nrow(dat))
#如果老师属于开课最多的10位之一，则将这门课对应的iftopteach修改为1
iftopteach <- ifelse(dat$teacher %in% top_teacher,1,0)
dat1 <- cbind(dat, iftopteach)

#由于数据量较大，只展示课程名和iftopteach变量的前15行
knitr::kable(head(dat1[,c(5,15)], 15), format = "html")
```


