---
title: "张嘉辰_2018201743_统计软件第1次作业"
author: "Zhang Jiachen"
date: "2020年9月21日"
output: 
  html_document:
    toc: true # table of content true
    toc_depth: 2  # upto three depths of headings (specified by #, ## and ###)
    toc_float: true
    number_sections: false
    theme: lumen

---
<style type="text/css">
body{
    margin: 0 auto;
    font-family: "Microsoft YaHei", arial,sans-serif;
    color: #444444;
    line-height: 1;
    padding: 30px;
}
@media screen and (min-width: 768px) {
    body {
        width: 748px;
        margin: 10px auto;
    }
}
h1, h2, h3, h4 {
    color: #111111;
    font-weight: 400;
    margin-top: 1em;
}

h1, h2, h3, h4, h5 {
	font-family: Georgia, Palatino, serif;
}
h1, h2, h3, h4, h5, p , dl{
    margin-bottom: 16px;
    padding: 0;
}
h1 {
    font-size: 48px;
    line-height: 54px;
}
h2 {
    font-size: 36px;
    line-height: 42px;
}
h1, h2 {
    border-bottom: 1px solid #EFEAEA;
    padding-bottom: 10px;
}
h3 {
    font-size: 24px;
    line-height: 30px;
}
h4 {
    font-size: 21px;
    line-height: 26px;
}
h5 {
    font-size: 18px;
    list-style: 23px;
}
a {
    color: #0099ff;
    margin: 0;
    padding: 0;
    vertical-align: baseline;
}
a:hover {
    text-decoration: none;
    color: #ff6600;
}
a:visited {
    /*color: purple;*/
}
ul, ol {
    padding: 0;
    padding-left: 24px;
    margin: 0;
}
li {
    line-height: 24px;
}
p, ul, ol {
    font-size: 16px;
    line-height: 24px;
}

ol ol, ul ol {
    list-style-type: lower-roman;
}

/*pre {
    padding: 0px 24px;
    max-width: 800px;
    white-space: pre-wrap;
}
code {
    font-family: Consolas, Monaco, Andale Mono, monospace;
    line-height: 1.5;
    font-size: 13px;
}*/

code, pre {
    border-radius: 3px;
    background-color:#f7f7f7;
    color: inherit;
}

code {
    font-family: Consolas, Monaco, Andale Mono, monospace;
    margin: 0 2px;
}

pre {
    line-height: 1.7em;
    overflow: auto;
    padding: 6px 10px;
    border-left: 5px solid #6CE26C;
}

pre > code {
    border: 0;
    display: inline;
    max-width: initial;
    padding: 0;
    margin: 0;
    overflow: initial;
    line-height: inherit;
    font-size: .85em;
    white-space: pre;
    background: 0 0;

}

code {
    color: #666555;
}


/** markdown preview plus 对于代码块的处理有些问题, 所以使用统一的颜色 */
/*code .keyword {
  color: #8959a8;
}

code .number {
  color: #f5871f;
}

code .comment {
  color: #998
}*/

aside {
    display: block;
    float: right;
    width: 390px;
}
blockquote {
    border-left:.5em solid #eee;
    padding: 0 0 0 2em;
    margin-left:0;
}
blockquote  cite {
    font-size:14px;
    line-height:20px;
    color:#bfbfbf;
}
blockquote cite:before {
    content: '\2014 \00A0';
}

blockquote p {
    color: #666;
}

pre, code, tt {

  font-size: 16px;

  font-family: Consolas, "Liberation Mono", Courier, monospace;

}

 

code, tt {

  margin: 0 0px;

  padding: 0px 0px;

  white-space: nowrap;

  border: 1px solid #eaeaea;

  background-color: #f8f8f8;

  border-radius: 3px;

}

 

pre>code {

  margin: 0;

  padding: 0;

  white-space: pre;

  color: #338000;

  border: none;

  background: transparent;

 

}

 

pre {

  background-color: #f8f8f8;

  border: 1px solid #ccc;

  font-size: 16px;

  line-height: 19px;

  overflow: auto;

  padding: 6px 10px;

  border-radius: 3px;

}

 

pre code, pre tt {

  background-color: transparent;

  border: none;

}

/* QUOTES

=============================================================================*/

 

blockquote {

  border-left: 4px solid #DDD;

  padding: 0 15px;

  color: #777;

}

 

blockquote>:first-child {

  margin-top: 0px;

}

 

blockquote>:last-child {

  margin-bottom: 0px;

}

 

/* HORIZONTAL RULES

=============================================================================*/

 

hr {

  clear: both;

  margin: 15px 0;

  height: 0px;

  overflow: hidden;

  border: none;

  background: transparent;

  border-bottom: 4px solid #ddd;

  padding: 0;

}

 


hr {
    text-align: left;
    color: #999;
    height: 2px;
    padding: 0;
    margin: 16px 0;
    background-color: #e7e7e7;
    border: 0 none;
}

dl {
    padding: 0;
}

dl dt {
    padding: 10px 0;
    margin-top: 16px;
    font-size: 1em;
    font-style: italic;
    font-weight: bold;
}

dl dd {
    padding: 0 16px;
    margin-bottom: 16px;
}

dd {
    margin-left: 0;
}

/* Code below this line is copyright Twitter Inc. */

button,
input,
select,
textarea {
    font-size: 100%;
    margin: 0;
    vertical-align: baseline;
    *vertical-align: middle;
}
button, input {
    line-height: normal;
    *overflow: visible;
}
button::-moz-focus-inner, input::-moz-focus-inner {
    border: 0;
    padding: 0;
}
button,
input[type="button"],
input[type="reset"],
input[type="submit"] {
    cursor: pointer;
    -webkit-appearance: button;
}
input[type=checkbox], input[type=radio] {
    cursor: pointer;
}
/* override default chrome & firefox settings */
input:not([type="image"]), textarea {
    -webkit-box-sizing: content-box;
    -moz-box-sizing: content-box;
    box-sizing: content-box;
}

input[type="search"] {
    -webkit-appearance: textfield;
    -webkit-box-sizing: content-box;
    -moz-box-sizing: content-box;
    box-sizing: content-box;
}
input[type="search"]::-webkit-search-decoration {
    -webkit-appearance: none;
}
label,
input,
select,
textarea {
    font-family: "Helvetica Neue", Helvetica, Arial, sans-serif;
    font-size: 13px;
    font-weight: normal;
    line-height: normal;
    margin-bottom: 18px;
}
input[type=checkbox], input[type=radio] {
    cursor: pointer;
    margin-bottom: 0;
}
input[type=text],
input[type=password],
textarea,
select {
    display: inline-block;
    width: 210px;
    padding: 4px;
    font-size: 13px;
    font-weight: normal;
    line-height: 18px;
    height: 18px;
    color: #808080;
    border: 1px solid #ccc;
    -webkit-border-radius: 3px;
    -moz-border-radius: 3px;
    border-radius: 3px;
}
select, input[type=file] {
    height: 27px;
    line-height: 27px;
}
textarea {
    height: auto;
}
/* grey out placeholders */
:-moz-placeholder {
    color: #bfbfbf;
}
::-webkit-input-placeholder {
    color: #bfbfbf;
}
input[type=text],
input[type=password],
select,
textarea {
    -webkit-transition: border linear 0.2s, box-shadow linear 0.2s;
    -moz-transition: border linear 0.2s, box-shadow linear 0.2s;
    transition: border linear 0.2s, box-shadow linear 0.2s;
    -webkit-box-shadow: inset 0 1px 3px rgba(0, 0, 0, 0.1);
    -moz-box-shadow: inset 0 1px 3px rgba(0, 0, 0, 0.1);
    box-shadow: inset 0 1px 3px rgba(0, 0, 0, 0.1);
}
input[type=text]:focus, input[type=password]:focus, textarea:focus {
    outline: none;
    border-color: rgba(82, 168, 236, 0.8);
    -webkit-box-shadow: inset 0 1px 3px rgba(0, 0, 0, 0.1), 0 0 8px rgba(82, 168, 236, 0.6);
    -moz-box-shadow: inset 0 1px 3px rgba(0, 0, 0, 0.1), 0 0 8px rgba(82, 168, 236, 0.6);
    box-shadow: inset 0 1px 3px rgba(0, 0, 0, 0.1), 0 0 8px rgba(82, 168, 236, 0.6);
}
/* buttons */
button {
    display: inline-block;
    padding: 4px 14px;
    font-family: "Helvetica Neue", Helvetica, Arial, sans-serif;
    font-size: 13px;
    line-height: 18px;
    -webkit-border-radius: 4px;
    -moz-border-radius: 4px;
    border-radius: 4px;
    -webkit-box-shadow: inset 0 1px 0 rgba(255, 255, 255, 0.2), 0 1px 2px rgba(0, 0, 0, 0.05);
    -moz-box-shadow: inset 0 1px 0 rgba(255, 255, 255, 0.2), 0 1px 2px rgba(0, 0, 0, 0.05);
    box-shadow: inset 0 1px 0 rgba(255, 255, 255, 0.2), 0 1px 2px rgba(0, 0, 0, 0.05);
    background-color: #0064cd;
    background-repeat: repeat-x;
    background-image: -khtml-gradient(linear, left top, left bottom, from(#049cdb), to(#0064cd));
    background-image: -moz-linear-gradient(top, #049cdb, #0064cd);
    background-image: -ms-linear-gradient(top, #049cdb, #0064cd);
    background-image: -webkit-gradient(linear, left top, left bottom, color-stop(0%, #049cdb), color-stop(100%, #0064cd));
    background-image: -webkit-linear-gradient(top, #049cdb, #0064cd);
    background-image: -o-linear-gradient(top, #049cdb, #0064cd);
    background-image: linear-gradient(top, #049cdb, #0064cd);
    color: #fff;
    text-shadow: 0 -1px 0 rgba(0, 0, 0, 0.25);
    border: 1px solid #004b9a;
    border-bottom-color: #003f81;
    -webkit-transition: 0.1s linear all;
    -moz-transition: 0.1s linear all;
    transition: 0.1s linear all;
    border-color: #0064cd #0064cd #003f81;
    border-color: rgba(0, 0, 0, 0.1) rgba(0, 0, 0, 0.1) rgba(0, 0, 0, 0.25);
}
button:hover {
    color: #fff;
    background-position: 0 -15px;
    text-decoration: none;
}
button:active {
    -webkit-box-shadow: inset 0 3px 7px rgba(0, 0, 0, 0.15), 0 1px 2px rgba(0, 0, 0, 0.05);
    -moz-box-shadow: inset 0 3px 7px rgba(0, 0, 0, 0.15), 0 1px 2px rgba(0, 0, 0, 0.05);
    box-shadow: inset 0 3px 7px rgba(0, 0, 0, 0.15), 0 1px 2px rgba(0, 0, 0, 0.05);
}
button::-moz-focus-inner {
    padding: 0;
    border: 0;
}
table {
    *border-collapse: collapse; /* IE7 and lower */
    border-spacing: 0;
    width: 100%;
}
table {
    border: solid #ccc 1px;
    -moz-border-radius: 6px;
    -webkit-border-radius: 6px;
    border-radius: 6px;
    /*-webkit-box-shadow: 0 1px 1px #ccc;
    -moz-box-shadow: 0 1px 1px #ccc;
    box-shadow: 0 1px 1px #ccc;   */
}
table tr:hover {
    background: #fbf8e9;
    -o-transition: all 0.1s ease-in-out;
    -webkit-transition: all 0.1s ease-in-out;
    -moz-transition: all 0.1s ease-in-out;
    -ms-transition: all 0.1s ease-in-out;
    transition: all 0.1s ease-in-out;
}
table td, .table th {
    border-left: 1px solid #ccc;
    border-top: 1px solid #ccc;
    padding: 10px;
    text-align: left;
}

table th {
    background-color: #dce9f9;
    background-image: -webkit-gradient(linear, left top, left bottom, from(#ebf3fc), to(#dce9f9));
    background-image: -webkit-linear-gradient(top, #ebf3fc, #dce9f9);
    background-image:    -moz-linear-gradient(top, #ebf3fc, #dce9f9);
    background-image:     -ms-linear-gradient(top, #ebf3fc, #dce9f9);
    background-image:      -o-linear-gradient(top, #ebf3fc, #dce9f9);
    background-image:         linear-gradient(top, #ebf3fc, #dce9f9);
    /*-webkit-box-shadow: 0 1px 0 rgba(255,255,255,.8) inset;
    -moz-box-shadow:0 1px 0 rgba(255,255,255,.8) inset;
    box-shadow: 0 1px 0 rgba(255,255,255,.8) inset;*/
    border-top: none;
    text-shadow: 0 1px 0 rgba(255,255,255,.5);
    padding: 5px;
}

table td:first-child, table th:first-child {
    border-left: none;
}

table th:first-child {
    -moz-border-radius: 6px 0 0 0;
    -webkit-border-radius: 6px 0 0 0;
    border-radius: 6px 0 0 0;
}
table th:last-child {
    -moz-border-radius: 0 6px 0 0;
    -webkit-border-radius: 0 6px 0 0;
    border-radius: 0 6px 0 0;
}
table th:only-child{
    -moz-border-radius: 6px 6px 0 0;
    -webkit-border-radius: 6px 6px 0 0;
    border-radius: 6px 6px 0 0;
}
table tr:last-child td:first-child {
    -moz-border-radius: 0 0 0 6px;
    -webkit-border-radius: 0 0 0 6px;
    border-radius: 0 0 0 6px;
}
table tr:last-child td:last-child {
    -moz-border-radius: 0 0 6px 0;
    -webkit-border-radius: 0 0 6px 0;
    border-radius: 0 0 6px 0;
}

#TOC {
  left: 60px;
  margin: 20px 0px 10px 0px;
}

.main-container {
  max-width: 1800px;
  margin-left: -220px;
  margin-right: -205px;
}

options(width = 600px)

</style>


##任务一：将五位数字表示的日期转换为标准的日期形式
五位数字指距离1970-01-01的天数。通过as.Date()中origin参数的设置，将其转化为标准的日期形式。
```{r message=FALSE, warning = FALSE}
as.Date(15693,origin='1970-1-1')
```

##任务二：计算工资的均值
###第一步：将字符串转换为数字(单位：万元)

####方法一：使用字符替换函数
由于每个字符中的汉字均为万而且均在字符末尾，所以可以替换"万"为".0"，再将字符串转化为数字后进行计算。
```{r message=FALSE, warning = FALSE}
wage_char <- c("22万", "30万", "50万", "120万", "11万")
#将字符"万"替换为".0"
wage_numchar <- chartr(old = "万", new = ".0", wage_char) 
#将元素为字符串的向量转化为元素为数字的向量
wage_num1 <- as.numeric(wage_numchar)
wage_num1
```

####方法二：取出"万"字前的子串
由于原数据格式较为整齐，"万"字位于字符串的末尾，所以可以直接取出"万"字前的子串。
```{r message=FALSE, warning = FALSE}
wage_char <- c("22万", "30万", "50万", "120万", "11万")
#取出"万"字前的子串
wage_numchar <- substr(wage_char,1,nchar(wage_char)-1)
#将元素为字符串的向量转化为元素为数字的向量
wage_num2 <- as.numeric(wage_numchar)
wage_num2
```

###第二步：求工资的均值(单位：元)

```{r message=FALSE, warning = FALSE}
#求均值并将单位改为元
wage_ave <- mean(wage_num1)*10000
print("工资均值:")
print(wage_ave)
```

##任务三：电影数据初步处理
读入数据后查看数据总体情况。
```{r message=FALSE, warning = FALSE}
#读入数据film.csv,数据存放在D盘
a <- read.csv("D:\\film.csv")
print("数据总体情况")
#查看数据总体情况
summary(a)
#删除含缺失数据的行
film_no_na <- na.omit(a)
film_best <- film_no_na[which.max(film_no_na$"电影票房"), ]
film_worst <- film_no_na[which.min(film_no_na$"电影票房"), ]
print("票房最高纪录的观测：")
film_best
print("票房最低纪录的观测：")
film_worst
```

##任务四：根据上映月份划分电影档期

使用table()函数展示频数,同时对列顺序进行调整。
```{r message=FALSE, warning = FALSE}
label_film <- c("贺岁档",  "普通档","黄金1档", "暑期档", "黄金2档", "贺岁档")
#根据上映月份将电影归档
dangqi <- cut(film_no_na$"上映月份", breaks = c(0, 2, 4, 6, 9, 11, 13), labels = label_film, include.lowest = FALSE, right = TRUE)
#用table()函数显示频数得到的结果顺序为("贺岁档",  "普通档","黄金1档", "暑期档", "黄金2档")，所以进行调整
table1 <- as.table(c(table(dangqi)[1], table(dangqi)[3], table(dangqi)[5], table(dangqi)[2], table(dangqi)[4]))
table1
```

##任务五：更改导演年代的因子水平

使用cut()函数同时将导演年代为30和40的合并为"50以下"，同时使用ordered_result参数将导演年代的因子水平更改为有序的。

因为数据较多,此处展示导演年代数据的前60行。
```{r message=FALSE, warning = FALSE}

label_director <- c("50以下", "50", "60", "70", "80")
film_no_na$"导演年代" <- cut(as.numeric(film_no_na$"导演年代"), breaks = c(20, 40, 50, 60, 70, 80), labels = label_director, include.lowest = FALSE, right = TRUE, ordered_result = TRUE)
#因为数据较多,此处展示前60行
head(film_no_na$"导演年代",60)
```



##任务六：生成上映日期，将电影排序
###第一步：生成上映日期

生成上映日期有两种方式。

####方法一：使用paste()函数将上映年份、月份、日期（"01")组合后，用as.Date()函数转换为Date类型

因为数据较多,此处展示日期数据的前20行。
```{r message=FALSE, warning = FALSE}
Sys.setlocale("LC_TIME", "C")
library(stringr)
#将月份转换为两位数字,例如上映月份是9月,则将"9"转换为"09"
month1 <- str_pad(film_no_na$"上映月份", 2, pad = "0")
#将上映年份、月份、日期组合为date1,形如"2012-01-01"
date1 <- paste(film_no_na$"上映年份", month1, "01", sep = "-")
#转换为日期date_show
date_show1 <- as.Date(date1)
#因为数据较多,此处展示前20行
head(date_show1,20)
```

####方法二：使用zoo包中的as.yearmon函数将日期转化为"%b %Y"的格式(例如"Jan 2012")，再使用as.Date()函数转化为标准日期形式(例如"2012-01-01")

因为数据较多,此处展示日期数据的前20行。
```{r message=FALSE, warning = FALSE}

Sys.setlocale("LC_TIME", "C")

date1 <- paste(film_no_na$上映年份, film_no_na$上映月份, sep = "-")

library(zoo)

date_2 <- as.yearmon(date1, format = "%Y-%m")
date_show2 <- as.Date(date_2, format = "%b %Y")
#因为数据较多,此处展示前20行
head(date_show2,20)
```

###第二步：将数据集排序
```{r message=FALSE, warning = FALSE}
film1 <- cbind(film_no_na, date_show1)
#film1[,24]为上映日期,film1[,4]为票房, film[,5]为电影类型
#负号表示降序
film_ordered <- film_no_na[order(film1[,24], -film1[,4], film1[,5]), ]
#展示前10行
head(film_ordered, 10)
```


