---
title: "张嘉辰_2018201743_期末作业"
author: "张嘉辰"
date: "2021年1月3日"
output: 
  rmdformats::readthedown:
    self_contained: true
    thumbnails: true
    lightbox: true
    toc_depth: 4
    gallery: false
    highlight: tango
    df_print: kable
    
---


```{r setup, include=FALSE}
knitr::opts_chunk$set(echo = TRUE,warning=FALSE,message=FALSE)
library(knitr)
```


#1.读入数据，设置定性变量的基准组

```{r}
data1 <- read.csv("D:/data/bloginfo.csv",header = TRUE, fileEncoding = "UTF-8")
#修改基准组
data <- data1
data <- within(data, 地区 <- relevel(地区, ref = "未知"))
data <- within(data, 类型 <- relevel(类型, ref = "未知"))
data <- within(data, 关键词 <- relevel(关键词, ref = "博物馆+文创"))
data <- within(data, 视频 <- relevel(视频, ref = "无"))
data <- within(data, 提到数 <- relevel(提到数, ref = "无"))
data <- within(data, 话题数 <- relevel(话题数, ref = "无"))
data <- within(data, 性别 <- relevel(性别, ref = "男"))
data <- within(data, 微博认证 <- relevel(微博认证, ref = "其他"))
data <- within(data, 博物馆认证 <- relevel(博物馆认证, ref = "否"))
data <- within(data, 文章数 <- relevel(文章数, ref = "无"))
data <- within(data, 时间 <- relevel(时间, ref = "工作日"))
data <- within(data, 时段 <- relevel(时段, ref = "上午"))

summary(data)
data$对数点赞数 <- log(data$点赞数)
```


#2.描述性分析与解读

##2.1 因变量

```{r}
max(data$点赞数)
min(data$点赞数)
library(arules)
#对点赞数离散化，可以看到大多数微博的点赞数都在小于1190，点赞数超过1000微博较少
table(discretize(data$点赞数, method = "cluster", breaks = 5, ordered_result = TRUE))
```

由于点赞数之间的差异较大，而且大多数点赞数集中在1000以下，所以以下只画出小于1000的点赞数的直方图。

```{r}
library(ggplot2)
ggplot(data, aes(x = 点赞数)) +
    geom_histogram(alpha = 0.6, 
                   fill = "grey",
                   breaks = seq(0, 1000, by = 20)) +
    theme_minimal() +
  labs(x="点赞数", y = "频数")
```

可以看到，点赞数呈明显右偏分布。因此，建立对数线性模型时，对点赞数进行了对数处理。

##2.2 相关系数矩阵图

```{r}
library(ggcorrplot)
#选出定量变量，不包括"对数点赞数"
df_num <- dplyr::select_if(data[,1:18], is.numeric)
#计算相关系数
r <- cor(df_num, use="complete.obs")
round(r,2)
ggcorrplot(r, 
           hc.order = TRUE, 
           type = "lower",
           lab = TRUE)
```

可以看到，粉丝数与微博数的相关系数最大，为0.59，呈明显正相关；

关注数、会员等级、点赞数、粉丝数之间都呈现正相关关系。

##2.3 自变量

###(1)微博认证

以微博认证为横轴，对数点赞数为纵轴，画出箱线图。其中，箱子的宽度与样本量正相关。

```{r}
library(ggplot2)

data_plot <- data
#根据点赞数的中位数大小将微博认证的5个水平排序
data_plot$微博认证 <- reorder(data_plot$微博认证, data_plot$点赞数, median)

ggplot(data_plot, aes(x = 微博认证,y = 对数点赞数))+
  geom_boxplot(fill = "grey", alpha = 0.6, varwidth=TRUE)+
    theme_minimal() +
  labs(x="微博认证", y = "对数点赞数")
```

可以看到，在5类微博认证下，都有部分点赞数较高的异常值。

推测部分点赞数较多的微博可能是文字、内容引起了大家的共鸣等，即原因来自微博本身的信息，而不是博主。

由于异常值的印象，箱子之间的差异不是很明显。所以以下去除异常值后，以点赞数为纵坐标画出箱线图，进一步比较微博认证下点赞数的多少。

```{r}
#去除异常值后的分组箱线图，纵坐标为点赞数
ggplot(data_plot, aes(x = 微博认证,y = 点赞数)) +
#去除异常值
  geom_boxplot(fill = "grey", alpha = 0.6, outlier.shape = NA, varwidth=TRUE) +
#调整y轴的范围
  coord_cartesian(ylim = quantile(data$点赞数, c(0.1, 0.85))) +
  theme_minimal() +
  labs(x="微博认证", y = "点赞数") 
```

从箱子的宽度可以看到，官方的微博最多，

但是官方的微博点赞数最少，多数都小于100赞；

自媒体的点赞数较多，超过一半的微博点赞数大于100。

###(2)时段

以时段为横坐标，分别画出纵坐标为对数点赞数和去除异常值后的点赞数的箱线图。

```{r}
#根据点赞数的中位数对时段排序
data_plot$时段 <- reorder(data_plot$时段, data_plot$点赞数, median)
ggplot(data_plot, aes(x = 时段,y = 对数点赞数))+
  geom_boxplot(fill = "grey", alpha = 0.6, varwidth=TRUE)+
    theme_minimal() +
  labs(x="时段", y = "对数点赞数")
```

与微博认证的结果相似，每一时段都有一些点赞数较多的微博。

下面去掉异常值后，画出以点赞数为纵坐标的箱线图，进一步并比较不同时段的微博的点赞数。

```{r}
#去除异常值后的分组箱线图
ggplot(data_plot, aes(x = 时段,y = 点赞数)) +
#去除异常值
  geom_boxplot(fill = "grey", alpha = 0.6, outlier.shape = NA, varwidth=TRUE) +
#调整y轴的范围
  coord_cartesian(ylim = quantile(data$点赞数, c(0.1, 0.80))) +
  theme_minimal() +
  labs(x="时段", y = "点赞数")
```

可以看到，尽管深夜发出的微博数最少，点赞数确是最多的；

晚上发出的微博数最多，点赞数仅次于深夜发出的微博。


###(3)粉丝数

```{r}
max(data$粉丝数)
min(data$粉丝数)
#对粉丝数离散化，可以看到大多数微博的粉丝数都在小于一百万，粉丝数超过一百万的博主较少
table(discretize(data$粉丝数, method = "cluster", breaks = 5, ordered_result = TRUE))
```

由于粉丝数之间的差异较大，而且大多数点赞数集中在一百万以下，呈现右偏分布。

以下以取对数后的粉丝数为横坐标，对数后的点赞数为纵坐标，并用颜色对表示是否为博物馆认证，画出散点图。

```{r}
ggplot(data, aes(x = log(粉丝数), y = 对数点赞数, col = 博物馆认证)) +
  geom_point(alpha = 0.8) + 
  theme_minimal() +
  labs(x = "对数粉丝数")
```

可以看到，大多数微博的博主没有博物馆认证，而且点赞数最多的微博都是由没有博物馆认证的博主发出的。

由于样本量较大(n=2349)，可以进行分箱化处理。颜色较深处表示此处重叠的点较多。

```{r}
library(hexbin)
ggplot(data, aes(x = log(粉丝数), y = 对数点赞数)) +
  geom_point(alpha = 0.01) + 
  theme_minimal() +
  labs(x = "对数粉丝数") +
  stat_binhex() +
  scale_fill_gradient(low = "lightblue", high = "blue")
```

可以看到，大多数微博的粉丝数和点赞数都集中在散点图中部；

粉丝数与点赞数呈现正相关关系。

###(4)长度、是否有视频

类似地，以对数长度为横坐标，对数点赞数为纵坐标，画出分箱化后的散点图。

```{r}
ggplot(data, aes(x = 长度, y = 对数点赞数, col = 视频)) +
  geom_point(alpha = 0.7) + 
  theme_minimal() +
  labs(x = "长度")
```

可以看到，长度比较明显地分为了较长和较短的两类；

点赞数最多的微博集中在较短的一类中。

###(5)时间
```{r}
#去除异常值后的分组箱线图
ggplot(data_plot, aes(x = 时间,y = 点赞数)) +
#去除异常值
  geom_boxplot(fill = "grey", alpha = 0.6, outlier.shape = NA, varwidth=TRUE) +
#调整y轴的范围
  coord_cartesian(ylim = quantile(data$点赞数, c(0.1, 0.80))) +
  theme_minimal() +
  labs(x="时间", y = "点赞数")
```

可以看到，周末的微博点赞数更多；工作日发的微博更多。

#3.回归模型

##3.1 建立多元线性回归模型

对因变量"点赞数"进行对数处理

```{r}
#对因变量"点赞数"进行对数处理
mod_lm <- lm(对数点赞数~(地区 + 类型 + 关键词 + 视频 + 长度 + 提到数 +
    话题数 + 性别 + 会员等级 + 微博认证 + 博物馆认证 + 关注数 + 粉丝数 + 微博数 + 
    文章数 + 时间 + 时段), data = data)
summary(mod_lm)
library(car)
vif(mod_lm)
#AIC
summary(step(mod_lm, k = 2, trace = 0))
#BIC
summary(step(mod_lm, k = log(nrow(data)), trace = 0))
```


AIC准则保留的变量有12个：

地区，类型，关键词，视频，话题数，性别，会员等级，微博认证，关注数，粉丝数，微博数，文章数；

得到的调整后R²=0.352；

BIC准则保留的变量有8个：

关键词，视频，性别，会员等级，关注数，粉丝数，微博数，文章数；

得到的调整后R²=0.3318。

BIC准则选择的8个变量包含在AIC准则选择的12个变量中，

AIC准则选择的，但是BIC准则没有选择的有地区、类型、话题数、微博认证，

其中，"地区"仅有"华北地区"是显著的，其余水平均不显著，而且从实际来看，点赞量一般与地区没有明显关联，所以去掉"地区"变量；

因此，综合考虑，最终保留11个变量，分别是

类型，关键词，视频，话题数，性别，会员等级，微博认证，关注数，粉丝数，微博数，文章数；

```{r}
mod_res <- lm(对数点赞数~(类型 + 关键词 + 视频 + 话题数 + 
    性别 + 会员等级 + 微博认证 + 关注数 + 粉丝数 + 微博数 + 文章数), data = data)
summary(mod_res)
```

调整后R²=0.3446，较低，

可能是因为有其他与点赞数有关的重要变量未包含在数据中，如微博的内容，视频的长度，话题为超话还是普通话题，是否包含抽奖等；

由于调整后R²较低，接下来在现有数据的基础上，对粉丝数、关注数、微博数、长度进行离散化后再进行回归，调整后R²得到提高。

##3.2 对粉丝数、关注数、微博数、长度进行离散化

```{r}
data_fac <- data
n_br <- 8
data_fac$长度 <- discretize(data$长度, method = "frequency", breaks = n_br, ordered_result = FALSE, label = c("[14,60)", "[60,97)", "[97,128)", "[128,149)", "[149,307)", "[307,347)", "[347,417)", "[417,1790]"))
data_fac$关注数 <- discretize(data$关注数, method = "frequency", breaks = n_br, ordered_result = FALSE, label = c("[0,164)", "[164,268)", "[268,389)", "[389,581)", "[581,763)", "[763,1036)", "[1036,1841)", "[1841, 20000]"))
data_fac$微博数 <- discretize(data$微博数, method = "frequency", breaks = n_br, ordered_result = FALSE, label = c("[5,1539)","[1539,3694)","[3694,7595.5)","[7595.5,12686)","[12686,20626)","[20626,38062)","[38062,73038)","[73038,295520]"))
data_fac$粉丝数 <- discretize(data$粉丝数, method = "frequency", breaks = n_br, ordered_result = FALSE, label = c("[53,32682)","[32682,153304)","[153304,353830)","[353830,807823)","[807823,1600898)","[1600898,3583204)","[3583204,9429162)","[9429162,91427189]"))

```

接下来采用离散化后的变量建立回归模型。


```{r}
#对因变量"点赞数"进行对数处理
mod_lm_fac <- lm(对数点赞数~(地区 + 类型 + 关键词 + 视频 + 长度 + 提到数 +
    话题数 + 性别 + 会员等级 + 微博认证 + 博物馆认证 + 关注数 + 粉丝数 + 微博数 + 
    文章数 + 时间 + 时段), data = data_fac)
summary(mod_lm_fac)

#AIC
summary(step(mod_lm_fac, k = 2, trace = 0))
#BIC
summary(step(mod_lm_fac, k = log(nrow(data)), trace = 0))
```

AIC准则保留的变量有13个：

地区，类型，关键词，视频，话题数，性别，会员等级，微博认证，博物馆认证，粉丝数，关注数，微博数，文章数；

得到的调整后R²=0.4172；

BIC准则保留的变量有8个：

类型，关键词，视频，性别，会员等级，粉丝数，微博数，文章数；

得到的调整后R²=0.4036。

**两者的调整后R²都比离散化之前有了较为明显的提高**。

BIC准则选择的8个变量包含在AIC准则选择的13个变量中，

AIC准则选择的，但是BIC准则没有选择的有地区、长度、话题数、微博认证、博物馆认证，

其中，"地区"仅有"华北地区"是显著的，其余水平均不显著，而且从实际来看，点赞量一般与地区没有明显关联，所以去掉"地区"变量；

而博物馆认证"是"的系数显著为负，与实际不符，而且不显著，所以去掉"博物馆认证"变量；

因此，综合考虑，最终保留11个变量，分别是

类型，关键词，视频，话题数，性别，会员等级，微博认证，关注数，粉丝数，微博数，文章数；

```{r}
mod_final <- lm(对数点赞数 ~ 类型 + 关键词 + 话题数 + 性别 + 会员等级 + 微博认证 + 关注数 + 粉丝数 + 微博数 + 文章数 + 视频 , data = data_fac)
summary(mod_final)
```

调整后R²=0.4133


##3.2 回归诊断

```{r}
par(mfrow=c(2,2))
plot(mod_final, which=c(1:4))
```

从残差图来看，没有明显的异方差问题；

QQ图接近直线，说明模型基本符合正态假定；

库克距离均小于0.5，可以认为不存在异常值。

```{r}
#多重共线性
library(car)
vif(mod_final)
```

VIF值均小于10，可以认为模型中不存在多重共线性问题。

##3.3 模型解释

由于因变量经过对数处理，所以回归系数解释为"增长率"。

```{r}
coef <- as.data.frame(mod_final$coefficients)
colnames(coef) <- c("回归系数估计值")
knitr::kable(coef, format = "html")
```


控制其他因素不变时，

1.类型：

基准组为"未知"。

"文遗"，"文艺"，"文娱"，"周边"四个水平的回归系数均为负，

在这"文遗"，"文艺"，"文娱"，"周边"这四个水平中，"文艺"类型的点赞数最多，"文娱"类次之，"周边"类点赞数最低。

2.关键词：

基准组为"博物馆+文创"。

关键词仅文创的微博获得的点赞数最高，仅博物馆的次之，关键词为博物馆+文创的点赞数最低。

原因可能是包含"文创"关键词的微博比"博物馆"关键词的微博更容易吸引大家，

另一个可能的原因是猜测包含"文创"关键词的微博中出现"点赞抽奖"的可能性更大，从而提高了点赞量。

3.话题数：

基准组为"没有话题"。

"话题数大于1个"和"话题数仅有1个"的回归系数均为负，且"话题数大于1个"的回归系数更小，这表明话题数更少，或者不带话题的微博的点赞数越多。

4.性别

基准组为"男"。

博主为女性的微博的点赞数平均比男性高21.10%。

5.微博认证

基准组为"其他"。

微博未认证的回归系数最大，表明在其他变量不变时，未认证的博主获得的点赞数更多；微博认证自媒体次之。

6.关注数与粉丝数

关注数的基准组为关注数[0,164)（关注数最少的组），

粉丝数的基准组为粉丝数[53,32682)（粉丝最少的组）；

关注数指博主关注的人的数量，而粉丝数指关注博主的人的数量。

关注数为[0,164)的博主的点赞数最多，关注数为[268,389)的点赞数最少；随着关注数的增加，点赞数可能增加也可能减少。

大致来看，粉丝数越多，微博的点赞数越多。

7.微博数

微博数的基准组为微博数[5,1539)（微博数最少的组），

微博数越多，点赞数越少。

这可能是因为人们更喜欢看到只发有意义、有价值的内容的博主。

8.文章数

文章数的基准组为"无"，

文章数越多，点赞数越少；没有文章的博主的微博的点赞数更多。

这可能是相比长文章，因为微博用户更喜欢短文字。

9.视频

基准组为"没有视频"。

有视频比没有视频的微博的点赞数多28.06%。

10.会员等级

会员等级越高，微博点赞数越多。


