---
title: "张嘉辰_2018201743_统计软件第4次作业"
author: "张嘉辰"
date: "2020年11月13日"
output: 
  html_document:
    toc: true # table of content true
    toc_depth: 4  # upto three depths of headings (specified by #, ## and ###)
    toc_float: true
    number_sections: false
    theme: lumen
editor_options: 
  chunk_output_type: console
---
<style type="text/css">
body{
    margin: 0 auto;
    font-family: "Microsoft YaHei", arial,sans-serif;
    color: #444444;
    line-height: 1;
    padding: 30px;
}
@media screen and (min-width: 768px) {
    body {
        width: 748px;
        margin: 10px auto;
    }
}
h1, h2, h3, h4 {
    color: #111111;
    font-weight: 400;
    margin-top: 1em;
}

h1, h2, h3, h4, h5 {
	font-family: Georgia, Palatino, serif;
}
h1, h2, h3, h4, h5, p , dl{
    margin-bottom: 16px;
    padding: 0;
}
h1 {
    font-size: 48px;
    line-height: 54px;
}
h2 {
    font-size: 36px;
    line-height: 42px;
}
h1, h2 {
    border-bottom: 1px solid #EFEAEA;
    padding-bottom: 10px;
}
h3 {
    font-size: 24px;
    line-height: 30px;
}
h4 {
    font-size: 21px;
    line-height: 26px;
}
h5 {
    font-size: 18px;
    list-style: 23px;
}
a {
    color: #0099ff;
    margin: 0;
    padding: 0;
    vertical-align: baseline;
}
a:hover {
    text-decoration: none;
    color: #ff6600;
}
a:visited {
    /*color: purple;*/
}
ul, ol {
    padding: 0;
    padding-left: 24px;
    margin: 0;
}
li {
    line-height: 24px;
}
p, ul, ol {
    font-size: 16px;
    line-height: 24px;
}

ol ol, ul ol {
    list-style-type: lower-roman;
}

/*pre {
    padding: 0px 24px;
    max-width: 800px;
    white-space: pre-wrap;
}
code {
    font-family: Consolas, Monaco, Andale Mono, monospace;
    line-height: 1.5;
    font-size: 13px;
}*/

code, pre {
    border-radius: 3px;
    background-color:#f7f7f7;
    color: inherit;
}

code {
    font-family: Consolas, Monaco, Andale Mono, monospace;
    margin: 0 2px;
}

pre {
    line-height: 1.7em;
    overflow: auto;
    padding: 6px 10px;
    border-left: 5px solid #6CE26C;
}

pre > code {
    border: 0;
    display: inline;
    max-width: initial;
    padding: 0;
    margin: 0;
    overflow: initial;
    line-height: inherit;
    font-size: .85em;
    white-space: pre;
    background: 0 0;

}

code {
    color: #666555;
}


/** markdown preview plus 对于代码块的处理有些问题, 所以使用统一的颜色 */
/*code .keyword {
  color: #8959a8;
}

code .number {
  color: #f5871f;
}

code .comment {
  color: #998
}*/

aside {
    display: block;
    float: right;
    width: 390px;
}
blockquote {
    border-left:.5em solid #eee;
    padding: 0 0 0 2em;
    margin-left:0;
}
blockquote  cite {
    font-size:14px;
    line-height:20px;
    color:#bfbfbf;
}
blockquote cite:before {
    content: '\2014 \00A0';
}

blockquote p {
    color: #666;
}

pre, code, tt {

  font-size: 16px;

  font-family: Consolas, "Liberation Mono", Courier, monospace;

}

 

code, tt {

  margin: 0 0px;

  padding: 0px 0px;

  white-space: nowrap;

  border: 1px solid #eaeaea;

  background-color: #f8f8f8;

  border-radius: 3px;

}

 

pre>code {

  margin: 0;

  padding: 0;

  white-space: pre;

  color: #338000;

  border: none;

  background: transparent;

 

}

 

pre {

  background-color: #f8f8f8;

  border: 1px solid #ccc;

  font-size: 16px;

  line-height: 19px;

  overflow: auto;

  padding: 6px 10px;

  border-radius: 3px;

}

 

pre code, pre tt {

  background-color: transparent;

  border: none;

}

/* QUOTES

=============================================================================*/

 

blockquote {

  border-left: 4px solid #DDD;

  padding: 0 15px;

  color: #777;

}

 

blockquote>:first-child {

  margin-top: 0px;

}

 

blockquote>:last-child {

  margin-bottom: 0px;

}

 

/* HORIZONTAL RULES

=============================================================================*/

 

hr {

  clear: both;

  margin: 15px 0;

  height: 0px;

  overflow: hidden;

  border: none;

  background: transparent;

  border-bottom: 4px solid #ddd;

  padding: 0;

}

 


hr {
    text-align: left;
    color: #999;
    height: 2px;
    padding: 0;
    margin: 16px 0;
    background-color: #e7e7e7;
    border: 0 none;
}

dl {
    padding: 0;
}

dl dt {
    padding: 10px 0;
    margin-top: 16px;
    font-size: 1em;
    font-style: italic;
    font-weight: bold;
}

dl dd {
    padding: 0 16px;
    margin-bottom: 16px;
}

dd {
    margin-left: 0;
}

/* Code below this line is copyright Twitter Inc. */

button,
input,
select,
textarea {
    font-size: 100%;
    margin: 0;
    vertical-align: baseline;
    *vertical-align: middle;
}
button, input {
    line-height: normal;
    *overflow: visible;
}
button::-moz-focus-inner, input::-moz-focus-inner {
    border: 0;
    padding: 0;
}
button,
input[type="button"],
input[type="reset"],
input[type="submit"] {
    cursor: pointer;
    -webkit-appearance: button;
}
input[type=checkbox], input[type=radio] {
    cursor: pointer;
}
/* override default chrome & firefox settings */
input:not([type="image"]), textarea {
    -webkit-box-sizing: content-box;
    -moz-box-sizing: content-box;
    box-sizing: content-box;
}

input[type="search"] {
    -webkit-appearance: textfield;
    -webkit-box-sizing: content-box;
    -moz-box-sizing: content-box;
    box-sizing: content-box;
}
input[type="search"]::-webkit-search-decoration {
    -webkit-appearance: none;
}
label,
input,
select,
textarea {
    font-family: "Helvetica Neue", Helvetica, Arial, sans-serif;
    font-size: 13px;
    font-weight: normal;
    line-height: normal;
    margin-bottom: 18px;
}
input[type=checkbox], input[type=radio] {
    cursor: pointer;
    margin-bottom: 0;
}
input[type=text],
input[type=password],
textarea,
select {
    display: inline-block;
    width: 210px;
    padding: 4px;
    font-size: 13px;
    font-weight: normal;
    line-height: 18px;
    height: 18px;
    color: #808080;
    border: 1px solid #ccc;
    -webkit-border-radius: 3px;
    -moz-border-radius: 3px;
    border-radius: 3px;
}
select, input[type=file] {
    height: 27px;
    line-height: 27px;
}
textarea {
    height: auto;
}
/* grey out placeholders */
:-moz-placeholder {
    color: #bfbfbf;
}
::-webkit-input-placeholder {
    color: #bfbfbf;
}
input[type=text],
input[type=password],
select,
textarea {
    -webkit-transition: border linear 0.2s, box-shadow linear 0.2s;
    -moz-transition: border linear 0.2s, box-shadow linear 0.2s;
    transition: border linear 0.2s, box-shadow linear 0.2s;
    -webkit-box-shadow: inset 0 1px 3px rgba(0, 0, 0, 0.1);
    -moz-box-shadow: inset 0 1px 3px rgba(0, 0, 0, 0.1);
    box-shadow: inset 0 1px 3px rgba(0, 0, 0, 0.1);
}
input[type=text]:focus, input[type=password]:focus, textarea:focus {
    outline: none;
    border-color: rgba(82, 168, 236, 0.8);
    -webkit-box-shadow: inset 0 1px 3px rgba(0, 0, 0, 0.1), 0 0 8px rgba(82, 168, 236, 0.6);
    -moz-box-shadow: inset 0 1px 3px rgba(0, 0, 0, 0.1), 0 0 8px rgba(82, 168, 236, 0.6);
    box-shadow: inset 0 1px 3px rgba(0, 0, 0, 0.1), 0 0 8px rgba(82, 168, 236, 0.6);
}
/* buttons */
button {
    display: inline-block;
    padding: 4px 14px;
    font-family: "Helvetica Neue", Helvetica, Arial, sans-serif;
    font-size: 13px;
    line-height: 18px;
    -webkit-border-radius: 4px;
    -moz-border-radius: 4px;
    border-radius: 4px;
    -webkit-box-shadow: inset 0 1px 0 rgba(255, 255, 255, 0.2), 0 1px 2px rgba(0, 0, 0, 0.05);
    -moz-box-shadow: inset 0 1px 0 rgba(255, 255, 255, 0.2), 0 1px 2px rgba(0, 0, 0, 0.05);
    box-shadow: inset 0 1px 0 rgba(255, 255, 255, 0.2), 0 1px 2px rgba(0, 0, 0, 0.05);
    background-color: #0064cd;
    background-repeat: repeat-x;
    background-image: -khtml-gradient(linear, left top, left bottom, from(#049cdb), to(#0064cd));
    background-image: -moz-linear-gradient(top, #049cdb, #0064cd);
    background-image: -ms-linear-gradient(top, #049cdb, #0064cd);
    background-image: -webkit-gradient(linear, left top, left bottom, color-stop(0%, #049cdb), color-stop(100%, #0064cd));
    background-image: -webkit-linear-gradient(top, #049cdb, #0064cd);
    background-image: -o-linear-gradient(top, #049cdb, #0064cd);
    background-image: linear-gradient(top, #049cdb, #0064cd);
    color: #fff;
    text-shadow: 0 -1px 0 rgba(0, 0, 0, 0.25);
    border: 1px solid #004b9a;
    border-bottom-color: #003f81;
    -webkit-transition: 0.1s linear all;
    -moz-transition: 0.1s linear all;
    transition: 0.1s linear all;
    border-color: #0064cd #0064cd #003f81;
    border-color: rgba(0, 0, 0, 0.1) rgba(0, 0, 0, 0.1) rgba(0, 0, 0, 0.25);
}
button:hover {
    color: #fff;
    background-position: 0 -15px;
    text-decoration: none;
}
button:active {
    -webkit-box-shadow: inset 0 3px 7px rgba(0, 0, 0, 0.15), 0 1px 2px rgba(0, 0, 0, 0.05);
    -moz-box-shadow: inset 0 3px 7px rgba(0, 0, 0, 0.15), 0 1px 2px rgba(0, 0, 0, 0.05);
    box-shadow: inset 0 3px 7px rgba(0, 0, 0, 0.15), 0 1px 2px rgba(0, 0, 0, 0.05);
}
button::-moz-focus-inner {
    padding: 0;
    border: 0;
}
table {
    *border-collapse: collapse; /* IE7 and lower */
    border-spacing: 0;
    width: 100%;
}
table {
    border: solid #ccc 1px;
    -moz-border-radius: 6px;
    -webkit-border-radius: 6px;
    border-radius: 6px;
    /*-webkit-box-shadow: 0 1px 1px #ccc;
    -moz-box-shadow: 0 1px 1px #ccc;
    box-shadow: 0 1px 1px #ccc;   */
}
table tr:hover {
    background: #fbf8e9;
    -o-transition: all 0.1s ease-in-out;
    -webkit-transition: all 0.1s ease-in-out;
    -moz-transition: all 0.1s ease-in-out;
    -ms-transition: all 0.1s ease-in-out;
    transition: all 0.1s ease-in-out;
}
table td, .table th {
    border-left: 1px solid #ccc;
    border-top: 1px solid #ccc;
    padding: 10px;
    text-align: left;
}

table th {
    background-color: #dce9f9;
    background-image: -webkit-gradient(linear, left top, left bottom, from(#ebf3fc), to(#dce9f9));
    background-image: -webkit-linear-gradient(top, #ebf3fc, #dce9f9);
    background-image:    -moz-linear-gradient(top, #ebf3fc, #dce9f9);
    background-image:     -ms-linear-gradient(top, #ebf3fc, #dce9f9);
    background-image:      -o-linear-gradient(top, #ebf3fc, #dce9f9);
    background-image:         linear-gradient(top, #ebf3fc, #dce9f9);
    /*-webkit-box-shadow: 0 1px 0 rgba(255,255,255,.8) inset;
    -moz-box-shadow:0 1px 0 rgba(255,255,255,.8) inset;
    box-shadow: 0 1px 0 rgba(255,255,255,.8) inset;*/
    border-top: none;
    text-shadow: 0 1px 0 rgba(255,255,255,.5);
    padding: 5px;
}

table td:first-child, table th:first-child {
    border-left: none;
}

table th:first-child {
    -moz-border-radius: 6px 0 0 0;
    -webkit-border-radius: 6px 0 0 0;
    border-radius: 6px 0 0 0;
}
table th:last-child {
    -moz-border-radius: 0 6px 0 0;
    -webkit-border-radius: 0 6px 0 0;
    border-radius: 0 6px 0 0;
}
table th:only-child{
    -moz-border-radius: 6px 6px 0 0;
    -webkit-border-radius: 6px 6px 0 0;
    border-radius: 6px 6px 0 0;
}
table tr:last-child td:first-child {
    -moz-border-radius: 0 0 0 6px;
    -webkit-border-radius: 0 0 0 6px;
    border-radius: 0 0 0 6px;
}
table tr:last-child td:last-child {
    -moz-border-radius: 0 0 6px 0;
    -webkit-border-radius: 0 0 6px 0;
    border-radius: 0 0 6px 0;
}

#TOC {
  left: 60px;
  margin: 20px 0px 10px 0px;
}

.main-container {
  max-width: 1800px;
  margin-left: -220px;
  margin-right: -205px;
}

options(width = 600px)

</style>




#任务一

```{r warning=FALSE, message=FALSE}
library(readxl)
library(tibble)
#读入xlsx格式的数据，为tibble类型
jobinfo <- read_xlsx("D:/data/jobinfo.xlsx", col_names = TRUE)
#查看数据结构
str(jobinfo)

#将数据集中的最高薪资和最低薪资以数值型变量保存
min_salary <- as.numeric(jobinfo$最低薪资)
max_salary <- as.numeric(jobinfo$最高薪资)
#由于缺失数据的存在，会出现警告
#Warning message:
#NAs introduced by coercion 
```

#任务二

```{r warning=FALSE, message=FALSE}

#计算对数平均薪资
log_salary <- log((min_salary + max_salary)/2)

#在jobinfo中添加对数平均薪资
jobinfo$对数平均薪资 <- log_salary

library(ggplot2)
library(hrbrthemes)
#构建对数平均薪资的数据框
df_log_salary <- data.frame(log_salary)
#绘制对数平均薪资的分布直方图
ggplot(df_log_salary, aes(log_salary))+
#共分30组
  geom_histogram(bins = 30,
    color = "black") +
  theme_minimal() +
  labs(x = "对数平均薪资", y = "频数", title = "")
```

可以从直方图上看到，对数平均薪资的分布比较接近对称和正态。

因此，通过对最低薪资和最高薪资进行平均后再取对数的变换，可以使原本右偏的数据更接近正态，有利于回归模型的建立。


#任务三

```{r warning=FALSE, message=FALSE}

library(hrbrthemes)

#因子类型，而且为有序的
edu <- factor(jobinfo$学历, levels = c("中专","高中","大专","无","本科","硕士","博士"), order = TRUE)

#构建包含对数平均薪资和学历的数据框
df_salary_edu <- data.frame(log_salary, edu)

#colors_fill为从灰色到金色的7个渐变色，将依次作为7个箱子的颜色
colors_fill <- colorRampPalette(c("grey", "gold"))(7)

#画出各类学历的对数平均薪资箱线图
ggplot(df_salary_edu, aes(x = edu, y = log_salary, fill = edu)) +
#varwidth参数设置为TRUE，使箱子的水平宽度代表要求该学历的公司岗位数量
  geom_boxplot(varwidth = TRUE, fill = colors_fill) +
  theme_minimal() +
  labs(x = "学历要求", y = "对数平均薪资") +
  theme(legend.position = "none")
```

从箱线图中可以看到，

1. 

学历从高中、中专、大专、无、本科、硕士到博士，平均薪资依次增加。

学历越高，薪资一般也会越高。

2.

由于箱体的水平宽度代表要求该学历的公司岗位数量，

所以可以看到，在样本中，要求博士学历的公司岗位数量最少，要求大专学历的公司岗位数量最多。

#任务四

```{r warning=FALSE, message=FALSE}
#去除缺失值后进行回归
jobinfo_nona <- jobinfo[which(!is.na(jobinfo$对数平均薪资)), ]

#以地区、公司类别、公司规模、学历、经验要求为自变量进行回归
attach(jobinfo_nona)
#构建包含因变量（对数平均薪资）和自变量（地区、学历、经验、公司类型、公司规模）的数据框
df_lm_ori <- data.frame(对数平均薪资, 地区, 经验, 公司类别, 学历, 公司规模)
detach(jobinfo_nona)

#将"本科"设定为学历变量的基准组
df_lm_ori <- within(df_lm_ori, 学历 <- relevel(学历, ref = "中专"))

lm_ori <- lm(对数平均薪资~地区+公司类别+公司规模+学历+经验, data = df_lm_ori)
summary(lm_ori)

#使用AIC准则进行变量选择，k=2
lm_AIC <- step(lm_ori, k = 2)
summary(lm_AIC)
#使用BIC准则进行变量选择，k=log(n)
lm_BIC <- step(lm_ori, k = log(nrow(jobinfo_nona)))
summary(lm_BIC)

```

接下来，综合AIC和BIC准则得到的结果，选择一个相对最优的模型。

AIC准则选取了地区、公司类别、公司规模、学历、经验要求五个自变量；

BIC准则选取了地区、学历、经验三个自变量。

综合AIC和BIC准则得到的结果，首先选取地区、学历、经验这三个自变量；

虽然公司类型变量的系数仅有两个在0.05的置信水平下显著，但是由于公司类型变量的系数相对较大，所以保留公司类型这一自变量；

由于公司规模变量的系数都比较小，均在0.05的置信水平下不显著，而且所以剔除公司规模这一自变量；

综合以上分析，最终选择地区、学历、经验、公司类别这四个自变量进行回归。

```{r warning=FALSE, message=FALSE}
#选择地区、学历、经验、公司类型这四个自变量进行回归
attach(jobinfo_nona)
#构建包含因变量（对数平均薪资）和自变量（地区、学历、经验、公司类型）的数据框
df_lm <- data.frame(对数平均薪资, 地区, 经验, 公司类别, 学历)
detach(jobinfo_nona)

#将"本科"设定为学历变量的基准组
df_lm <- within(df_lm, 学历 <- relevel(学历, ref = "中专"))
#进行回归
lm_choi <- lm(对数平均薪资~地区+公司类别+学历+经验, data = df_lm)
summary(lm_choi)
```


采用对数线性模型，系数估计解读为“增长率”。

因此，回归系数解释为：

控制其他因素不变时：

**地区**：

基准组是北京。

北京的平均薪资最高；

河北的平均薪资最低，比北京平均低43.87%。

**公司类别**：

基准组是创业公司。

创业公司的平均薪资最高；

非盈利机构的平均薪资最低，比创业公司平均低20.73%。

**学历**：

基准组是中专。

高中学历的平均薪资最低，比中专学历的平均薪资平均低2.97%；

博士学历的平均薪资最高，比中专学历的平均薪资平均高122.80%。

**经验**：

经验每增加1，平均薪资平均增加10.15%。


#任务五

##5.1 检验异方差，正态性和强影响点

```{r warning=FALSE, message=FALSE}
#回归诊断

#检验异方差，正态性和强影响点
par(mfrow=c(2,2))
plot(lm_choi, which=c(1:4))
```


从残差图上可以看到，存在一定的异方差。

从QQ图上可以看到，QQ图的末尾偏离直线，说明部分样本不符合正态性假定。大部分样本点基本符合正态性假定。

库克距离均小于1，认为没有强影响点。

##5.2 计算vif，检验多重共线性

```{r warning=FALSE, message=FALSE}
#计算vif，检验多重共线性
library(car)
vif(lm_choi)
```

vif值均小于10，可以认为不存在多重共线性的问题。

#任务六

```{r warning=FALSE, message=FALSE}
#评价模型的外样本预测精度
set.seed(1234)
#计算rmse
pred.cv <- function(dat, k){
  ind <- sample(1:k, nrow(dat), replace = TRUE)
  pred_cv <- rep(0, nrow(dat))
  for(i in 1:k){
    ii <- which(ind == i)
    obj <- lm(对数平均薪资~地区+公司类别+学历+经验, data = dat[-ii, ])
    pred_cv[ii] <- predict(obj, df_lm[ii, ])
  }
  rmse <- sqrt(mean((pred_cv-dat$对数平均薪资)^2))
  return(list(pred_cv = pred_cv, rmse = rmse) )
 
}

set.seed(1234)
pred_cv_lm <- pred.cv(dat = df_lm, k = 5)
#输出rmse
pred_cv_lm$rmse
```

用rmse来评价模型的外样本预测精度，计算得到rmse=0.4484058