---
title: "张嘉辰_2018201743_统计软件第5次作业"
author: "张嘉辰"
date: "2020年11月24日"
output: 
  html_document:
    toc: true 
    toc_depth: 4
    toc_float: true
    number_sections: false
    theme: lumen
editor_options: 
  chunk_output_type: console
---
<style type="text/css">
body{
    margin: 0 auto;
    font-family: "Microsoft YaHei", arial,sans-serif;
    color: #444444;
    line-height: 1;
    padding: 30px;
}
@media screen and (min-width: 768px) {
    body {
        width: 748px;
        margin: 10px auto;
    }
}
h1, h2, h3, h4 {
    color: #111111;
    font-weight: 400;
    margin-top: 1em;
}

h1, h2, h3, h4, h5 {
	font-family: Georgia, Palatino, serif;
}
h1, h2, h3, h4, h5, p , dl{
    margin-bottom: 16px;
    padding: 0;
}
h1 {
    font-size: 48px;
    line-height: 54px;
}
h2 {
    font-size: 36px;
    line-height: 42px;
}
h1, h2 {
    border-bottom: 1px solid #EFEAEA;
    padding-bottom: 10px;
}
h3 {
    font-size: 24px;
    line-height: 30px;
}
h4 {
    font-size: 21px;
    line-height: 26px;
}
h5 {
    font-size: 18px;
    list-style: 23px;
}
a {
    color: #0099ff;
    margin: 0;
    padding: 0;
    vertical-align: baseline;
}
a:hover {
    text-decoration: none;
    color: #ff6600;
}
a:visited {
    /*color: purple;*/
}
ul, ol {
    padding: 0;
    padding-left: 24px;
    margin: 0;
}
li {
    line-height: 24px;
}
p, ul, ol {
    font-size: 16px;
    line-height: 24px;
}

ol ol, ul ol {
    list-style-type: lower-roman;
}

/*pre {
    padding: 0px 24px;
    max-width: 800px;
    white-space: pre-wrap;
}
code {
    font-family: Consolas, Monaco, Andale Mono, monospace;
    line-height: 1.5;
    font-size: 13px;
}*/

code, pre {
    border-radius: 3px;
    background-color:#f7f7f7;
    color: inherit;
}

code {
    font-family: Consolas, Monaco, Andale Mono, monospace;
    margin: 0 2px;
}

pre {
    line-height: 1.7em;
    overflow: auto;
    padding: 6px 10px;
    border-left: 4px solid #6CE26C;
}

pre > code {
    border: 0;
    display: inline;
    max-width: initial;
    padding: 0;
    margin: 0;
    overflow: initial;
    line-height: inherit;
    font-size: .85em;
    white-space: pre;
    background: 0 0;

}

code {
    color: #666555;
}


/** markdown preview plus 对于代码块的处理有些问题, 所以使用统一的颜色 */
/*code .keyword {
  color: #8959a8;
}

code .number {
  color: #f5871f;
}

code .comment {
  color: #998
}*/

aside {
    display: block;
    float: right;
    width: 390px;
}
blockquote {
    border-left:.5em solid #eee;
    padding: 0 0 0 2em;
    margin-left:0;
}
blockquote  cite {
    font-size:14px;
    line-height:20px;
    color:#bfbfbf;
}
blockquote cite:before {
    content: '\2014 \00A0';
}

blockquote p {
    color: #666;
}

pre, code, tt {

  font-size: 16px;

  font-family: Consolas, "Liberation Mono", Courier, monospace;

}

 

code, tt {

  margin: 0 0px;

  padding: 0px 0px;

  white-space: nowrap;

  border: 1px solid #eaeaea;

  background-color: #f8f8f8;

  border-radius: 3px;

}

 

pre>code {

  margin: 0;

  padding: 0;

  white-space: pre;

  color: #338000;

  border: none;

  background: transparent;

 

}

 

pre {

  background-color: #f8f8f8;

  border: 1px solid #ccc;

  font-size: 16px;

  line-height: 19px;

  overflow: auto;

  padding: 6px 10px;

  border-radius: 3px;

}

 

pre code, pre tt {

  background-color: transparent;

  border: none;

}

/* QUOTES

=============================================================================*/

 

blockquote {

  border-left: 4px solid #DDD;

  padding: 0 15px;

  color: #777;

}

 

blockquote>:first-child {

  margin-top: 0px;

}

 

blockquote>:last-child {

  margin-bottom: 0px;

}

 

/* HORIZONTAL RULES

=============================================================================*/

 

hr {

  clear: both;

  margin: 15px 0;

  height: 0px;

  overflow: hidden;

  border: none;

  background: transparent;

  border-bottom: 4px solid #ddd;

  padding: 0;

}

 


hr {
    text-align: left;
    color: #999;
    height: 2px;
    padding: 0;
    margin: 16px 0;
    background-color: #e7e7e7;
    border: 0 none;
}

dl {
    padding: 0;
}

dl dt {
    padding: 10px 0;
    margin-top: 16px;
    font-size: 1em;
    font-style: italic;
    font-weight: bold;
}

dl dd {
    padding: 0 16px;
    margin-bottom: 16px;
}

dd {
    margin-left: 0;
}

/* Code below this line is copyright Twitter Inc. */

button,
input,
select,
textarea {
    font-size: 100%;
    margin: 0;
    vertical-align: baseline;
    *vertical-align: middle;
}
button, input {
    line-height: normal;
    *overflow: visible;
}
button::-moz-focus-inner, input::-moz-focus-inner {
    border: 0;
    padding: 0;
}
button,
input[type="button"],
input[type="reset"],
input[type="submit"] {
    cursor: pointer;
    -webkit-appearance: button;
}
input[type=checkbox], input[type=radio] {
    cursor: pointer;
}
/* override default chrome & firefox settings */
input:not([type="image"]), textarea {
    -webkit-box-sizing: content-box;
    -moz-box-sizing: content-box;
    box-sizing: content-box;
}

input[type="search"] {
    -webkit-appearance: textfield;
    -webkit-box-sizing: content-box;
    -moz-box-sizing: content-box;
    box-sizing: content-box;
}
input[type="search"]::-webkit-search-decoration {
    -webkit-appearance: none;
}
label,
input,
select,
textarea {
    font-family: "Helvetica Neue", Helvetica, Arial, sans-serif;
    font-size: 13px;
    font-weight: normal;
    line-height: normal;
    margin-bottom: 18px;
}
input[type=checkbox], input[type=radio] {
    cursor: pointer;
    margin-bottom: 0;
}
input[type=text],
input[type=password],
textarea,
select {
    display: inline-block;
    width: 210px;
    padding: 4px;
    font-size: 13px;
    font-weight: normal;
    line-height: 18px;
    height: 18px;
    color: #808080;
    border: 1px solid #ccc;
    -webkit-border-radius: 3px;
    -moz-border-radius: 3px;
    border-radius: 3px;
}
select, input[type=file] {
    height: 27px;
    line-height: 27px;
}
textarea {
    height: auto;
}
/* grey out placeholders */
:-moz-placeholder {
    color: #bfbfbf;
}
::-webkit-input-placeholder {
    color: #bfbfbf;
}
input[type=text],
input[type=password],
select,
textarea {
    -webkit-transition: border linear 0.2s, box-shadow linear 0.2s;
    -moz-transition: border linear 0.2s, box-shadow linear 0.2s;
    transition: border linear 0.2s, box-shadow linear 0.2s;
    -webkit-box-shadow: inset 0 1px 3px rgba(0, 0, 0, 0.1);
    -moz-box-shadow: inset 0 1px 3px rgba(0, 0, 0, 0.1);
    box-shadow: inset 0 1px 3px rgba(0, 0, 0, 0.1);
}
input[type=text]:focus, input[type=password]:focus, textarea:focus {
    outline: none;
    border-color: rgba(82, 168, 236, 0.8);
    -webkit-box-shadow: inset 0 1px 3px rgba(0, 0, 0, 0.1), 0 0 8px rgba(82, 168, 236, 0.6);
    -moz-box-shadow: inset 0 1px 3px rgba(0, 0, 0, 0.1), 0 0 8px rgba(82, 168, 236, 0.6);
    box-shadow: inset 0 1px 3px rgba(0, 0, 0, 0.1), 0 0 8px rgba(82, 168, 236, 0.6);
}
/* buttons */
button {
    display: inline-block;
    padding: 4px 14px;
    font-family: "Helvetica Neue", Helvetica, Arial, sans-serif;
    font-size: 13px;
    line-height: 18px;
    -webkit-border-radius: 4px;
    -moz-border-radius: 4px;
    border-radius: 4px;
    -webkit-box-shadow: inset 0 1px 0 rgba(255, 255, 255, 0.2), 0 1px 2px rgba(0, 0, 0, 0.05);
    -moz-box-shadow: inset 0 1px 0 rgba(255, 255, 255, 0.2), 0 1px 2px rgba(0, 0, 0, 0.05);
    box-shadow: inset 0 1px 0 rgba(255, 255, 255, 0.2), 0 1px 2px rgba(0, 0, 0, 0.05);
    background-color: #0064cd;
    background-repeat: repeat-x;
    background-image: -khtml-gradient(linear, left top, left bottom, from(#049cdb), to(#0064cd));
    background-image: -moz-linear-gradient(top, #049cdb, #0064cd);
    background-image: -ms-linear-gradient(top, #049cdb, #0064cd);
    background-image: -webkit-gradient(linear, left top, left bottom, color-stop(0%, #049cdb), color-stop(100%, #0064cd));
    background-image: -webkit-linear-gradient(top, #049cdb, #0064cd);
    background-image: -o-linear-gradient(top, #049cdb, #0064cd);
    background-image: linear-gradient(top, #049cdb, #0064cd);
    color: #fff;
    text-shadow: 0 -1px 0 rgba(0, 0, 0, 0.25);
    border: 1px solid #004b9a;
    border-bottom-color: #003f81;
    -webkit-transition: 0.1s linear Full;
    -moz-transition: 0.1s linear Full;
    transition: 0.1s linear Full;
    border-color: #0064cd #0064cd #003f81;
    border-color: rgba(0, 0, 0, 0.1) rgba(0, 0, 0, 0.1) rgba(0, 0, 0, 0.25);
}
button:hover {
    color: #fff;
    background-position: 0 -15px;
    text-decoration: none;
}
button:active {
    -webkit-box-shadow: inset 0 3px 7px rgba(0, 0, 0, 0.15), 0 1px 2px rgba(0, 0, 0, 0.05);
    -moz-box-shadow: inset 0 3px 7px rgba(0, 0, 0, 0.15), 0 1px 2px rgba(0, 0, 0, 0.05);
    box-shadow: inset 0 3px 7px rgba(0, 0, 0, 0.15), 0 1px 2px rgba(0, 0, 0, 0.05);
}
button::-moz-focus-inner {
    padding: 0;
    border: 0;
}
table {
    *border-collapse: collapse; /* IE7 and lower */
    border-spacing: 0;
    width: 100%;
}
table {
    border: solid #ccc 1px;
    -moz-border-radius: 6px;
    -webkit-border-radius: 6px;
    border-radius: 6px;
    /*-webkit-box-shadow: 0 1px 1px #ccc;
    -moz-box-shadow: 0 1px 1px #ccc;
    box-shadow: 0 1px 1px #ccc;   */
}
table tr:hover {
    background: #fbf8e9;
    -o-transition: Full 0.1s ease-in-out;
    -webkit-transition: Full 0.1s ease-in-out;
    -moz-transition: Full 0.1s ease-in-out;
    -ms-transition: Full 0.1s ease-in-out;
    transition: Full 0.1s ease-in-out;
}
table td, .table th {
    border-left: 1px solid #ccc;
    border-top: 1px solid #ccc;
    padding: 8px;
    text-align: left;
}

table th {
    background-color: #dce9f9;
    background-image: -webkit-gradient(linear, left top, left bottom, from(#ebf3fc), to(#dce9f9));
    background-image: -webkit-linear-gradient(top, #ebf3fc, #dce9f9);
    background-image:    -moz-linear-gradient(top, #ebf3fc, #dce9f9);
    background-image:     -ms-linear-gradient(top, #ebf3fc, #dce9f9);
    background-image:      -o-linear-gradient(top, #ebf3fc, #dce9f9);
    background-image:         linear-gradient(top, #ebf3fc, #dce9f9);
    /*-webkit-box-shadow: 0 1px 0 rgba(255,255,255,.8) inset;
    -moz-box-shadow:0 1px 0 rgba(255,255,255,.8) inset;
    box-shadow: 0 1px 0 rgba(255,255,255,.8) inset;*/
    border-top: none;
    text-shadow: 0 1px 0 rgba(255,255,255,.5);
    padding: 5px;
}

table td:first-child, table th:first-child {
    border-left: none;
}

table th:first-child {
    -moz-border-radius: 4px 0 0 0;
    -webkit-border-radius: 4px 0 0 0;
    border-radius: 4px 0 0 0;
}
table th:last-child {
    -moz-border-radius: 0 4px 0 0;
    -webkit-border-radius: 0 4px 0 0;
    border-radius: 0 4px 0 0;
}
table th:only-child{
    -moz-border-radius: 4px 4px 0 0;
    -webkit-border-radius: 4px 4px 0 0;
    border-radius: 4px 4px 0 0;
}
table tr:last-child td:first-child {
    -moz-border-radius: 0 0 0 4px;
    -webkit-border-radius: 0 0 0 4px;
    border-radius: 0 0 0 4px;
}
table tr:last-child td:last-child {
    -moz-border-radius: 0 0 4px 0;
    -webkit-border-radius: 0 0 4px 0;
    border-radius: 0 0 4px 0;
}

#TOC {
  left: 60px;
  margin: 20px 0px 10px 0px;
}

.main-container {
  max-width: 1800px;
  margin-left: -220px;
  margin-right: -205px;
}

options(width = 600px)

</style>

#任务一

```{r warning=FALSE, message=FALSE}
#读入数据
chexian <- read.csv("D:/data/chexian.csv", header = TRUE)
#查看数据
summary(chexian)
```

#任务二

```{r warning=FALSE, message=FALSE}
#离散化
#将离散化后的发动机引擎级别作为新的变量加入数据框chexian中
chexian$EngLevel <- cut(chexian$EngSize, breaks = c(0.99, 1.6, 3.11), labels = c("普通级", "中高级"))
#将是否出现变量转化为因子类型，且将两个水平命名为“未出险”和“出险”
chexian$LossClass_fac <- factor(chexian$LossClass, levels = c(0, 1), labels = c("未出险", "出险"))
#画出棘状图
spineplot(x = chexian$EngLevel, y = chexian$LossClass_fac, xlab = "", ylab = "", main = "车辆级别（按引擎大小分）", col = c(7,8))

```

从图中看到，普通级车辆出险率更高。可以初步判断和车辆级别会影响出险行为，且普通的车辆更可能出险。

棘状图中柱子的宽度代表样本量的大小。可以看到，中高级车辆的样本量比普通级的更大。

#任务三

```{r warning=FALSE, message=FALSE}

#全模型
logi_Full <- glm(LossClass_fac~EngLevel+AntiTFD+Garage+import+Owner+Age+exp+Gender+Marital+vAgeNew, data = chexian, family = binomial(link = logit))
summary(logi_Full)

#AIC模型
logi_AIC <- step(logi_Full, k = 2)
#AIC模型的估计结果
summary(logi_AIC)

#BIC模型
logi_BIC <- step(logi_Full, k = log(nrow(chexian)))
#BIC模型的估计结果
summary(logi_BIC)

#ROC曲线
library(pROC)
#使用全模型进行预测
#第2至9列和第11至12列是自变量
pred_Full <- predict(logi_Full, newdata = chexian[, c(2:9, 11:12)], type = "response")
#全模型的ROC曲线
roc_Full <- roc(chexian$LossClass ~ pred_Full, plot = FALSE, print.auc = FALSE)

#使用AIC模型进行预测
pred_AIC <- predict(logi_AIC, newdata = chexian[, c(2:9, 11:12)], type = "response")
#AIC模型的ROC曲线
roc_AIC <- roc(chexian$LossClass ~ pred_AIC, plot = FALSE, print.auc = FALSE)

#使用BIC模型进行预测
pred_BIC <- predict(logi_BIC, newdata = chexian[, c(2:9, 11:12)], type = "response")
#BIC模型的ROC曲线
roc_BIC <- roc(chexian$LossClass ~ pred_BIC, plot = FALSE, print.auc = FALSE)

#把三个模型的ROC曲线画在一张图上
plot(roc_Full, main = "三个模型的ROC曲线对比")
par(new = TRUE)
#通过线形区分三个模型的ROC曲线
plot(roc_AIC, lty = 2)
par(new = TRUE)
plot(roc_BIC, lty = 3)
#添加图例
legend("bottomright",  c("Full", "AIC", "BIC"),
       lty=c(1, 2, 3))

#auc值保留四位小数
auc_df <- data.frame(round(c(roc_Full$auc, roc_AIC$auc, roc_BIC$auc),4))
row.names(auc_df) <- c("全模型", "AIC模型", "BIC模型")
colnames(auc_df) <- c("auc")
knitr::kable(auc_df, format = "html")
```

全模型包括的自变量有10个：驾驶人年龄（Age）、驾驶人驾龄（exp）、驾驶人性别（Gender）、驾驶人婚姻状况（Marital）、汽车车龄（vAgeNew）、发动机引擎大小（EngSize）、是否进口（import）、所有者性质（owner）、固定车位（Garage）、防盗装置（AntiTFD）

AIC模型包括的自变量有7个：驾驶人驾龄（exp）、驾驶人性别（Gender）、汽车车龄（vAgeNew）、发动机引擎大小（EngSize）、是否进口（import）、所有者性质（owner）、固定车位（Garage）

BIC模型包括的自变量有4个：驾驶人驾龄（exp）、汽车车龄（vAgeNew）、发动机引擎大小（EngSize）、所有者性质（owner）


AUC值反映了模型的预测精度，通常认为AUC值较大的模型预测精度更高。

可以看到，BIC模型的AUC值最小，而全模型和AIC模型的AUC值接近。因此，在保证模型精度较高的前提下，根据简洁性原则，选择AIC模型。

#任务四

选择AIC模型。


```{r warning=FALSE, message=FALSE}
#最佳阈值
thre_AIC <- as.numeric(coords(roc_AIC, "best", ret="threshold", transpose = FALSE))

#画出AIC模型的ROC曲线，在图中显示最佳阈值和AUC值
#参数print.auc.x和print.auc.y用于调整图中AUC值的显示位置
plot(roc_AIC, print.thres="best", print.auc = TRUE, print.auc.x = 0.3,  print.auc.y = 0.4, main = "AIC模型的ROC曲线")

library(caret)
#构建混淆矩阵
#positive定义为出险
conf_matr <- t(confusionMatrix(data = factor(as.integer(pred_AIC>thre_AIC), levels = c(0,1), labels = c("未出险", "出险")), reference = chexian[,13], dnn = c("预测值", "真实值"), positive='出险')$table)
#在混淆矩阵中添加行和与列和
conf_matr <- addmargins(conf_matr)
knitr::kable(conf_matr, format = "html")
```

$AUC=0.624>0.5$，说明模型较好；

最佳阈值为0.318，此时的灵敏度和特异度均较高。

可以从混淆矩阵中计算得到，

整体错判率为$\frac{(1024+572)}{4233}=37.7%$

抓住坏蛋的概率$TPR=\frac{633}{1205}=52.5%>50%$

冤枉好人的概率$FPR=\frac{633}{1205}=33.8%<50%$

模型的灵敏度$Sensitivity=TPR=52.5%>50%$

模型的特异度$Specificity=1-FPR=66.2%>50%$

说明模型的灵敏度和特异度均较好。



#任务五


```{r warning=FALSE, message=FALSE}
#在chexian数据框中添加AIC模型预测的出险概率
chexian$pred_AIC <- pred_AIC
#第14列是pred_AIC
#根据AIC模型预测的出险概率进行由高到低的排序
chexian <- chexian[order(-chexian[, 14]), ]
#将排序后的人群分为五等分
chexian_group <- split(chexian, rep(1:5, length.out = nrow(chexian), each = floor(nrow(chexian)/5)))
#每一组的人数
group_num <- sapply(chexian_group, nrow)
group_num
#每一组实际出险的人数
group_loss <- sapply(chexian_group, function(x) sum(x$LossClass))
group_loss
#每一组的实际出险概率
group_loss_prob <- group_loss/group_num
group_loss_prob
#五组人群实际出现概率的平均值
mean(group_loss_prob)
#将每一组实际出险的概率转化为百分数
label_perc <- paste(100*round(group_loss_prob, 2), "%", sep = "")
##五种人群的标签
risk_name <- c("高风险", "偏高", "中等", "偏低", "低风险")
#画出五种人群实际出险率的柱状图，
plot_group <- barplot(height=group_loss_prob, names=risk_name, col = heat.colors(5, alpha = 0.5), xlab = "人群划分", ylab = "出险率")
#在每个柱子的上部添加实际出险率的百分数
text(x = plot_group, y = group_loss_prob, label = label_perc, pos = 1,  col = "darkblue", cex = 1.5)
#添加平均实际出险率的水平线
abline(h = mean(group_loss_prob), lty = 2, lwd = 2)
#添加平均出险率的文字
text(x = plot_group[5], y = mean(group_loss_prob), label = c("平均出险率=28%"), pos = 3)
```

从图中可以看到，占比20%的高风险人群的实际出险率达到43%，而占比60%的人群的实际出险率都低于平均值。

因此，可以根据影响出险的因素，来预测出险概率，区分高风险和低风险人群，从而制定基于驾驶行为的UBI车险产品。

对风险较低，即出险率较低的驾驶人给予保费优惠，而对风险较低，即出险率较低的驾驶人适当提高保费。

