---
title: "张嘉辰_2018201743_统计软件第3次作业"
author: "张嘉辰"
date: "2020年10月27日"
output: 
  html_document:
    toc: true # table of content true
    toc_depth: 2  # upto three depths of headings (specified by #, ## and ###)
    toc_float: true
    number_sections: false
    theme: lumen

---
<style type="text/css">
body{
    margin: 0 auto;
    font-family: "Microsoft YaHei", arial,sans-serif;
    color: #444444;
    line-height: 1;
    padding: 30px;
}
@media screen and (min-width: 768px) {
    body {
        width: 748px;
        margin: 10px auto;
    }
}
h1, h2, h3, h4 {
    color: #111111;
    font-weight: 400;
    margin-top: 1em;
}

h1, h2, h3, h4, h5 {
	font-family: Georgia, Palatino, serif;
}
h1, h2, h3, h4, h5, p , dl{
    margin-bottom: 16px;
    padding: 0;
}
h1 {
    font-size: 48px;
    line-height: 54px;
}
h2 {
    font-size: 36px;
    line-height: 42px;
}
h1, h2 {
    border-bottom: 1px solid #EFEAEA;
    padding-bottom: 10px;
}
h3 {
    font-size: 24px;
    line-height: 30px;
}
h4 {
    font-size: 21px;
    line-height: 26px;
}
h5 {
    font-size: 18px;
    list-style: 23px;
}
a {
    color: #0099ff;
    margin: 0;
    padding: 0;
    vertical-align: baseline;
}
a:hover {
    text-decoration: none;
    color: #ff6600;
}
a:visited {
    /*color: purple;*/
}
ul, ol {
    padding: 0;
    padding-left: 24px;
    margin: 0;
}
li {
    line-height: 24px;
}
p, ul, ol {
    font-size: 16px;
    line-height: 24px;
}

ol ol, ul ol {
    list-style-type: lower-roman;
}

/*pre {
    padding: 0px 24px;
    max-width: 800px;
    white-space: pre-wrap;
}
code {
    font-family: Consolas, Monaco, Andale Mono, monospace;
    line-height: 1.5;
    font-size: 13px;
}*/

code, pre {
    border-radius: 3px;
    background-color:#f7f7f7;
    color: inherit;
}

code {
    font-family: Consolas, Monaco, Andale Mono, monospace;
    margin: 0 2px;
}

pre {
    line-height: 1.7em;
    overflow: auto;
    padding: 6px 10px;
    border-left: 5px solid #6CE26C;
}

pre > code {
    border: 0;
    display: inline;
    max-width: initial;
    padding: 0;
    margin: 0;
    overflow: initial;
    line-height: inherit;
    font-size: .85em;
    white-space: pre;
    background: 0 0;

}

code {
    color: #666555;
}


/** markdown preview plus 对于代码块的处理有些问题, 所以使用统一的颜色 */
/*code .keyword {
  color: #8959a8;
}

code .number {
  color: #f5871f;
}

code .comment {
  color: #998
}*/

aside {
    display: block;
    float: right;
    width: 390px;
}
blockquote {
    border-left:.5em solid #eee;
    padding: 0 0 0 2em;
    margin-left:0;
}
blockquote  cite {
    font-size:14px;
    line-height:20px;
    color:#bfbfbf;
}
blockquote cite:before {
    content: '\2014 \00A0';
}

blockquote p {
    color: #666;
}

pre, code, tt {

  font-size: 16px;

  font-family: Consolas, "Liberation Mono", Courier, monospace;

}

 

code, tt {

  margin: 0 0px;

  padding: 0px 0px;

  white-space: nowrap;

  border: 1px solid #eaeaea;

  background-color: #f8f8f8;

  border-radius: 3px;

}

 

pre>code {

  margin: 0;

  padding: 0;

  white-space: pre;

  color: #338000;

  border: none;

  background: transparent;

 

}

 

pre {

  background-color: #f8f8f8;

  border: 1px solid #ccc;

  font-size: 16px;

  line-height: 19px;

  overflow: auto;

  padding: 6px 10px;

  border-radius: 3px;

}

 

pre code, pre tt {

  background-color: transparent;

  border: none;

}

/* QUOTES

=============================================================================*/

 

blockquote {

  border-left: 4px solid #DDD;

  padding: 0 15px;

  color: #777;

}

 

blockquote>:first-child {

  margin-top: 0px;

}

 

blockquote>:last-child {

  margin-bottom: 0px;

}

 

/* HORIZONTAL RULES

=============================================================================*/

 

hr {

  clear: both;

  margin: 15px 0;

  height: 0px;

  overflow: hidden;

  border: none;

  background: transparent;

  border-bottom: 4px solid #ddd;

  padding: 0;

}

 


hr {
    text-align: left;
    color: #999;
    height: 2px;
    padding: 0;
    margin: 16px 0;
    background-color: #e7e7e7;
    border: 0 none;
}

dl {
    padding: 0;
}

dl dt {
    padding: 10px 0;
    margin-top: 16px;
    font-size: 1em;
    font-style: italic;
    font-weight: bold;
}

dl dd {
    padding: 0 16px;
    margin-bottom: 16px;
}

dd {
    margin-left: 0;
}

/* Code below this line is copyright Twitter Inc. */

button,
input,
select,
textarea {
    font-size: 100%;
    margin: 0;
    vertical-align: baseline;
    *vertical-align: middle;
}
button, input {
    line-height: normal;
    *overflow: visible;
}
button::-moz-focus-inner, input::-moz-focus-inner {
    border: 0;
    padding: 0;
}
button,
input[type="button"],
input[type="reset"],
input[type="submit"] {
    cursor: pointer;
    -webkit-appearance: button;
}
input[type=checkbox], input[type=radio] {
    cursor: pointer;
}
/* override default chrome & firefox settings */
input:not([type="image"]), textarea {
    -webkit-box-sizing: content-box;
    -moz-box-sizing: content-box;
    box-sizing: content-box;
}

input[type="search"] {
    -webkit-appearance: textfield;
    -webkit-box-sizing: content-box;
    -moz-box-sizing: content-box;
    box-sizing: content-box;
}
input[type="search"]::-webkit-search-decoration {
    -webkit-appearance: none;
}
label,
input,
select,
textarea {
    font-family: "Helvetica Neue", Helvetica, Arial, sans-serif;
    font-size: 13px;
    font-weight: normal;
    line-height: normal;
    margin-bottom: 18px;
}
input[type=checkbox], input[type=radio] {
    cursor: pointer;
    margin-bottom: 0;
}
input[type=text],
input[type=password],
textarea,
select {
    display: inline-block;
    width: 210px;
    padding: 4px;
    font-size: 13px;
    font-weight: normal;
    line-height: 18px;
    height: 18px;
    color: #808080;
    border: 1px solid #ccc;
    -webkit-border-radius: 3px;
    -moz-border-radius: 3px;
    border-radius: 3px;
}
select, input[type=file] {
    height: 27px;
    line-height: 27px;
}
textarea {
    height: auto;
}
/* grey out placeholders */
:-moz-placeholder {
    color: #bfbfbf;
}
::-webkit-input-placeholder {
    color: #bfbfbf;
}
input[type=text],
input[type=password],
select,
textarea {
    -webkit-transition: border linear 0.2s, box-shadow linear 0.2s;
    -moz-transition: border linear 0.2s, box-shadow linear 0.2s;
    transition: border linear 0.2s, box-shadow linear 0.2s;
    -webkit-box-shadow: inset 0 1px 3px rgba(0, 0, 0, 0.1);
    -moz-box-shadow: inset 0 1px 3px rgba(0, 0, 0, 0.1);
    box-shadow: inset 0 1px 3px rgba(0, 0, 0, 0.1);
}
input[type=text]:focus, input[type=password]:focus, textarea:focus {
    outline: none;
    border-color: rgba(82, 168, 236, 0.8);
    -webkit-box-shadow: inset 0 1px 3px rgba(0, 0, 0, 0.1), 0 0 8px rgba(82, 168, 236, 0.6);
    -moz-box-shadow: inset 0 1px 3px rgba(0, 0, 0, 0.1), 0 0 8px rgba(82, 168, 236, 0.6);
    box-shadow: inset 0 1px 3px rgba(0, 0, 0, 0.1), 0 0 8px rgba(82, 168, 236, 0.6);
}
/* buttons */
button {
    display: inline-block;
    padding: 4px 14px;
    font-family: "Helvetica Neue", Helvetica, Arial, sans-serif;
    font-size: 13px;
    line-height: 18px;
    -webkit-border-radius: 4px;
    -moz-border-radius: 4px;
    border-radius: 4px;
    -webkit-box-shadow: inset 0 1px 0 rgba(255, 255, 255, 0.2), 0 1px 2px rgba(0, 0, 0, 0.05);
    -moz-box-shadow: inset 0 1px 0 rgba(255, 255, 255, 0.2), 0 1px 2px rgba(0, 0, 0, 0.05);
    box-shadow: inset 0 1px 0 rgba(255, 255, 255, 0.2), 0 1px 2px rgba(0, 0, 0, 0.05);
    background-color: #0064cd;
    background-repeat: repeat-x;
    background-image: -khtml-gradient(linear, left top, left bottom, from(#049cdb), to(#0064cd));
    background-image: -moz-linear-gradient(top, #049cdb, #0064cd);
    background-image: -ms-linear-gradient(top, #049cdb, #0064cd);
    background-image: -webkit-gradient(linear, left top, left bottom, color-stop(0%, #049cdb), color-stop(100%, #0064cd));
    background-image: -webkit-linear-gradient(top, #049cdb, #0064cd);
    background-image: -o-linear-gradient(top, #049cdb, #0064cd);
    background-image: linear-gradient(top, #049cdb, #0064cd);
    color: #fff;
    text-shadow: 0 -1px 0 rgba(0, 0, 0, 0.25);
    border: 1px solid #004b9a;
    border-bottom-color: #003f81;
    -webkit-transition: 0.1s linear all;
    -moz-transition: 0.1s linear all;
    transition: 0.1s linear all;
    border-color: #0064cd #0064cd #003f81;
    border-color: rgba(0, 0, 0, 0.1) rgba(0, 0, 0, 0.1) rgba(0, 0, 0, 0.25);
}
button:hover {
    color: #fff;
    background-position: 0 -15px;
    text-decoration: none;
}
button:active {
    -webkit-box-shadow: inset 0 3px 7px rgba(0, 0, 0, 0.15), 0 1px 2px rgba(0, 0, 0, 0.05);
    -moz-box-shadow: inset 0 3px 7px rgba(0, 0, 0, 0.15), 0 1px 2px rgba(0, 0, 0, 0.05);
    box-shadow: inset 0 3px 7px rgba(0, 0, 0, 0.15), 0 1px 2px rgba(0, 0, 0, 0.05);
}
button::-moz-focus-inner {
    padding: 0;
    border: 0;
}
table {
    *border-collapse: collapse; /* IE7 and lower */
    border-spacing: 0;
    width: 100%;
}
table {
    border: solid #ccc 1px;
    -moz-border-radius: 6px;
    -webkit-border-radius: 6px;
    border-radius: 6px;
    /*-webkit-box-shadow: 0 1px 1px #ccc;
    -moz-box-shadow: 0 1px 1px #ccc;
    box-shadow: 0 1px 1px #ccc;   */
}
table tr:hover {
    background: #fbf8e9;
    -o-transition: all 0.1s ease-in-out;
    -webkit-transition: all 0.1s ease-in-out;
    -moz-transition: all 0.1s ease-in-out;
    -ms-transition: all 0.1s ease-in-out;
    transition: all 0.1s ease-in-out;
}
table td, .table th {
    border-left: 1px solid #ccc;
    border-top: 1px solid #ccc;
    padding: 10px;
    text-align: left;
}

table th {
    background-color: #dce9f9;
    background-image: -webkit-gradient(linear, left top, left bottom, from(#ebf3fc), to(#dce9f9));
    background-image: -webkit-linear-gradient(top, #ebf3fc, #dce9f9);
    background-image:    -moz-linear-gradient(top, #ebf3fc, #dce9f9);
    background-image:     -ms-linear-gradient(top, #ebf3fc, #dce9f9);
    background-image:      -o-linear-gradient(top, #ebf3fc, #dce9f9);
    background-image:         linear-gradient(top, #ebf3fc, #dce9f9);
    /*-webkit-box-shadow: 0 1px 0 rgba(255,255,255,.8) inset;
    -moz-box-shadow:0 1px 0 rgba(255,255,255,.8) inset;
    box-shadow: 0 1px 0 rgba(255,255,255,.8) inset;*/
    border-top: none;
    text-shadow: 0 1px 0 rgba(255,255,255,.5);
    padding: 5px;
}

table td:first-child, table th:first-child {
    border-left: none;
}

table th:first-child {
    -moz-border-radius: 6px 0 0 0;
    -webkit-border-radius: 6px 0 0 0;
    border-radius: 6px 0 0 0;
}
table th:last-child {
    -moz-border-radius: 0 6px 0 0;
    -webkit-border-radius: 0 6px 0 0;
    border-radius: 0 6px 0 0;
}
table th:only-child{
    -moz-border-radius: 6px 6px 0 0;
    -webkit-border-radius: 6px 6px 0 0;
    border-radius: 6px 6px 0 0;
}
table tr:last-child td:first-child {
    -moz-border-radius: 0 0 0 6px;
    -webkit-border-radius: 0 0 0 6px;
    border-radius: 0 0 0 6px;
}
table tr:last-child td:last-child {
    -moz-border-radius: 0 0 6px 0;
    -webkit-border-radius: 0 0 6px 0;
    border-radius: 0 0 6px 0;
}

#TOC {
  left: 60px;
  margin: 20px 0px 10px 0px;
}

.main-container {
  max-width: 1800px;
  margin-left: -220px;
  margin-right: -205px;
}

options(width = 600px)

</style>


#任务一 折线图

```{r warning=FALSE, message=FALSE}
data <- read.csv("D:/data/data.csv", header = TRUE, stringsAsFactors = FALSE)

library(zoo)
#读入后时间变量是整数类型，首先用as.character()将其转化为字符类型，再用zoo包中的as.yearmon()函数转化为yearmon类型
month <- as.yearmon(as.character(data$时间), format = "%Y%m")
#构建数据框，第一列为时间，第二列为产品销量
sale_df <- data.frame(salemonth = data$时间, sale_amount = data$某产品销量)
#按照时间排序，创建有序的时间序列对象（即zoo类型）
#数据部分为产品销量sale_amount，索引部分为时间
sale <- with(sale_df, zoo(sale_amount, order.by = month))

#画出某产品销量的时序图，不显示x轴，type = "b"表示画出点线图
plot(sale, xaxt = 'n', type = "b", xlab = "", ylab = "某产品销售量", main = "某产品销量时序图")

#构建以月度为分割的x轴
#将时间以1为步长进行划分，即得到以月分割的时间
axis_year <- month[seq(1, length(month), by = 1)]
#画出x轴，las=2表示坐标轴的标签文字为竖排
axis(1, axis_year, format(axis_year, '%Y%m'), las = 2)
#用红线标记出年份，红线的宽度为2
abline(v = c(month[12], month[24]), col = "red", lwd = 2)


#画出某产品销量的时序图，不显示x轴，type = "b"表示画出点线图
plot(sale, xaxt = 'n', type = "b", xlab = "", ylab = "某产品销售量", main = "某产品销量时序图")
#构建以季度为分割的x轴
#将时间以3为步长进行划分，即得到以季度分割的时间
axis_season <- month[seq(1, length(month), by = 3)]
#画出x轴，las=2表示坐标轴的标签文字为竖排
axis(1, axis_season, format(axis_year, '%Y%m')[seq(1, 36, by = 3)], las = 2)
#用红线标记出年份，红线的宽度为2
abline(v = c(month[12], month[24]), col = "red", lwd = 2)
```

#任务二 折线图

```{r warning=FALSE, message=FALSE}
data <- read.csv("D:/data/data.csv", header = TRUE, stringsAsFactors = FALSE)
#读入后时间变量是整数类型，首先用as.character()将其转化为字符类型，再用zoo包中的as.yearmon()函数转化为yearmon类型
month <- as.yearmon(as.character(data$时间), format = "%Y%m")

#构建数据框，第一列为时间，第二列为当月新增贷款，第三列为某产品销量
load_sale_df <- data.frame(time = data$时间, load = data$当月新增贷款, sale_amount = data$某产品销量)

#画出某产品销量的时序图，不显示x轴，type = "b"表示画出点线图
#对产品销量取对数
plot(x = month, y = log(data$某产品销量), type = "b", ylim = c(4, 12), xaxt = "n", xlab = "", ylab = "对数销量", main = "当月新增贷款与某产品销量对比")
#在上一张图的基础上，添加新的图形
par(new = TRUE)
#在上一张图上继续画出当月新增贷款的时序图，不显示x轴，type = "b"表示画出点线图
#由于两个变量共用一个x轴，所以这里不显示y轴
#对新增贷款取对数
plot(x = month, y = log(data$当月新增贷款), type = "b", col = "red", ylim = c(4, 12), xaxt = "n", yaxt = "n", xlab = "", main = "", ylab = "")
#添加图例
legend("topleft", c("当月新增贷款", "某产品销量"),
       col = c("red", "black"), lty = c(1, 1), cex = 0.7)

#添加x轴
#将时间以1为步长进行划分，即得到以月分割的时间
axis_year <- month[seq(1, length(month), by = 1)]
#画出x轴，las=2表示坐标轴的标签文字为竖排
axis(1, axis_year, format(axis_year, '%Y%m'), las = 2)

```


#任务三 双坐标轴折线图

双y轴的图形可以直接使用plotrix包中的twoord.plot()函数进行绘制，

但是由于twoord.plot()函数无法去掉边框，画出的图与给出的范例略有差异，

所以这里使用两次plot()函数分别对两个变量作图，通过设置par(new=TRUE)使两个变量的图叠加，手动添加右侧y轴。

```{r warning=FALSE, message=FALSE}
#画出当月新增贷款的时序图，不显示x轴，设置bty="n"表示不添加图形边框
plot(x = month, y = data$当月新增贷款, type = "b", bty = "n", xaxt = "n", xlab = NA, ylab = "当月新增贷款", main = "当月新增贷款与房地产投资额对比")
#在上一张图的基础上添加下一张图
par(new = TRUE)
#画出房地产开发投资额的时序图，点的类型为"*"，不显示x轴和y轴
plot(x = month, y = data$房地产开发投资额, type = "b", pch="*", col = "red", axes=F, bty = "n", xlab=NA, ylab=NA)
#添加右侧的y轴，颜色为红色
axis(side = 4, col = "red", col.axis = "red")
axis(1, axis_year, format(axis_year, '%Y%m'), las = 2)
#添加图例
legend("topleft", c("当月新增贷款", "房地产投资额"),
       col = c("black", "red"), lty = c(1, 1), pch = c("o", "*"))
```


#任务四 plotly添加发布会日期


```{r warning=FALSE, message=FALSE}
library(plotly)
library(dplyr)
#载入数据
load("D:/data/AAPL.rda")
annouced <- c("2010-06-07", "2011-10-04", "2012-09-12", "2013-09-10", "2014-09-09", "2015-09-09", "2016-09-08")
product <- c("iPhone 4", "iPhone 4s", "iPhone 5", "iPhone 5s", "iPhone 6", "iPhone 6s", "iPhone 7")
#构建包含所有时间和对应的收盘价的数据框
mat = data.frame(Date = AAPL$Date, 
                   AAPL = round(AAPL$Adj.Close, 2))

#找到新手机发布时对应的收盘价
#由于给出的数据中时间是倒序排列，而发布时间annouced是正序排列，所以通过rev()函数将顺序反转
close_phone <- rev(round(AAPL$Adj.Close[which(AAPL$Date %in% annouced)],2))

#构建包含新产品发布的时间、手机名称和对应收盘价的数据框
#第一列为发布时间，第二列为发布的手机名称，第三列是发布时间对应的收盘价
mat2 <- data.frame(annouced, product, close_phone)

#由于需要将三条轨迹叠加，所以先画出空的图，再依次叠加三条轨迹
fig <- plot_ly()

#第一条轨迹是收盘价的时序图
#模式为"lines"，表示用线将所有点连接
fig <- fig %>% 
  add_trace(data=mat, x = ~ Date, y = ~ AAPL, 
            type = 'scatter', mode = 'lines', name = '股票价格') 

#第二条轨迹是在发布手机的位置处标上手机的名称
#模式为"text"，表示在点附近标出手机的名称
#showlegend=F表示在图例中不显示这条轨迹
fig <- fig %>% 
  add_trace(data=mat2, x = ~annouced, y = ~close_phone, 
            type = 'scatter', mode = 'text', text = ~product, showlegend = F)

#第三条轨迹是在发布手机的位置标出点
#模式为"markers"，表示进行点的标记
fig <- fig %>% 
  add_trace(data=mat2, x = ~annouced, y = ~close_phone, 
            type = 'scatter', mode = 'markers', name = "发布会")

#设置x轴，y轴和图的标题
fig <- fig %>% layout(title = "苹果股票价格与新苹果手机的发布", xaxis = list(title = " ", showticklabels = TRUE, tickfont = list(size = 8)), yaxis = list(title = "调整收盘价（美元）"))

#图的显示
fig
```


#任务五 文本分段

```{r warning=FALSE, message=FALSE}
#读入文本
novel_txt <- readLines("D:/data/倚天屠龙记.txt", encoding = "UTF-8")
#所有段落开头的标值是开头有四个空格，开头用"^"表示
para_start <- grep("^    ",novel_txt,value = FALSE)
#将段落内容存入para中
para <- rep("", length(para_start))
for(i in 1:(length(para_start)-1)){
#第i段包含的行是第para_start[i]行至第((para_start[i+1])-1)行
  para_line <- seq(from = para_start[i], to = (para_start[i+1])-1, by=1)
#对每一段落的所有行进行拼接，存入para中
  para[i] <- paste(novel_txt[para_line], sep = "", collapse = "")
}
#用表格形式显示前4个段落
knitr::kable(head(para, 4), format = "html", row.names = TRUE, col.names = "《倚天屠龙记》前四段")

```

